---
title: "移工仲介費負擔與失聯現象之結構性分析（103年問卷 × 失聯統計）"
author: ""
date: "`r Sys.Date()`"
output:
  html_document:
    theme: flatly
    toc: true
    toc_float: true
    self_contained: true
---

```{r setup, include=FALSE}
knitr::opts_chunk$set(echo = FALSE, message = FALSE, warning = FALSE,
                      fig.width = 11, fig.height = 6, dpi = 150)
```

## 分析目的

本分析透過兩組資料的交叉呈現，檢驗「**高仲介費負擔是否與高失聯率同時出現在相同的移工群體**」：

1. **仲介費**：103 年勞動部移工關懷調查（事業類 + 家庭類）原始微觀資料
2. **失聯人數**：移民署失聯移工統計（`失聯率總資料2.csv`，109 年 6 月底，產業 vs 社福移工首次有分類）

若家庭看護工（社福移工）同時具有「仲介費較高」且「失聯人數佔比較大」兩項特徵，則失聯的主因應指向**制度性的費用壓力**，而非勞動部所稱的「移工品質下降」。

> **資料時間說明**：仲介費資料為 103 年（2014），失聯分類資料為 109 年（2020）。兩者年份不同，惟家庭看護工 vs 產業移工的費用差距與失聯差距均為長期結構問題，跨年比較仍具說明力。

---

## 資料說明

| 資料集 | 問卷類型 | 樣本數 | 主要分析欄位 |
|--------|---------|--------|------------|
| `data103_1.csv` | 事業類（產業移工） | 4,451（取 ind=1，共 2,648 筆） | `q7_1$`（母國總負擔）、`w` |
| `data103_2.csv` | 家庭類（看護移工） | 3,390 | `v18_1`（仲介費總額）、`w` |
| `失聯率總資料2.csv` | 移民署統計 | — | 109年6月底 產業移工 vs 社福移工失聯人數 |

---

```{r libraries}
library(tidyverse)
library(scales)
library(showtext)
library(Hmisc)

font_add_google("Noto Sans TC", "NotoSans")
showtext_auto()
```

```{r load-fee-data}
base_dir  <- if (basename(getwd()) == "reports") ".." else "."
data_dir  <- file.path(base_dir, "data")
d103_dir  <- file.path(data_dir, "103年針對移工問卷")

# ── 事業類（產業移工，ind = 1）────────────────────────────
d1 <- read_csv(file.path(d103_dir, "data103_1.csv"),
               locale = locale(encoding = "big5"),
               show_col_types = FALSE) %>%
  filter(ind == 1) %>%                          # 排除 ind=2 的混入群體
  transmute(
    group    = "產業移工\n（製造業／營造業）",
    w        = as.numeric(w),
    fee_home = as.numeric(`q7_1$`),             # 母國總負擔（新台幣換算）
    fee_tw   = suppressWarnings(as.numeric(`q7_31$`)),
    fee_total = case_when(
      !is.na(fee_home) & !is.na(fee_tw) ~ fee_home + fee_tw,
      !is.na(fee_home)                  ~ fee_home,
      TRUE                              ~ NA_real_
    )
  ) %>%
  filter(!is.na(fee_total), fee_total > 0, w > 0)

# ── 家庭類（看護移工）────────────────────────────────────
d2 <- read_csv(file.path(d103_dir, "data103_2.csv"),
               locale = locale(encoding = "big5"),
               show_col_types = FALSE) %>%
  transmute(
    group    = "家庭看護工",
    w        = as.numeric(w),
    fee_total = as.numeric(v18_1)               # 仲介費總額（已合計）
  ) %>%
  filter(!is.na(fee_total), fee_total > 0, w > 0)

d_fee <- bind_rows(d1, d2) %>%
  mutate(group = factor(group, levels = c("家庭看護工",
                                          "產業移工\n（製造業／營造業）")))
```

```{r fee-summary}
# 加權中位數與平均數
fee_summary <- d_fee %>%
  group_by(group) %>%
  summarise(
    n           = n(),
    wtd_median  = wtd.quantile(fee_total, weights = w, probs = 0.5, na.rm = TRUE),
    wtd_mean    = weighted.mean(fee_total, w, na.rm = TRUE),
    .groups     = "drop"
  )
```

```{r load-missing-data}
# ── 失聯率資料（109年6月底，首次有產業/社福分類）─────────
missing_raw <- read_csv(
  file.path(data_dir, "失聯率總資料2.csv"),
  show_col_types = FALSE,
  locale = locale(encoding = "UTF-8")
)

total_col   <- names(missing_raw)[3]
industry_col <- names(missing_raw)[9]   # <b>產業移工</b>
social_col   <- names(missing_raw)[14]  # <b>社福移工</b>

row_109 <- missing_raw %>%
  filter(str_detect(.data[["統計期"]], "^109年 6月底"), 性別 == "合計")

missing_109 <- tibble(
  group     = factor(
    c("家庭看護工", "產業移工\n（製造業／營造業）"),
    levels = c("家庭看護工", "產業移工\n（製造業／營造業）")
  ),
  missing_n = c(
    as.numeric(str_remove_all(row_109[[social_col]][1],   "[^0-9]")),
    as.numeric(str_remove_all(row_109[[industry_col]][1], "[^0-9]"))
  )
)
```

---

## 核心圖表：仲介費 × 失聯人數並排比較

```{r combined-plot, fig.width=12, fig.height=5.5}
# ── 顏色設定 ──────────────────────────────────────────────
col_caregiver <- "#DE4429"
col_industry  <- "#1F3145"
group_colors  <- c("家庭看護工" = col_caregiver,
                   "產業移工\n（製造業／營造業）" = col_industry)

# ── 左圖：加權中位數仲介費 ────────────────────────────────
p_fee <- ggplot(fee_summary,
                aes(x = wtd_median, y = group, fill = group)) +
  geom_col(width = 0.55, show.legend = FALSE) +
  geom_text(
    aes(label = paste0(comma(round(wtd_median / 10000, 1)), " 萬元"),
        color = group),
    hjust = -0.15, size = 6, fontface = "bold", family = "NotoSans",
    show.legend = FALSE
  ) +
  scale_fill_manual(values  = group_colors) +
  scale_color_manual(values = group_colors) +
  scale_x_continuous(
    labels = function(x) paste0(x / 10000, " 萬"),
    limits = c(0, max(fee_summary$wtd_median) * 1.35),
    expand = expansion(mult = c(0, 0))
  ) +
  labs(
    title    = "①  母國仲介費負擔中位數",
    subtitle = "加權中位數（新台幣），103 年 5 月",
    x        = "仲介費（元）",
    y        = NULL
  ) +
  theme_classic(base_family = "NotoSans", base_size = 18) +
  theme(
    plot.title       = element_text(face = "bold", size = 20),
    plot.subtitle    = element_text(size = 13, color = "#555555"),
    axis.title.x     = element_text(angle = 0, size = 14),
    axis.title.y     = element_text(angle = 0, vjust = 0.5, hjust = 1),
    axis.line        = element_blank(),
    axis.ticks       = element_blank(),
    panel.grid.major.x = element_line(color = "#eeeeee", linewidth = 0.5)
  )

# ── 右圖：失聯人數（109年6月底）──────────────────────────
p_miss <- ggplot(missing_109,
                 aes(x = missing_n, y = group, fill = group)) +
  geom_col(width = 0.55, show.legend = FALSE) +
  geom_text(
    aes(label = paste0(comma(missing_n), " 人"),
        color = group),
    hjust = -0.12, size = 6, fontface = "bold", family = "NotoSans",
    show.legend = FALSE
  ) +
  scale_fill_manual(values  = group_colors) +
  scale_color_manual(values = group_colors) +
  scale_x_continuous(
    labels = comma,
    limits = c(0, max(missing_109$missing_n) * 1.4),
    expand = expansion(mult = c(0, 0))
  ) +
  labs(
    title    = "②  失聯移工累計人數",
    subtitle = "移民署統計，109 年 6 月底",
    x        = "失聯人數（人）",
    y        = NULL
  ) +
  theme_classic(base_family = "NotoSans", base_size = 18) +
  theme(
    plot.title       = element_text(face = "bold", size = 20),
    plot.subtitle    = element_text(size = 13, color = "#555555"),
    axis.title.x     = element_text(angle = 0, size = 14),
    axis.title.y     = element_text(angle = 0, vjust = 0.5, hjust = 1),
    axis.line        = element_blank(),
    axis.ticks       = element_blank(),
    panel.grid.major.x = element_line(color = "#eeeeee", linewidth = 0.5)
  )

# ── 合併 ──────────────────────────────────────────────────
library(patchwork)
p_combined <- p_fee + p_miss +
  plot_annotation(
    title   = "家庭看護工：仲介費最高，失聯人數也最多",
    subtitle = "仲介費資料：103 年（2014）事業類 + 家庭類問卷；失聯資料：109 年（2020）移民署統計（最早有職類分類之年份）",
    caption  = "資料來源：勞動部移工關懷調查（103年）；內政部移民署失聯移工統計；以抽樣權重 w 計算加權中位數",
    theme = theme(
      plot.title    = element_text(family = "NotoSans", face = "bold", size = 25),
      plot.subtitle = element_text(family = "NotoSans", size = 13, color = "#555555",
                                   margin = margin(b = 10)),
      plot.caption  = element_text(family = "NotoSans", color = "#aaaaaa", size = 12)
    )
  )

p_combined
```

```{r save}
plots_dir <- file.path(base_dir, "plots")
dir.create(plots_dir, showWarnings = FALSE)
ggsave(file.path(plots_dir, "103_fee_by_occupation.png"),
       plot = p_combined, width = 12, height = 5.5, dpi = 150)
```

---

## 輔助：仲介費分布（費用區間結構）

```{r fee-distribution, fig.width=10, fig.height=5}
# 依費用區間統計加權比例（與 README 堆疊長條圖規範一致）
breaks <- c(0, 30000, 50000, 70000, 90000, Inf)
labels <- c("未滿 3 萬", "3–5 萬", "5–7 萬", "7–9 萬", "9 萬以上")

d_dist <- d_fee %>%
  mutate(fee_band = cut(fee_total, breaks = breaks, labels = labels,
                        right = FALSE, include.lowest = TRUE)) %>%
  filter(!is.na(fee_band)) %>%
  group_by(group, fee_band) %>%
  summarise(wt = sum(w, na.rm = TRUE), .groups = "drop") %>%
  group_by(group) %>%
  mutate(pct = wt / sum(wt),
         label_text = if_else(pct < 0.06, "", percent(pct, 0.1)),
         text_color = if_else(fee_band %in% c("未滿 3 萬", "3–5 萬"), "black", "white"))

p_dist <- ggplot(d_dist, aes(x = group, y = pct, fill = fee_band)) +
  geom_col(position = "fill", width = 0.55) +
  geom_text(aes(label = label_text, color = text_color),
            position = position_stack(vjust = 0.5),
            size = 5.5, fontface = "bold", family = "NotoSans") +
  scale_color_identity() +
  scale_fill_brewer(palette = "YlOrRd") +
  scale_y_continuous(labels = percent_format()) +
  labs(
    title   = "家庭看護工的高費用區間比例明顯較高",
    subtitle = "母國仲介費負擔區間結構；加權比例",
    x       = NULL,
    y       = "結構占比",
    fill    = "費用區間",
    caption = "資料來源：勞動部移工關懷調查，103 年 5 月"
  ) +
  theme_classic(base_family = "NotoSans", base_size = 20) +
  theme(
    plot.title       = element_text(face = "bold", size = 25),
    plot.subtitle    = element_text(size = 14, color = "#555555", margin = margin(b = 10)),
    plot.caption     = element_text(color = "#aaaaaa"),
    legend.position  = "right",
    axis.title.y     = element_text(angle = 0, vjust = 0.5, hjust = 1),
    axis.line        = element_blank(),
    axis.ticks       = element_blank()
  )

p_dist
```

---

## 數字摘要

```{r summary-table}
left_join(
  fee_summary %>% select(group, wtd_median, wtd_mean),
  missing_109,
  by = "group"
) %>%
  mutate(
    wtd_median = comma(round(wtd_median)),
    wtd_mean   = comma(round(wtd_mean)),
    missing_n  = comma(missing_n)
  ) %>%
  rename(職業類別 = group,
         仲介費加權中位數 = wtd_median,
         仲介費加權平均數 = wtd_mean,
         失聯人數_109年6月 = missing_n) %>%
  knitr::kable(caption = "各職業類別仲介費 × 失聯人數摘要")
```

---

## 結論

```{r conclusion, results="asis"}
fee_care <- fee_summary %>% filter(str_detect(group, "看護")) %>% pull(wtd_median)
fee_ind  <- fee_summary %>% filter(str_detect(group, "產業")) %>% pull(wtd_median)
miss_care <- missing_109 %>% filter(str_detect(group, "看護")) %>% pull(missing_n)
miss_ind  <- missing_109 %>% filter(str_detect(group, "產業")) %>% pull(missing_n)

cat(glue::glue(
  "- **仲介費**：家庭看護工加權中位數為 **{comma(round(fee_care))} 元**，",
  "產業移工為 **{comma(round(fee_ind))} 元**，",
  "前者為後者的 **{round(fee_care/fee_ind, 1)} 倍**。\n",
  "- **失聯人數**（109年6月底）：社福移工（含看護工）累計 **{comma(miss_care)} 人**，",
  "產業移工 **{comma(miss_ind)} 人**；",
  "社福移工失聯人數為產業移工的 **{round(miss_care/miss_ind, 1)} 倍**。\n",
  "- **結論**：仲介費負擔最重的群體（家庭看護工），正是失聯人數最多的群體。",
  "此一結構性共存關係，**不支持**勞動部「移工品質下降導致失聯」的說法。\n"
))
```
