---
title: "?典僑?∩??犖?振摨剔?霅瑞宏撌亦??勗耦?啣?"
subtitle: "?游?????13撟渡宏撌亦恣???隤踵嚗 = 4,016嚗?摰蝯梯?"
date: "`r Sys.Date()`"
output:
  html_document:
    toc: true
    toc_float:
      collapsed: false
    toc_depth: 2
    theme: flatly
    highlight: tango
    code_folding: hide
    fig_width: 10
    fig_height: 6
    df_print: paged
---

```{r setup, include=FALSE}
knitr::opts_chunk$set(
  echo = TRUE, message = FALSE, warning = FALSE,
  fig.width = 10, fig.height = 6, dpi = 150
)
```

```{r packages-and-theme, include=FALSE}
library(tidyverse)
library(scales)
library(patchwork)
library(broom)
library(knitr)
library(ggplot2)

theme_report <- theme_minimal(base_family = "Microsoft JhengHei", base_size = 13) +
  theme(
    plot.title    = element_text(face = "bold", size = 16),
    plot.subtitle = element_text(color = "grey40", size = 12),
    plot.caption  = element_text(color = "grey60", size = 9),
    legend.position = "bottom",
    panel.grid.minor = element_blank()
  )
theme_set(theme_report)

pal2 <- c("#3498DB", "#E74C3C")
pal3 <- c("#27AE60", "#F39C12", "#E74C3C")
```

```{r load-data, include=FALSE}
raw <- read_csv("../data/113撟渡宏撌?摰嗅滬??data113.csv", locale = locale(encoding = "UTF-8"),
                show_col_types = FALSE)

city_map <- c(
  "1"="?啣?撣?,"2"="?箏?撣?,"3"="獢?撣?,"4"="?箔葉撣?,"5"="?箏?撣?,"6"="擃?撣?,
  "7"="摰蝮?,"8"="?啁姘蝮?,"9"="??蝮?,"10"="敶啣?蝮?,"11"="??蝮?,"12"="?脫?蝮?,
  "13"="?儔蝮?,"14"="撅蝮?,"15"="?箸蝮?,"16"="?梯蝮?,"17"="瞉?蝮?,
  "18"="?粹?撣?,"19"="?啁姘撣?,"20"="?儔撣?,"21"="?????"
)
six_cities <- c("?啣?撣?,"?箏?撣?,"獢?撣?,"?箔葉撣?,"?箏?撣?,"擃?撣?)

df <- raw %>%
  mutate(
    蝮?? = recode(as.character(j1), !!!city_map),
    ?賣?憿? = factor(ifelse(蝮?? %in% six_cities, "?剝", "???),
                    levels = c("?剝", "???)),
    ?批     = factor(q8a, levels = 1:2, labels = c("??, "憟?)),
    ??     = factor(q8d, levels = 1:4,
                    labels = c("?啣側", "?脣?鞈?, "瘜啣?", "頞?")),
    霅瑞?閮毀 = factor(q8e, levels = 1:2, labels = c("??蝺?, "?∟?蝺?)),
    ?蝔漲 = factor(q8c, levels = 1:3,
                    labels = c("?葉?誑銝?, "擃葉(??", "撠??誑銝?)),

    ?     = as.numeric(nq10a),
    ?鞎?  = as.numeric(nq10ab),
    蝮質鞈?  = ? + ?鞎?
    甈?     = as.numeric(w),

    撌乩?韏琿? = as.numeric(nq9a_1),
    撌乩?蝯? = as.numeric(nq9a_2),
    隡? = as.numeric(nq9b_1) + as.numeric(nq9b_2) / 60,
    瘥撌交? = (撌乩?蝯? + 12) - 撌乩?韏琿? - 隡?,
    瘥撌交? = ifelse(瘥撌交? > 0 & 瘥撌交? < 24, 瘥撌交?, NA_real_),

    ?曉??餌? = factor(q13a, levels = c(1, 2, 3, 5),
                    labels = c("?賣??曉?(4-5甈???", "瘥?1甈?,
                               "瘥?2-3甈?, "摰銝??)),
    ?曉?銝? = case_when(
      q13a == 1 ~ "???曉? (4-5甈?",
      q13a %in% c(2, 3) ~ "?典??曉? (1-3甈?",
      q13a == 5 ~ "摰銝??,
      TRUE ~ NA_character_
    ),
    ?曉?銝? = factor(?曉?銝?, levels = c("???曉? (4-5甈?",
                                          "?典??曉? (1-3甈?",
                                          "摰銝??)),
    瘥活?曉?? = as.numeric(nq13b),

    ?芾??臭? = case_when(
      q11 == 1 ~ "?暸?",
      q11 == 2 ~ "?臬?銵?,
      q11 %in% c(3, 4, 5) ~ "?嗡?",
      TRUE ~ NA_character_
    ),

    ?隞?獢?= factor(q16, levels = 1:2, labels = c("??, "瘝?")),
    ?蹂誨?寞?憿? = case_when(
      q16a == 1 ~ "摰嗡犖?折“",
      q16a == 2 ~ "?踹????",
      q16a %in% 3:6 ~ "?嗡?",
      TRUE ~ NA_character_
    ),

    憿?隡? = factor(q17, levels = 1:3,
                    labels = c("憿?", "銝???, "銝Ⅱ摰?)),
    ?憚??  = factor(q15, levels = 1:2, labels = c("??, "??)),
    ?曄隢批像??= factor(q18, levels = 1:2, labels = c("?芣???, "????)),

    ???  = factor(q6, levels = 1:2, labels = c("??, "??)),
    ?唳_01  = ifelse(q6 == 2, 1, 0),
    ?湧?皛踵? = as.numeric(q20_7),
    ?暸?   = factor(q5, levels = 1:2, labels = c("??, "??)),
    ??_01  = ifelse(q5 == 2, 1, 0),
    皛蹂?撟?  = factor(q10b, levels = 1:2, labels = c("?芣遛銝撟?, "撌脫遛銝撟?)),
    撟渡??? = as.numeric(nq10bb)
  )
```

---

# 銝??抒撩???130 ?砌犖?憿折?瘙?隤唬???

?啁甇?誑?函?蝵??漲甇亙頞?朣∠冗???蝳?瑞 3.0 閮?其摯嚗?026 撟游?仃?賭犖??? 92 ?砌犖嚗 2035 撟游???餈?130 ?砌犖嚗?撟游??瑕???銵?其摯?瑁仃?賜?蝝?16.99%嚗?蝞?靘??典頞? 115 ?砌犖?閬?憿扳???
?嗉??折“?犖????銝??瘙??潭???銵鞈??其摯嚗?028 撟湧?折?蝟颱犖?撩?????6.7 ?砌犖嚗銝凋?摰踹?璈?蝝撩 4 ?砌犖嚗?摰嗉?蝷曉???撠撩 2.6 ?砌犖??澆??釣?嚗??銝?45 甇脖誑銝? 69%嚗?5 甇脖誑銝? 2.4%?憿扯頨急迤?刻??
?Ｗ?憭梯摰嗡犖嚗??振摨剜?銝?頝荔?雿挪撘?瑽??勗?蝐?霅瑯?摰嗡犖?芸楛憿扼??寞? 2022 撟渲?蝳?犖?瘜矽?伐?65 甇脖誑銝?靘瘜??嚗? 34.59% 憿?雿脫?瑽?撠?隤踵嚗?摰踹?璈??祈澈銋扔摨虫?鞈游?蝐宏撌乩??箔蜓閬犖??銝??2.0 撠葉?漲憭梯????憿漲蝬虜??憟賜??憭????甇歹??蜓?刻??勗?蝐?霅瑕?嚗???砍??折“???∠?撽? 37.7%嚗?銝??梁???隞乓?瞈?????29.1%嚗????瘜???16%嚗?憭???鞈?擃?憭?箏??挾??嚗瘜遛頞喲?摨血仃?賢振摨剖憭拙憿抒??閬蝯勗?????蝬??曉祕??????嚗??詨振摨剝??蝚砌?璇楝???勗振摨剔?霅瑞宏撌伐????瑁憬?冽銝撠???摰嗥憿扼?
```{r fig-care-choice, fig.height=5}
choice <- tibble(
  ?賊? = c("?勗振鈭箇憿?, "雿挪撘?瑽?, "?折“????, "?踹??瑞??"),
  ?梁??= c(80.3, NA, 12.0, 7.7),
  ?亦憭??風 = c(53.6, 21.8, 18.2, 6.4)
) %>%
  pivot_longer(cols = c(?梁?? ?亦憭??風),
               names_to = "??", values_to = "瘥?") %>%
  filter(!is.na(瘥?)) %>%
  mutate(
    ?? = recode(??, "?梁?? = "?梁憭??風??,
                  "?亦憭??風" = "?亦?憭??風"),
    ?賊? = factor(?賊?, levels = c("?勗振鈭箇憿?, "雿挪撘?瑽?,
                                  "?折“????, "?踹??瑞??"))
  )

ggplot(choice, aes(x = ?賊?, y = 瘥?, fill = ??)) +
  geom_col(position = "dodge", width = 0.6) +
  geom_text(aes(label = paste0(瘥?, "%")),
            position = position_dodge(0.6), vjust = -0.5,
            fontface = "bold", size = 3.5) +
  scale_fill_manual(values = pal2) +
  scale_y_continuous(expand = expansion(mult = c(0, 0.15))) +
  labs(title = "憭??風銝?行?憭梧??振鈭箇憿扼?靘??急?撽??喃???,
       subtitle = "113撟渡宏撌亦恣???隤踵嚗?典? vs ?交?梁銋隞?獢?,
       x = NULL, y = "瘥? (%)", fill = NULL,
       caption = "鞈?靘?嚗??113撟渡宏撌亦恣???隤踵 Q2/Q3")
```

敺撐?隞亦??綽?憭??風撌亙歇?臬??振摨剔憿折?蝟餌??詨??舀????頞??急?摰嗅滬?勗振鈭箇?憿改?銝?血仃?餃?蝐?霅瘀?摰嗡犖?折“??憿??喃???嚗?摰踹?璈??憿扳????瘙仿????亥店隤迎?憭??風撌交?絲鈭?????批振摨剔??亙虜????
雿黎?舀?韏瑞憿折?蝟餌?鈭綽??芾澈??憓擙桀?鋡怎?閬旦???訾??芸撠潸?頞??噙?振摨哨??箔??孵?摰嗡葉蝬???皜⊿?瘣旦???券?銝餃振銝哨??典予??鋡怎憿扯??摰歹?瘝??Ⅱ??銝??嚗???鈭隞乩漱隢?瘝?撌交??臭誑靘??旦??????霈????振摨剖?隞亦雁?迤撣賊?雿?雿旦?頨怎?甈??駁?◤??典???閬?靽風蝬脖?憭?
---

# 鈭??砌犖憭梯嚗憿折?蝟餌?鋆葦

摰嗅滬?風蝘餃極?舐宏撌亙仃?舐?蝚砌?憭抒黎擃??2025 撟?12 ??嚗?啁敞閮仃?舐宏撌仿? 94,542 鈭綽????宏撌亦蜇?貊? 10.91%????蝘餃極銝剖停??鈭箏仃?胯銝哨?鋆賡平隞?54,036 鈭箏?擐??風撌?30,636 鈭箔?撅洵鈭??平 3,748 鈭箝?撌?3,097 鈭箏?????
```{r fig-runaway-trend, fig.height=6}
runaway_trend <- tibble(
  撟游? = rep(2019:2025, each = 2),
  ?Ｘ平??= rep(c("鋆賡平", "?風撌?), 7),
  蝝航?憭梯鈭箸 = c(
    28500, 16000,
    31000, 17500,
    34000, 19000,
    45000, 25500,
    49318, 29202,
    52000, 30300,
    54036, 30636
  )
)

overall_total <- c(50000, 52000, 56000, 80000, 86352, 91000, 94542)
runaway_total <- tibble(
  撟游? = 2019:2025,
  ?Ｘ平??= "?湧?嚗?嗡??Ｘ平嚗?,
  蝝航?憭梯鈭箸 = overall_total
)

runaway_all <- bind_rows(runaway_trend, runaway_total)

ggplot(runaway_all, aes(x = 撟游?, y = 蝝航?憭梯鈭箸 / 10000,
                        color = ?Ｘ平?? linetype = ?Ｘ平??) +
  geom_line(linewidth = 1.2) +
  geom_point(size = 2.5) +
  geom_text(data = runaway_all %>% filter(撟游? == 2025),
            aes(label = paste0(comma(蝝航?憭梯鈭箸), "鈭?)),
            hjust = -0.1, vjust = -0.5, fontface = "bold", size = 3.5,
            show.legend = FALSE) +
  scale_color_manual(values = c("鋆賡平" = "#3498DB", "?風撌? = "#E74C3C",
                                "?湧?嚗?嗡??Ｘ平嚗? = "grey40")) +
  scale_linetype_manual(values = c("鋆賡平" = "solid", "?風撌? = "solid",
                                   "?湧?嚗?嗡??Ｘ平嚗? = "dashed")) +
  scale_x_continuous(breaks = 2019:2025) +
  scale_y_continuous(labels = function(x) paste0(x, " ??)) +
  labs(title = "??嚗仃?舐宏撌亦敞閮犖?貉隅?ｇ?2019-2025嚗?,
       subtitle = "2022 撟渡敺憓撟湔憓?4.1 ?砌犖嚗??撟渲??拙?,
       x = "撟游?", y = "蝝航?憭梯鈭箸嚗鈭綽?",
       color = NULL, linetype = NULL,
       caption = "鞈?靘?嚗宏瘞蔡甇瑕僑蝯梯?嚚?023撟游??箏??孵撣??銋??箔?瘥??其摯") +
  coord_cartesian(xlim = c(2019, 2026))
```

2022 撟湔?頧?暺????憓恣?嗅??渡宏撌亙??脫???典蝘餃極鈭箸撽?嚗?摰嗅滬?折“?瘙?皜?憓??憯?銝遛??殷??券?憓??曉?銝甈∠??潘?閰脣僑?啣?憭梯鈭箸憌 4.1 ?砌犖嚗嗾銋??撟渡??拙迨敺?撟湧??僑銝???023 撟湔憓?6 ?犖??024 撟渡? 4,500 鈭箝?025 撟湧???3,614 鈭綽??箇敺?雿???摮?憪?撅?銝?嚗??鈭箇??仃?舫??詻?蝥?典摨阡銝?
?澆?瘜冽??嚗?023 撟港耨甇????箏??宏瘞?????蝵圈???亙???嚗?024 撟?3 ?絲撖行?啣敺???憓?鈭箸??韏瑚??宏瘞蔡 2025 撟?10 ?絲?湔?粹暹?撅??擐??蔑?唳?踝?雿?喳僑摨?憭梯鈭箸撠?＊??瑽找????湧???隞?閫撖?
?恣?風撌亙仃?舐?蝯?鈭箸雿鋆賡平嚗憭梯?憪??仿??ˊ?平蝘餃極???皞???????摰極????????剛祥閮?璅?嚗振摨剔?霅瑕極???其??拍?瘜?瘛芰?啁??瘜??摨衣?脣撣嗚?敺澈???寞撌桃嚗迤?舐?霅瑕極憭梯??擃?銝?蝯??批???
????銝?頞?蝐仃?臭犖?訾誑 60,217 鈭箏?擐??啣側蝐?29,700 鈭箔?撅洵鈭??脣?鞈?2,688 鈭綽?瘜啣? 1,936 鈭箝???蝘餃極?典??Ｘ平?仃?舐???擃?嗡???嚗撖 2023 撟渲矽?亙??交??綽?頞?蝘餃極靘?靘??垢?臭??輔隞祥璆菟?嚗迂憭犖鞎頞? 20 ?砍撟???典?瘜鞈偌皞???誑?刻??望????嚗??箸?仃?舐?????頛?銝??啣側蝐?霅瑕極?憭梯鈭箸?憭?蝝??風撌亙仃?舐? 67%嚗?雿??典?風撌亙?賊?憭改?蝝?17 ?砌犖嚗?憭梯?????潸?????
---

# 銝?銝餉?蝘餃極???交撅?
??獐嚗宏撌亦隞暻澆仃?荔???113 撟渲矽?乩葉嚗?46 雿?蝘餃極憭梯蝬???銝鳴???蝝?6,571 鈭綽?蝯血鈭???????
```{r fig-q5a, fig.height=5.5}
q5a_vars   <- paste0("q5a_", 1:9)
q5a_labels <- c("??鈭箸?踴?隞?, "撣??脣?頛?敺?",
                "????喳?撅遛", "鞈剖?甈?瘜?,
                "?貉?銝?瘣?, "撌乩???瘣餌憓n?⊥??拇?",
                "隞脖???鞎餃云擃?, "???剛降", "?嗡?")

df_q5 <- df %>% filter(q5 == 2)
total_w <- sum(df_q5$甈?, na.rm = TRUE)

q5a_df <- df_q5 %>%
  select(all_of(q5a_vars), 甈?) %>%
  pivot_longer(cols = all_of(q5a_vars), names_to = "item", values_to = "val") %>%
  filter(val == 1) %>%
  group_by(item) %>%
  summarise(n_w = sum(甈?, na.rm = TRUE), .groups = "drop") %>%
  mutate(
    label = q5a_labels[match(item, q5a_vars)],
    pct   = n_w / total_w
  ) %>%
  filter(label != "?嗡?") %>%
  arrange(desc(pct)) %>%
  mutate(label = fct_reorder(label, pct))

ggplot(q5a_df, aes(x = pct, y = label, fill = pct)) +
  geom_col(width = 0.6, show.legend = FALSE) +
  geom_text(aes(label = percent(pct, 0.1)),
            hjust = -0.2, fontface = "bold", size = 4) +
  scale_fill_gradient(low = "#F39C12", high = "#E74C3C") +
  scale_x_continuous(labels = percent, expand = expansion(mult = c(0, 0.2))) +
  labs(title = "??嚗?銝餉??箇?霅瑕極憭梯????Q5a嚗銴嚗?,
       subtitle = paste0("?仃?舐?撽??蜓 N=", nrow(df_q5),
                         "嚗?甈?", comma(round(total_w)), " 鈭綽?"),
       x = "??憭梯蝬??蜓銋?靘?, y = NULL,
       caption = "鞈?靘?嚗??113撟渡宏撌亦恣???隤踵 Q5a") +
  theme(panel.grid.major.y = element_blank())
```

?券?銝餌?隤鋆∴?餈???箇宏撌交??隞犖?急??隞?憭梯嚗???箸???敺?擃????輔隞??祥憭芷??? 3.7% ?蜓?暸??
雿?舀?鈭?銝?Ｕ撖 2023 撟渡???憪????鈭箔蜓撠??湔閮芾? 33 ?仃?舐宏撌亙?嚗??唳?嗡??????仃?舐宏撌交??啁?擐????臭?皞?蝡舐?擃?隞脖?鞎領迂憭犖靘?歇鞎頞? 20 ?砍撟???典?瘜鞈??寞?⊥????甈⊥頧??蜓?摨行批????喃蝙?剝?銝???敺?蝘餃極銋??賭蜓????銝鳴??芾敹????洵銝暺??芾??楊憭扯撌栽仃?臬?敺???撌乩?嚗?芸??1,500 ??3,000 ????亥?擛???瘜?雿鞈?
?蜓???◤鈭箸?踴?銵刻情嚗宏撌仿?撽??餅??頝?銵?蝯????交撅歹??祈澈撠望?輻?皞??之隤脤???
---

# ?鞈?憭抵?選??抵???啣?

閬?閫?宏撌亦隞暻澆仃?荔?敹???閫??????璇辣??????詨???憿?憪??芣偌??
```{r fig-wage, fig.height=5}
median_w <- median(df$?, na.rm = TRUE)

df %>%
  filter(!is.na(?), ? > 0, ? < 40000) %>%
  ggplot(aes(x = ?)) +
  geom_histogram(binwidth = 1000, fill = "#3498DB", color = "white", alpha = 0.85) +
  geom_vline(xintercept = 20000, color = "#E74C3C", linewidth = 1, linetype = "dashed") +
  annotate("text", x = 23000, y = Inf, vjust = 2,
           label = paste0("銝凋???= ", comma(median_w), " ??),
           color = "#E74C3C", fontface = "bold", size = 4) +
  labs(title = "??嚗振摨剔?霅瑕極?????摨阡?銝剖?雿鞈?餈?,
       subtitle = "蝬虜?扯鞈??急?芸??箏?瘣亥票嚗??靽祥蝑?嚗?13撟???,
       caption = "75% ??霅瑕極?銝???22,000 ??,
       x = "?嚗?嚗?, y = "鈭箸")
```

113 撟?6 ?矽?仿＊蝷綽?摰嗅滬?風撌亦?撣豢扳??芸像??2.1 ?砍?嚗葉雿??2 ?砍??迤??111 撟?8 ?矽???振鈭宏撌交?摰?雿??芥???銝??風撌交??芯?頞? 22,000 ???芾????蝒?摨虫誘鈭箏?撽頛?銝???隤踵銝剛ˊ?平蝘餃極??撣豢扳??芸像? 2.9 ?砍?嚗?銝??剛祥 5 ???? 3.3 ?砍??振摨剔?霅瑕極?蜇?芾?嚗??芸??鞎鳴???2.4 ?砍?嚗?璆剔宏撌亦?銝?銝?
?游?撣貊??潛?荔???霅瑞?閮毀?宏撌伐??芾?????嗾銋??函??閮毀?像???芰? 21,098 ???∟?蝺渲? 21,206 ??撌株?敺桐??嗅凝?風??蝺游葆靘?撠平??賢??冽?????芾?銝??游??港誑瘜??雿?皞?????撌乩??鞈???銝征????撣?芸?頛?1,500 ??3,000 ???嗅?航???4 ?砍?嚗宏撌仿?函?撠曹??芣敺???嚗銝???潛??抒?瞈??畾?寧?撘?
---

# 鈭撟渡隡???蝘餃極銝憭拙??賣???
?芾?銋?嚗?隞支犖???摮隡???
```{r fig-leave, fig.height=5}
df %>%
  filter(!is.na(?曉??餌?)) %>%
  count(?曉??餌?, wt = 甈?) %>%
  mutate(pct = n / sum(n),
         鈭箸 = round(n)) %>%
  ggplot(aes(x = ?曉??餌?, y = pct, fill = ?曉??餌?)) +
  geom_col(width = 0.6, show.legend = FALSE) +
  geom_text(aes(label = paste0(percent(pct, 0.1), "\n(", comma(鈭箸), "鈭?")),
            vjust = -0.3, fontface = "bold", size = 4) +
  scale_fill_manual(values = c("#27AE60", "#3498DB", "#F39C12", "#E74C3C")) +
  scale_y_continuous(labels = percent, expand = expansion(mult = c(0, 0.2))) +
  labs(title = "??嚗????其??曉???瘥?擃?,
       subtitle = "瘥??曉?甈⊥嚗13-1嚗???蝯梯?",
       x = NULL, y = "瘥?",
       caption = "鞈?靘?嚗??113撟渡宏撌亦恣???隤踵 Q13a")
```

113 撟?6 ?矽?乩葉嚗? 57% ??蝐振摨剔?霅瑕極瘥?????其??曉???憭抒??桐?憿?ˊ?平蝘餃極??撟喳??曉? 11 憭抬?摰嗅滬?風撌亦?撟喳??曉?憭拇嚗?芣???? 1.5 憭抽榆頝?銝?
?喃噶????釭銋誘鈭箸?敹???蝘餃極銝哨?瘥活?曉?銝凋??貊 12 撠?嚗???11.4% ?犖瘥活?曉?銝 8 撠??車??憭拙????箸??撖血??⊥??脣???隡??
```{r fig-leave-hours, fig.height=5}
df %>%
  filter(!is.na(瘥活?曉??), 瘥活?曉?? > 0, ?曉?銝? != "摰銝??) %>%
  ggplot(aes(x = 瘥活?曉??)) +
  geom_histogram(binwidth = 2, fill = "#3498DB", color = "white", alpha = 0.85) +
  geom_vline(xintercept = 12, color = "#E74C3C", linewidth = 1, linetype = "dashed") +
  annotate("text", x = 15, y = Inf, vjust = 2,
           label = "銝凋???= 12 撠?", color = "#E74C3C", fontface = "bold", size = 4) +
  annotate("rect", xmin = 0, xmax = 8, ymin = 0, ymax = Inf,
           alpha = 0.15, fill = "#E74C3C") +
  annotate("text", x = 4, y = Inf, vjust = 4,
           label = "??8 撠?\n11.4%", color = "#E74C3C", size = 3.5) +
  labs(title = "??嚗?甈⊥???詹??宏撌仿?撠??賭???,
       subtitle = "???瘥活?曉????",
       caption = "蝝?啣蔣 = 銝 8 撠???憭拙???,
       x = "瘥活?曉??嚗???", y = "鈭箸")
```

??銋???瘥撌交??餃?擃?銝矽?仿＊蝷箏像???亙極雿?10.3 撠?嚗???胯董?Ｘ摮振摨剔?霅瑞?撌乩??扯釭瘙箏?鈭旦?雿踹???舀???銋?撣賊?閬???賬????潛?瘜???銝??霅瑕極瘥予撌乩?頞? 12 撠??隞乩?雿撟渡隡?憭拙極雿?12 撠???霅瑕極閮?嚗?撟渡?蝮賢極????4,300 撠?????箸?靽????砍?撌交?摰極????瘥?40 撠?嚗僑蝝?2,080 撠?嚗??拙誑銝?脖?甇亦????潛嚗??其??曉??宏撌交??亙極???仿??潭??曉?????旦???????伐????憭拍?撌乩?鞎?賣?箸???
---

# ?准??曉??誨?對????剛祥?鋆???

?Ｗ???隡?鞈芰?嚗??銝餅?隤迎????曉??策?鞎餃????豢??剝鈭???憭獐銝蝔晞?
```{r fig-overtime, fig.height=6}
leave_ot <- df %>%
  filter(!is.na(?曉?銝?), !is.na(?鞎?, !is.na(?)) %>%
  group_by(?曉?銝?) %>%
  summarise(
    撟喳??   = weighted.mean(?, 甈?, na.rm = TRUE),
    撟喳??鞎?= weighted.mean(?鞎? 甈?, na.rm = TRUE),
    N = n(),
    .groups = "drop"
  )

leave_ot_long <- leave_ot %>%
  pivot_longer(cols = c(撟喳??, 撟喳??鞎?,
               names_to = "?芾?憿?", values_to = "??") %>%
  mutate(?芾?憿? = factor(?芾?憿?, levels = c("撟喳??鞎?, "撟喳??")))

ggplot(leave_ot_long, aes(x = ?曉?銝?, y = ??, fill = ?芾?憿?)) +
  geom_col(width = 0.6) +
  geom_text(aes(label = comma(round(??))),
            position = position_stack(vjust = 0.5),
            size = 3.5, fontface = "bold") +
  scale_fill_manual(values = c("撟喳??" = "#3498DB", "撟喳??鞎? = "#F39C12")) +
  scale_y_continuous(labels = comma) +
  labs(title = "?嚗??曉??芸??? 1,600 ???剛祥憿舐銝蝔?,
       subtitle = "? + ?鞎餌?蝯?瘥?嚗?甈像??",
       x = NULL, y = "??嚗?嚗?, fill = NULL,
       caption = "鞈?靘?嚗?13撟渡宏撌亦恣???隤踵 Q10/Q13a") +
  theme(legend.position = "right")
```

摰銝??蝘餃極嚗??蜇?芾?瘥????憭蝝?1,600 ?隞交???4 憭拐???憭?10 撠?撌交?閮?嚗?1,600 ?????剛祥???潭?撠???40 ???唬噶?拙?摨??芰???銋???
?摮??Ｘ平蝘餃極???剛祥敶Ｘ?擙格?撠??ˊ?平蝘餃極瘥??鞎餃像??5,000 ????隞?瘜?撌交?銝?靽??振摨剔?霅瑕極?冽????箸????瘜?嚗??剛祥?????詨??函?蜓?瘙箏???
---

# 銝狐瘙箏?蝘餃極?賭??賣??

蝘餃極?賢?曉?銝阡??冽?嚗??Ⅱ??瑽批?蝝??矽?交?蝷箔??拙??菔??詻?
```{r fig-leave-factors, fig.height=8}
p1 <- df %>%
  filter(!is.na(?憚??, !is.na(?曉?銝?)) %>%
  count(?憚?? ?曉?銝?, wt = 甈?) %>%
  group_by(?憚?? %>%
  mutate(pct = n / sum(n)) %>%
  ggplot(aes(x = ?憚?? y = pct, fill = ?曉?銝?)) +
  geom_col(width = 0.5) +
  geom_text(aes(label = percent(pct, 0.1)),
            position = position_stack(vjust = 0.5),
            size = 3.5, fontface = "bold") +
  scale_fill_manual(values = pal3) +
  scale_y_continuous(labels = percent) +
  labs(title = "?頛芣?折“??? ?曉??餌?",
       subtitle = "瘝?頛芣?????其??曉????＊??擃?,
       x = "?臬?憚?輻憿?, y = NULL, fill = NULL)

p2 <- df %>%
  filter(!is.na(?芾??臭?), !is.na(?曉?銝?), ?芾??臭? != "?嗡?") %>%
  count(?芾??臭?, ?曉?銝?, wt = 甈?) %>%
  group_by(?芾??臭?) %>%
  mutate(pct = n / sum(n)) %>%
  ggplot(aes(x = ?芾??臭?, y = pct, fill = ?曉?銝?)) +
  geom_col(width = 0.5) +
  geom_text(aes(label = percent(pct, 0.1)),
            position = position_stack(vjust = 0.5),
            size = 3.5, fontface = "bold") +
  scale_fill_manual(values = pal3) +
  scale_y_continuous(labels = percent) +
  labs(title = "?芾??臭??孵? ? ?曉??餌?",
       subtitle = "?銵?撣喟??蜓嚗策????憿舀擃?,
       x = "?芾??臭??孵?", y = NULL, fill = NULL)

p1 / p2 +
  plot_annotation(
    title = "??嚗狐?函策???憚?輻憿扯??芾???摨行?拙之?",
    caption = "鞈?靘?嚗?13撟渡宏撌亦恣???隤踵 Q15/Q11/Q13a"
  ) &
  theme(legend.position = "bottom")
```

蝚砌???蝝?頛芣?折“?摰嗡葉瘝??嗡?鈭箏隞亙蝘餃極?曉???憿改?蝘餃極撠勗?賢撟渡隡蒂??銝餃??????瑞摰嗅滬?Ｚ??撖血憓憿折?瘙鈭????????
蝚砌???蝝?犖撠嚗鞈隞撘誑?銵?撣單隞鞈??蜓嚗策鈭宏撌亙??亦?瘥??＊擃?暸??臭???????葉嚗???曆誑?銵?撣單隞?摰嗅滬嚗宏撌亦隢批撟喟?撌乩?瘜??伐?Q18嚗?瘥?銋??箇?隞? 3.7 ?鞈??撮銋??渲?蝭??蝞∠??迤?賊???輻?隞??鈭???????
---

# ?怒?隢?蝯血???銝餃??皛踵?

閮勗??蜓??霈宏撌交??敶梢?折“?釭???豢??餃??曆?銝?鈭箸???蝯???
```{r fig-satisfaction, fig.height=6}
p_satis <- df %>%
  filter(!is.na(?曉?銝?), !is.na(?湧?皛踵?)) %>%
  group_by(?曉?銝?) %>%
  summarise(
    撟喳?皛踵?摨?= weighted.mean(?湧?皛踵?, 甈?, na.rm = TRUE),
    N = n(), .groups = "drop"
  )

p1 <- ggplot(p_satis, aes(x = ?曉?銝?, y = 撟喳?皛踵?摨? fill = ?曉?銝?)) +
  geom_col(width = 0.5, show.legend = FALSE) +
  geom_text(aes(label = paste0(round(撟喳?皛踵?摨? 2), " ?n(N=", comma(N), ")")),
            vjust = -0.3, fontface = "bold", size = 3.5) +
  scale_fill_manual(values = pal3) +
  scale_y_continuous(limits = c(0, 5), expand = expansion(mult = c(0, 0.15))) +
  labs(title = "?曉??餌? ? ?蜓?湧?皛踵?摨?,
       subtitle = "???曉???銝餅遛?漲??擃?,
       x = NULL, y = "撟喳??湧?皛踵?摨佗?1-5??")

# ?唳??? ?曉?銝?
trouble_rate <- df %>%
  filter(!is.na(?曉?銝?), !is.na(???) %>%
  count(?曉?銝?, ??? wt = 甈?) %>%
  group_by(?曉?銝?) %>%
  mutate(pct = n / sum(n)) %>%
  filter(???== "??)

p2 <- ggplot(trouble_rate, aes(x = ?曉?銝?, y = pct, fill = ?曉?銝?)) +
  geom_col(width = 0.5, show.legend = FALSE) +
  geom_text(aes(label = percent(pct, 0.1)),
            vjust = -0.5, fontface = "bold", size = 4) +
  scale_fill_manual(values = pal3) +
  scale_y_continuous(labels = percent, expand = expansion(mult = c(0, 0.15))) +
  labs(title = "?曉??餌? ? ?蜓?唳??,
       subtitle = "???曉???銝餃?曄??雿?,
       x = NULL, y = "?唳??)

p1 + p2 +
  plot_annotation(
    title = "?嚗策???蜓皛踵?摨行擃?曄??港?",
    subtitle = "??策?停?????餈瑟?,
    caption = "Q20-7 ?湧?皛踵?摨佗?1-5??/ Q6 ?唳????蝯梯?"
  )
```

蝯虫??????瘥? 4-5 甈∴???銝鳴??湧?皛踵?摨行?擃??唳??雿??摰銝???蜓嚗?曄???擃???隡潛??橘?雿楛蝛嗅?蒂銝?憭??賢?摰?閬??曉??振摨哨??虜?瑕??游????折“頛芣璈????鞈恣?誑??亙熒???剝?靽宏撌亦敺????臬?嚗極雿???????雿喉??折“?釭銋?甇斗??銝?迤?儐?啜?
??摨虫???摰銝?蝘餃極?曉??振摨哨?敺敺甇??蝻箔??蹂誨?折“鞈??憿批???憭抒?銝蝢扎宏撌仿?擃??啣?銝瘜??荔??Ｙ??脣??行??喲?瑕艙?哨??蜓???啁???整??其???????臬?憿?靘?嚗?臬末蝞∠?????銝??銝閫?嚗???⊥批儐?啁?韏琿???
---

# 銋??舀????敺??抵楝

憒?頛芣?折“?舐宏撌亥?行???嚗暻潭摨????撠望鋆???蝻箏????撌亙????曉祕銝虫?璅???
```{r fig-respite, fig.height=6}
resp <- df %>%
  filter(!is.na(?蹂誨?寞?憿?)) %>%
  count(?蹂誨?寞?憿?, wt = 甈?) %>%
  mutate(pct = n / sum(n),
         ?蹂誨?寞?憿? = factor(?蹂誨?寞?憿?,
                              levels = c("摰嗡犖?折“", "?踹????", "?嗡?")))

p1 <- ggplot(resp, aes(x = ?蹂誨?寞?憿?, y = pct, fill = ?蹂誨?寞?憿?)) +
  geom_col(width = 0.5, show.legend = FALSE) +
  geom_text(aes(label = percent(pct, 0.1)), vjust = -0.5,
            fontface = "bold", size = 4) +
  scale_fill_manual(values = pal3) +
  scale_y_continuous(labels = percent, expand = expansion(mult = c(0, 0.15))) +
  labs(title = "憭??風隡???隤唬??蹂誨嚗?,
       subtitle = "摰嗡犖隞蝯?銝餃?嚗??舀??蝙?函???",
       x = NULL, y = "瘥?")

q17_data <- df %>%
  filter(!is.na(憿?隡?)) %>%
  count(憿?隡?, wt = 甈?) %>%
  mutate(pct = n / sum(n))

p2 <- ggplot(q17_data, aes(x = 憿?隡?, y = pct, fill = 憿?隡?)) +
  geom_col(width = 0.5, show.legend = FALSE) +
  geom_text(aes(label = percent(pct, 0.1)), vjust = -0.5,
            fontface = "bold", size = 4) +
  scale_fill_manual(values = c("#27AE60", "#E74C3C", "#95A5A6")) +
  scale_y_continuous(labels = percent, expand = expansion(mult = c(0, 0.15))) +
  labs(title = "憿??唾?鋆霈宏撌乩???",
       subtitle = "??45% ?蜓憿?嚗?????蝣箸?蝯?,
       x = NULL, y = "瘥?")

p1 + p2 +
  plot_annotation(
    title = "??嚗??舀???蝻箏???摰嗡犖????銝??唾?",
    caption = "鞈?靘?嚗?13撟渡宏撌亦恣???隤踵 Q16a / Q17"
  )
```

?冽??蹂誨?折“?寞??振摨凋葉嚗????隞啗陷摰嗡犖?折“嚗?蝝???雿輻?踹??????舀?撅振???鋡怠??唳?阡??隢摨??抵?蝘餃極?澆??乩???嚗? 45% ??銝餉”蝷粹???34.5% ?Ⅱ????
?蒂??銝餃銵?迂憭振摨剔憿抒??舫?閬?摨血?霅瑞??漲憭梯?◤?折“??賣??寞??蕃頨怠尿?Ｕ今?交?蝔???摰?孵?嚗?怎????鈭箏?芸??賢?隞鳴???航??鋡怎憿扯?銝?????曉祕??憿嚗??舀????唾?瘚?蝜???敺????瑯???畾菜敹??摰嗅滬?瘙?霈仿???振摨剜??甇乓矽?乩?憿舐內嚗? 20.5% ??銝餉”蝷箝?蝣箏???阡??隢黎鈭箔蒂??撠??撠摨衣撩銋縑敹?鈭圾憒?雿輻??甇????銝?潮?銝颯?憿???蝘餃極?曉?嚗?澆摨行???靘雲憭??敺嚗??曉???蜓???瘙箏???
---

# ??隤??嗅漲?甈?
```{r fig-summary, fig.height=5}
summary_data <- tibble(
  ?? = c("蝬虜?扳???, "瘥??曉?憭拇", "瘥撌交?", "???剛祥", "蝮質鞈?),
  摰嗅滬?風撌?= c(21000, 1.5, 10.3, 3000, 24000),
  ?Ｘ平蝘餃極 = c(29000, 11, 8, 5000, 33000),
  ?桐? = c("??, "憭?, "撠?", "??, "??)
) %>%
  pivot_longer(cols = c(摰嗅滬?風撌? ?Ｘ平蝘餃極),
               names_to = "憿", values_to = "?詨?) %>%
  group_by(??) %>%
  mutate(璅???= ?詨?/ max(?詨? * 100) %>%
  ungroup() %>%
  mutate(憿舐內??= case_when(
    ?桐? == "?? ~ paste0(comma(?詨?, " ??),
    ?桐? == "憭? ~ paste0(?詨? " 憭?),
    TRUE ~ paste0(?詨? " 撠?")
  ))

ggplot(summary_data, aes(x = ??, y = 璅??? fill = 憿)) +
  geom_col(position = "dodge", width = 0.6) +
  geom_text(aes(label = 憿舐內??,
            position = position_dodge(0.6), vjust = -0.5,
            fontface = "bold", size = 3.2) +
  scale_fill_manual(values = c("摰嗅滬?風撌? = "#E74C3C",
                                "?Ｘ平蝘餃極" = "#3498DB")) +
  scale_y_continuous(expand = expansion(mult = c(0, 0.2)), labels = NULL) +
  labs(title = "??嚗?撘萄???摰嗅滬?風撌亦??嗅漲?批憓?,
       subtitle = "?見?舐宏撌伐???璇辣憭拙榆?圈????萄榆?啣?潭?阡?具??箸???,
       x = NULL, y = NULL, fill = NULL,
       caption = "鞈?靘?嚗??113撟渡宏撌亦恣???隤踵嚗振摨剝 vs 鈭平?ｇ?") +
  theme(panel.grid.major.x = element_blank(),
        legend.position = "bottom")
```

?遢?勗??剔內???臬?蜓???∪?憿??銝?摨行抒?蝯??啣????犖?航?摰嗚?
?蜓蝡荔?????20 ?砍振摨凋趕鞈游?蝐?霅瑕極?折“憭梯閬芯犖嚗???敺?臭葉?Ｙ??喃葉雿?亙振摨哨?瘥??臭??芾??停璆剖?摰祥?輔隞祥敺?蝬?憯?瘝??矽?仿＊蝷綽?銝??望????閬??停?胯?瞈??????蒂??憿?敺宏撌伐???刻頨思??踹?撌典之憯???瘜?嚗?撘瑞雁???折“擃頂??頧?
蝘餃極蝡荔?憟孵?憭拙極雿???10 撠????撟渡隡??芸??抵??准??剛祥???潛?旦?????皞?????瘝?瘜?撌交?銝????撥?嗡??鞈?撌乩?璇辣摰?捱?潮?銝餌????迂憭犖??鞎?靘???擃?隞脖?鞎餃???典?瘜鞈???誑????
?券見??隞嗡?嚗????風蝘餃極撠望?頞?銝鈭粹?仃?胯??臬??箏旦?予??摰??抬????嗅漲瘝?蝯血旦??銝????晞撖?矽?乓??瑞??豢???瘥???撣貊?蝯梯??潛?賣???銝??隢??嗆????折“??摹?犖?痊隞鳴?鈭斤策瘜?靽???摹??蝢支犖嚗摨行頨怠停?臭?瘞貊???
?寡??閬?憭惜?Ｗ???莎?

擐?嚗?摰嗅滬?風撌亦??亙?砍???????敹?臬?ａ?具??皞????啣?摰嗥霅瑞??寞??改??臭誑?∪?敶批?瘜??喳??Ⅱ蝡??亙極????撘瑕隡???雿?蝺?霈撟渡隡???????
?嗆活嚗憭批??舀???閬????航??扼?＊蝷綽??憚?輻憿扯?摰嗅滬蝯血?瘥?憿航?頛?嚗策???蜓皛踵?摨血???擃蝑???暺?潸????憚?輻憿扯?摰嗅滬銋?曉?霈宏撌乩??胼?閬憭???單????敺??蹂誨?折“鈭箏???
蝚砌?嚗?鞈??誑?銵?撣單隞鞈??蜓嚗?曉?瘥??批撟喟??隢?銝憿航??芣?暸??臭????芾??舀狡?嗅漲??銝?靽?蝘餃極甈?嚗?賢?蝞∠?撅日???湧?????釭??
蝚砍?嚗?皞??隞脖?鞎颯???蝘餃極??憭梯??靘??垢??憿輔隞祥?湔?賊?嚗?閬?摨??????暹??輔隞祥蝯???
2035 撟湛??啁撠? 130 ?砍仃?賭犖???閬憿扼????湧???摰踹?璈?蝻箏極?鈭箝??舀?????銝雲??憿折?蝟餃?Ｗ??亦??嚗???典?雿?敺黎?典僑?∩??憿扯?撠捱摰?撟游???瘝?鈭粹????折“??摰嗡犖??
---

# 鋆???嚗?09??13 撟港??隅?Ｚ蕭頩?{-}

隞乩????游?????109 ??113 撟湛?2020??024嚗?撟渡??宏撌亦恣???隤踵?振摨剝??鞈?嚗蕭頩文振摨剔?霅瑞宏撌乩???瘜?蝮勗?霈???撟游漲??????桃楊???賊?蝺函Ⅳ?交?撌桃嚗底閬??扯牧??嚗歇蝯曹??蝺函Ⅳ敺脰?頝典僑瘥???
```{r load-multi-year, include=FALSE}
# ---- 頛 109??13 撟游振摨剝鞈? ----
base_dir <- "Final data"

data109 <- read_csv(file.path(base_dir, "109撟渡宏撌?摰嗅滬??data109.csv"),
                    locale = locale(encoding = "UTF-8"), show_col_types = FALSE)
data110 <- read_csv(file.path(base_dir, "110撟渡宏撌?摰嗅滬??data110.csv"),
                    locale = locale(encoding = "UTF-8"), show_col_types = FALSE)
data111 <- read_csv(file.path(base_dir, "111撟渡宏撌?摰嗅滬??data111.csv"),
                    locale = locale(encoding = "UTF-8"), show_col_types = FALSE)
data112 <- read_csv(file.path(base_dir, "112撟渡宏撌?摰嗅滬??data112.csv"),
                    locale = locale(encoding = "UTF-8"), show_col_types = FALSE)
data113_multi <- read_csv(file.path(base_dir, "113撟渡宏撌?摰嗅滬??data113.csv"),
                          locale = locale(encoding = "UTF-8"), show_col_types = FALSE)
```

## ??銝嚗?撟港????曉?????霈? {-}

109??11 撟游??瑕??曉??餌??銝?蝝????梢????曉?雿??舀??晞銝??112??13 撟游??寧?渡敦?活?詨?憿鈭楊撟湔?頛??砍???僑摨衣絞銝?蝺函Ⅳ?箔?蝝?**???曉?**嚗??望??瘥? 4?? 甈∴???*?典??曉?**嚗??曉?雿?憭蝜???*摰銝??*??
```{r fig-leave-trend, fig.height=7, fig.width=10}
# ---- ??銝嚗????撟渲隅??----

# ?僑摨行???詨??改?
# 109: q15 (1=瘥望?? 2=?典??曉?, 3=銝??
# 110: q12 (??)
# 111: q12 (??)
# 112: q12a (1=1甈? 2=2-3甈? 3=4-5甈? 4=?嗡?, 5=銝??
# 113: q13a (1=4-5甈? 2=1甈? 3=2-3甈? 4=?嗡?, 5=銝??

leave_long <- bind_rows(
  data109 %>% transmute(year = "109", leave_raw = as.numeric(q15), src = "abc"),
  data110 %>% transmute(year = "110", leave_raw = as.numeric(q12), src = "abc"),
  data111 %>% transmute(year = "111", leave_raw = as.numeric(q12), src = "abc"),
  data112 %>% transmute(year = "112", leave_raw = as.numeric(q12a), src = "de"),
  data113_multi %>% transmute(year = "113", leave_raw = as.numeric(q13a), src = "de")
) %>%
  mutate(
    leave_3cat = case_when(
      # 109-111: 1=瘥? 2=?典?, 3=銝??      src == "abc" & leave_raw == 1 ~ "???曉?",
      src == "abc" & leave_raw == 2 ~ "?典??曉?",
      src == "abc" & leave_raw == 3 ~ "摰銝??,
      # 112: 3=4-5甈???), 1+2=1~3甈??典?), 5=銝??      src == "de" & year == "112" & leave_raw == 3 ~ "???曉?",
      src == "de" & year == "112" & leave_raw %in% c(1, 2) ~ "?典??曉?",
      src == "de" & year == "112" & leave_raw == 5 ~ "摰銝??,
      # 113: 1=4-5甈???), 2+3=1~3甈??典?), 5=銝??      src == "de" & year == "113" & leave_raw == 1 ~ "???曉?",
      src == "de" & year == "113" & leave_raw %in% c(2, 3) ~ "?典??曉?",
      src == "de" & year == "113" & leave_raw == 5 ~ "摰銝??,
      TRUE ~ NA_character_
    ),
    leave_3cat = factor(leave_3cat,
                        levels = c("???曉?", "?典??曉?", "摰銝??)),
    year = factor(year, levels = c("109", "110", "111", "112", "113"))
  ) %>%
  filter(!is.na(leave_3cat))

leave_summary <- leave_long %>%
  count(year, leave_3cat, name = "n") %>%
  group_by(year) %>%
  mutate(pct = n / sum(n),
         label = paste0(round(pct * 100, 1), "%")) %>%
  ungroup()

pal_leave <- c("???曉?" = "#27AE60", "?典??曉?" = "#F39C12", "摰銝?? = "#E74C3C")

# 銝?嚗?????瑟???p_stack <- ggplot(leave_summary, aes(x = year, y = pct, fill = leave_3cat)) +
  geom_col(width = 0.6, color = "white") +
  geom_text(aes(label = label), position = position_stack(vjust = 0.5),
            size = 3.5, fontface = "bold", family = "Microsoft JhengHei") +
  scale_y_continuous(labels = scales::percent_format(accuracy = 1)) +
  scale_fill_manual(values = pal_leave) +
  labs(title = "??銝嚗?09??13 撟游振摨剔?霅瑞宏撌交?????,
       subtitle = "109??11 撟渡銝???蝯曹??楊蝣潘?112??13 撟渡甈⊥??甇訾蔥\n110 撟湛?2021嚗? COVID-19 ?急?敶梢嚗??曉?瘥?憌???71.8%",
       x = "隤踵撟游漲嚗???", y = "瘥?", fill = NULL) +
  theme(legend.position = "bottom")

# 銝?嚗??曉?瘥?????no_leave <- leave_summary %>% filter(leave_3cat == "摰銝??)

p_line <- ggplot(no_leave, aes(x = year, y = pct, group = 1)) +
  geom_line(color = "#E74C3C", linewidth = 1.2) +
  geom_point(color = "#E74C3C", size = 4) +
  geom_text(aes(label = label), vjust = -1.2, size = 4,
            fontface = "bold", color = "#C0392B", family = "Microsoft JhengHei") +
  scale_y_continuous(labels = scales::percent_format(accuracy = 1),
                     limits = c(0, 0.8)) +
  labs(title = "???其??曉?????撟渲隅??,
       subtitle = "?怠?????雿?雁?????鈭??風撌亙停?雿撟渡隡?,
       x = "隤踵撟游漲嚗???", y = "摰銝????) +
  theme(plot.title = element_text(color = "#E74C3C"))

p_stack / p_line + plot_layout(heights = c(3, 2))
```

110 撟湛?2021 撟湛???憭??殷?COVID-19 銝?霅行???嚗???71.8% ??銝餉”蝷箇?霅瑞宏撌乓??其??曉???頛?銝撟渡? 41.1% ?游?頞? 30 ???????砌?撠梯?撘梁?隡?甈撟曆?甇賊?蝷暹???怒?鞎砌遙頧??啁憿折?蝟餅?嚗??◤?抒?蝘餃極???舀???
?急???嚗??曉?瘥???喳??椰?喉?雿蒂?芸?曄?瑽扳??13 撟港???41.4% ?振摨剔?霅瑞宏撌亙??其??曉?嚗??急??? 109 撟游嗾銋?撟喋??亥店隤迎??撟渡隡??舐???Ｙ嚗?摨衣?撣豢???
## ??鈭?頛芣?折“?隞?獢?鈭僑霈? {-}

```{r fig-rotation-trend, fig.height=7, fig.width=10}
# ---- ??鈭?頛芣?折“ & ?蹂誨?寞??? ----

# 頛芣?折“嚗?09-112=q13, 113=q15嚗?=?? 2=瘝?嚗?rotation_long <- bind_rows(
  data109 %>% transmute(year = "109", rotation = as.numeric(q13)),
  data110 %>% transmute(year = "110", rotation = as.numeric(q13)),
  data111 %>% transmute(year = "111", rotation = as.numeric(q13)),
  data112 %>% transmute(year = "112", rotation = as.numeric(q13)),
  data113_multi %>% transmute(year = "113", rotation = as.numeric(q15))
) %>%
  mutate(year = factor(year, levels = c("109","110","111","112","113")),
         has_rotation = rotation == 1)

rot_rate <- rotation_long %>%
  group_by(year) %>%
  summarise(pct = mean(has_rotation, na.rm = TRUE), .groups = "drop") %>%
  mutate(indicator = "?憚?輻憿扯?)

# ?蹂誨?寞?嚗?09=q16, 110-112=q15, 113=q16嚗?=?? 2=瘝?嚗?alt_long <- bind_rows(
  data109 %>% transmute(year = "109", alt = as.numeric(q16)),
  data110 %>% transmute(year = "110", alt = as.numeric(q15)),
  data111 %>% transmute(year = "111", alt = as.numeric(q15)),
  data112 %>% transmute(year = "112", alt = as.numeric(q15)),
  data113_multi %>% transmute(year = "113", alt = as.numeric(q16))
) %>%
  mutate(year = factor(year, levels = c("109","110","111","112","113")),
         has_alt = alt == 1)

alt_rate <- alt_long %>%
  group_by(year) %>%
  summarise(pct = mean(has_alt, na.rm = TRUE), .groups = "drop") %>%
  mutate(indicator = "?隞?憿扳獢?)

# ?踹?鋆??嚗?09=q17, 110-112=q16, 113=q17嚗?=憿?, 2=銝??? 3=銝Ⅱ摰?
will_long <- bind_rows(
  data109 %>% transmute(year = "109", will = as.numeric(q17)),
  data110 %>% transmute(year = "110", will = as.numeric(q16)),
  data111 %>% transmute(year = "111", will = as.numeric(q16)),
  data112 %>% transmute(year = "112", will = as.numeric(q16)),
  data113_multi %>% transmute(year = "113", will = as.numeric(q17))
) %>%
  mutate(year = factor(year, levels = c("109","110","111","112","113")),
         willing = will == 1)

will_rate <- will_long %>%
  group_by(year) %>%
  summarise(pct = mean(willing, na.rm = TRUE), .groups = "drop") %>%
  mutate(indicator = "憿??唾??踹?鋆")

# ?蔥銝?蝺?trend_all <- bind_rows(rot_rate, alt_rate, will_rate) %>%
  mutate(indicator = factor(indicator,
                            levels = c("?隞?憿扳獢?, "?憚?輻憿扯?, "憿??唾??踹?鋆")))

pal_trend <- c("?隞?憿扳獢? = "#2980B9", "?憚?輻憿扯? = "#27AE60",
               "憿??唾??踹?鋆" = "#8E44AD")

ggplot(trend_all, aes(x = year, y = pct, color = indicator, group = indicator)) +
  geom_line(linewidth = 1.2) +
  geom_point(size = 4) +
  geom_text(aes(label = paste0(round(pct * 100, 1), "%")),
            vjust = -1.2, size = 3.5, fontface = "bold",
            family = "Microsoft JhengHei", show.legend = FALSE) +
  scale_y_continuous(labels = scales::percent_format(accuracy = 1),
                     limits = c(0.2, 1)) +
  scale_color_manual(values = pal_trend) +
  labs(title = "??鈭?隡??舀?璇辣鈭僑頞典",
       subtitle = "頛芣?折“?隞?獢???蝥???雿??曉?瘥?撟曆?銝??摨行?頧??箏祕鞈芯???,
       x = "隤踵撟游漲嚗???", y = "瘥?", color = NULL) +
  theme(legend.position = "bottom")
```

?撐?蝷箔?銝?誘鈭箏???嚗?撟港?嚗?頛芣?折“??瘥?敺?60.5% 銝???70.6%嚗??蹂誨?折“?寞???瘥??游? 74.3% 憌???89.6%嚗??隢摨??押??蜓銋? 37.6% 憓???43.5%???牧嚗頞?頞?摰嗅滬?瑕???蝘餃極隡??璇辣??銝????閰脖???撠??曉祕?荔?摰銝??瘥?鈭僑靘嗾銋?憸其???憪?敺??典???銝?
???唾???銝?潦銝????潦?銝????蝎曄Ⅱ?啗牧嚗?澆摨行?衣策鈭?銝颯???蝘餃極隡???撘瑕?隡?摰?捱?潮?銝餌???嚗?憭??蹂誨?折“鞈?銋隞亥??蝘餃極撖阡????舀???
## ??銝?銝??頛芣?折“?漱????113 撟湛? {-}

```{r fig-leave-rotation-cross, fig.height=5, fig.width=10}
# ---- ??銝?113撟??曉??頛芣鈭文? ----

cross_df <- data113_multi %>%
  transmute(
    leave = as.numeric(q13a),
    rotation = as.numeric(q15),
    leave_label = case_when(
      leave == 1 ~ "???曉?\n(4-5甈???",
      leave %in% c(2, 3) ~ "?典??曉?\n(1-3甈???",
      leave == 5 ~ "摰銝??,
      TRUE ~ NA_character_
    ),
    rotation_label = case_when(
      rotation == 1 ~ "?憚?輻憿扯?,
      rotation == 2 ~ "?∟憚?輻憿扯?,
      TRUE ~ NA_character_
    )
  ) %>%
  filter(!is.na(leave_label), !is.na(rotation_label)) %>%
  mutate(leave_label = factor(leave_label,
                              levels = c("???曉?\n(4-5甈???",
                                         "?典??曉?\n(1-3甈???",
                                         "摰銝??)))

cross_summary <- cross_df %>%
  count(leave_label, rotation_label, name = "n") %>%
  group_by(leave_label) %>%
  mutate(pct = n / sum(n),
         label = paste0(round(pct * 100, 1), "%")) %>%
  ungroup()

pal_rot <- c("?憚?輻憿扯? = "#27AE60", "?∟憚?輻憿扯? = "#E74C3C")

ggplot(cross_summary, aes(x = leave_label, y = pct, fill = rotation_label)) +
  geom_col(width = 0.6, position = "stack", color = "white") +
  geom_text(aes(label = label), position = position_stack(vjust = 0.5),
            size = 4, fontface = "bold", color = "white",
            family = "Microsoft JhengHei") +
  scale_y_continuous(labels = scales::percent_format(accuracy = 1)) +
  scale_fill_manual(values = pal_rot) +
  labs(title = "??銝??曉??餌??憚?輻憿抒???嚗?13 撟湛?",
       subtitle = "摰銝??摰嗅滬銝哨?62% 瘝?頛芣?折“???犖?交?嚗宏撌亙停?⊥?隡",
       x = NULL, y = "瘥?", fill = NULL,
       caption = "鞈?靘?嚗?? 113 撟渡宏撌亦恣???隤踵嚗振摨剝 N = 4,016嚗?) +
  theme(legend.position = "bottom")
```

113 撟渡?鈭文????脖?甇亙霅?蝯??批?憿??具????摰嗅滬銝哨?撟曆? 100%嚗?9%嚗?憚?輻憿扯?????其??曉???摰嗅滬銝哨?62% 瘝?隞颱?頛芣?折“???臬概?????嚗摰嗡葉瘝??嗡?鈭箄?交??折“嚗宏撌亙停?臬銝?憿扯??典僑?∩?撠望?鈭旦???撣詻?
## ?????批撟喟????敶Ｕ憓?{-}

```{r fig-gender-leave-trend, fig.height=5, fig.width=10}
# ---- ?????批撟喟???撟渲隅??----

# ?僑摨?q18: 1=瘝???瘙? 2=???粹?瘙?gender_leave_long <- bind_rows(
  data109 %>% transmute(year = "109", request = as.numeric(q18)),
  data110 %>% transmute(year = "110", request = as.numeric(q18)),
  data111 %>% transmute(year = "111", request = as.numeric(q18)),
  data112 %>% transmute(year = "112", request = as.numeric(q18)),
  data113_multi %>% transmute(year = "113", request = as.numeric(q18))
) %>%
  mutate(year = factor(year, levels = c("109","110","111","112","113")),
         has_request = request == 2)

gender_rate <- gender_leave_long %>%
  group_by(year) %>%
  summarise(
    n_request = sum(has_request, na.rm = TRUE),
    n_total = n(),
    pct = n_request / n_total,
    .groups = "drop"
  )

ggplot(gender_rate, aes(x = year, y = pct, group = 1)) +
  geom_col(width = 0.5, fill = "#8E44AD", alpha = 0.8) +
  geom_text(aes(label = paste0(n_request, " 鈭暝n(",
                               round(pct * 100, 1), "%)")),
            vjust = -0.3, size = 3.5, fontface = "bold",
            family = "Microsoft JhengHei", color = "#6C3483") +
  scale_y_continuous(labels = scales::percent_format(accuracy = 0.1),
                     limits = c(0, 0.025)) +
  labs(title = "????蝘餃極??批撟喟???瘙?瘥?嚗?09??13 撟湛?",
       subtitle = "鈭僑靘??芾???1.4%??銋敶Ｙ?瘜?甈",
       x = "隤踵撟游漲嚗???", y = "??瘙???,
       caption = "?批撟喟????恬??????Ｗ?????擗瑼Ｗ??銋單??戭啁??瑕???) +
  theme(plot.title = element_text(color = "#8E44AD"))
```

?批撟喟?撌乩?瘜????????Ｗ?蝑??抬???銝?璅??冽摰嗅滬?風蝘餃極???撟渡?隤踵?豢?憿舐內嚗??賊?隢??瘙?蝘餃極敺頞? 1.4%??09 撟渡??喳??1 鈭算頞???鈭箇?璅?銝哨??芣? 1 雿?蝐振摨剔?霅瑕極?鈭批撟喟????瘙?
?摮?隞?”蝘餃極瘝??瘙????鈭??瘛勗惜??憿??典撟渡隡?撌乩??啣?銝哨????砌????誑靽??宏撌伐??獐?航?脖?甇乩蜓撘萇???????嗆撣貊?隡甈?臬失靘?嚗?敺??脤?甈?停瘜典??蝝?璇???
---

# 鞈?靘? {-}

> **隤踵?豢?嚗?* ???剁?2025嚗?[113撟渡宏撌亦恣???隤踵蝯梯?蝯?](https://www.mol.gov.tw/1607/1632/1633/77749/)嚗振摨剝 N = 4,016嚗?>
> **憭梯蝘餃極蝯梯?嚗?* 蝘餅?蝵脫風撟渡絞閮?[21銝?鈭箏?嚗?026嚗?(https://www.21manpower.com.tw/%E5%A4%B1%E8%81%AF%E7%A7%BB%E5%B7%A5/36146/)
>
> **????Ｗ??** ????ｇ?2023嚗?[敶梢蝘餃極憭梯銋?瑽批?憿矽?亙?(https://www.cy.gov.tw/News_Content.aspx?n=125&s=26792)嚗Right Plus 憭??? ??](https://rightplus.org/2023/09/08/migrant-worker/)
>
> **?瑞?其摯嚗?* 銵??剁?2025嚗?[?瑟??折“?僑閮3.0嚗?15嚚?24撟湛?](https://www.mohw.gov.tw/dl-98526-31ea7422-1b07-414b-a2a4-51e38c070ee4.html)嚗Ankecare嚗?025嚗??典??潭?/???Ｘ隡財(https://www.ankecare.com/article/4006-2025-11-15-18-31-50)
>
> **?犖隤踵嚗?* 銵??剁?2023嚗?[2022撟渲犖?瘜矽?亙?(https://dep.mohw.gov.tw/DOS/lp-5095-113.html)
>
> **?瑞?勗?嚗?* ?勗???[?瑞3.0?湧閰衣?](https://www.twreporter.org/a/long-term-care-plan-2-improve-to-plan-3)
>
> **頝典僑摨西矽?伐?** ????109??13 撟渡宏撌亦恣???隤踵嚗振摨剝嚗??僑摨血?憪???CSV
