---
title: "摰嗅滬憭??風撌乒??亙摨行楛摨血???
subtitle: "???函宏撌亦恣???隤踵嚚?13撟???
author: "???勗?"
date: "`r Sys.Date()`"
output:
  html_document:
    toc: true
    toc_float:
      collapsed: false
    toc_depth: 3
    theme: flatly
    highlight: tango
    code_folding: hide
    fig_width: 10
    fig_height: 6
    df_print: paged
---

```{r setup, include=FALSE}
knitr::opts_chunk$set(
  echo = TRUE, message = FALSE, warning = FALSE,
  fig.width = 10, fig.height = 6, dpi = 150
)
```

# ?? {-}

> 摰嗅滬?風撌乩??拍???箸???瘝?瘜???????舀??> 隞?行?憭???瘝??鞎鳴?摰?捱?潮?銝颯?> ?砍??閫??摨衣?**瘥??蝭**??> 敺?瘝????甈⊥憭???敺??剛祥?質????
> ?批撟喟??雿嗾銋?鈭箸?唾???>
> 鞈?靘?嚗???宏撌亦恣???隤踵??13 撟游振摨剝?嚗 = 4,016嚗?
```{r packages}
library(tidyverse)
library(scales)
library(patchwork)
library(broom)
library(knitr)
library(ggplot2)

theme_set(
  theme_minimal(base_family = "Microsoft JhengHei", base_size = 13) +
    theme(
      plot.title    = element_text(face = "bold", size = 16),
      plot.subtitle = element_text(color = "grey40", size = 12),
      plot.caption  = element_text(color = "grey60", size = 9),
      legend.position = "bottom",
      panel.grid.minor = element_blank()
    )
)

pal2   <- c("#3498DB", "#E74C3C")
pal3   <- c("#27AE60", "#F39C12", "#E74C3C")
pal4   <- c("#27AE60", "#3498DB", "#F39C12", "#E74C3C")
```

```{r load-recode}
raw <- read_csv("../data/113撟渡宏撌?摰嗅滬??data113.csv", locale = locale(encoding = "UTF-8"),
                show_col_types = FALSE)

city_map <- c(
  "1"="?啣?撣?,"2"="?箏?撣?,"3"="獢?撣?,"4"="?箔葉撣?,"5"="?箏?撣?,"6"="擃?撣?,
  "7"="摰蝮?,"8"="?啁姘蝮?,"9"="??蝮?,"10"="敶啣?蝮?,"11"="??蝮?,"12"="?脫?蝮?,
  "13"="?儔蝮?,"14"="撅蝮?,"15"="?箸蝮?,"16"="?梯蝮?,"17"="瞉?蝮?,
  "18"="?粹?撣?,"19"="?啁姘撣?,"20"="?儔撣?,"21"="?????"
)
six_cities <- c("?啣?撣?,"?箏?撣?,"獢?撣?,"?箔葉撣?,"?箏?撣?,"擃?撣?)

df <- raw %>%
  mutate(
    蝮?? = recode(as.character(j1), !!!city_map),
    ?賣?憿? = factor(ifelse(蝮?? %in% six_cities, "?剝", "???),
                    levels = c("?剝", "???)),

    # 蝘餃極?
    ?批     = factor(q8a, levels = 1:2, labels = c("??, "憟?)),
    撟湧翩蝯?  = factor(q8b, levels = 1:4,
                    labels = c("<25甇?, "25-34甇?, "35-44甇?, "45甇脖誑銝?)),
    ?蝔漲 = factor(q8c, levels = 1:3,
                    labels = c("?葉?誑銝?, "擃葉(??", "撠??誑銝?)),
    ??     = factor(q8d, levels = 1:4,
                    labels = c("?啣側", "?脣?鞈?, "瘜啣?", "頞?")),
    霅瑞?閮毀 = factor(q8e, levels = 1:2, labels = c("??蝺?, "?∟?蝺?)),

    # ?蜓?
    ?曉?砍? = factor(q4, levels = 1:2, labels = c("?芣", "?曉??)),

    # === ?曉??詨?霈? ===
    ?曉??餌? = factor(q13a, levels = c(1, 2, 3, 5),
                    labels = c("?賣??曉?\n(4-5甈???", "瘥?1甈?,
                               "瘥?2-3甈?, "摰銝??)),
    ?曉?銝? = case_when(
      q13a == 1 ~ "???曉? (4-5甈?",
      q13a %in% c(2, 3) ~ "?典??曉? (1-3甈?",
      q13a == 5 ~ "摰銝??,
      TRUE ~ NA_character_
    ),
    ?曉?銝? = factor(?曉?銝?, levels = c("???曉? (4-5甈?",
                                          "?典??曉? (1-3甈?",
                                          "摰銝??)),

    瘥活?曉?? = as.numeric(nq13b),
    ?曉???? = case_when(
      is.na(瘥活?曉??) | q13a == 5 ~ NA_character_,
      瘥活?曉?? <= 8  ~ "??8 撠?",
      瘥活?曉?? <= 12 ~ "9-12 撠?",
      TRUE ~ "> 12 撠?"
    ),
    ?曉???? = factor(?曉????,
                        levels = c("??8 撠?", "9-12 撠?", "> 12 撠?")),

    # === ?芾? ===
    ?     = as.numeric(nq10a),
    ?鞎?  = as.numeric(nq10ab),
    蝮質鞈?  = ? + ?鞎?
    甈?     = as.numeric(w),

    # ?芾??臭?
    ?芾??臭? = case_when(
      q11 == 1 ~ "?暸?",
      q11 == 2 ~ "?臬?銵?,
      q11 %in% c(3,4) ~ "?嗡?",
      TRUE ~ NA_character_
    ),

    # === ?蹂誨?寞? ===
    ?隞?獢?= factor(q16, levels = 1:2, labels = c("??, "瘝?")),
    ?蹂誨?寞?憿? = case_when(
      q16a == 1 ~ "摰嗡犖?折“",
      q16a == 2 ~ "?踹????",
      q16a %in% 3:6 ~ "?嗡?",
      TRUE ~ NA_character_
    ),

    # === ?輻?????===
    憿?隡? = factor(q17, levels = 1:3,
                    labels = c("憿?", "銝???, "銝Ⅱ摰?)),
    ?憚??  = factor(q15, levels = 1:2, labels = c("??, "??)),

    ?曄隢批像??= factor(q18, levels = 1:2, labels = c("?芣???, "????)),

    # === 蝯? ===
    ???  = factor(q6, levels = 1:2, labels = c("??, "??)),
    ?唳_01  = ifelse(q6 == 2, 1, 0),
    ?湧?皛踵? = as.numeric(q20_7),
    ?暸?   = factor(q5, levels = 1:2, labels = c("??, "??)),
    ??_01  = ifelse(q5 == 2, 1, 0)
  )
```

---

# 1. ?曉??餌?嚗??宏撌交??遙雿???{.tabset}

## 1.1 ?曉??餌???

```{r leave-freq, fig.height=5}
df %>%
  filter(!is.na(?曉??餌?)) %>%
  count(?曉??餌?, wt = 甈?) %>%
  mutate(pct = n / sum(n),
         鈭箸 = round(n)) %>%
  ggplot(aes(x = ?曉??餌?, y = pct, fill = ?曉??餌?)) +
  geom_col(width = 0.6, show.legend = FALSE) +
  geom_text(aes(label = paste0(percent(pct, 0.1), "\n(", comma(鈭箸), "鈭?")),
            vjust = -0.3, fontface = "bold", size = 4) +
  scale_fill_manual(values = pal4) +
  scale_y_continuous(labels = percent, expand = expansion(mult = c(0, 0.2))) +
  labs(title = "?曉??餌???嚗??其??曉???瘥?擃?,
       subtitle = "瘥??曉?甈⊥嚗13-1嚗???蝯梯?",
       x = NULL, y = "瘥?")
```

## 1.2 ?曉??餌??宏撌亥??臬榆??
```{r leave-by-bg, fig.height=6}
p1 <- df %>%
  filter(!is.na(?曉?銝?), !is.na(霅瑞?閮毀)) %>%
  count(霅瑞?閮毀, ?曉?銝?, wt = 甈?) %>%
  group_by(霅瑞?閮毀) %>%
  mutate(pct = n / sum(n)) %>%
  ggplot(aes(x = 霅瑞?閮毀, y = pct, fill = ?曉?銝?)) +
  geom_col(width = 0.6) +
  geom_text(aes(label = percent(pct, 0.1)),
            position = position_stack(vjust = 0.5), size = 3.5, fontface = "bold") +
  scale_fill_manual(values = pal3) +
  scale_y_continuous(labels = percent) +
  labs(title = "霅瑞?閮毀 ? ?曉?", x = NULL, y = "瘥?") +
  theme(legend.position = "none")

p2 <- df %>%
  filter(!is.na(?曉?銝?), !is.na(?曉?砍?)) %>%
  count(?曉?砍?, ?曉?銝?, wt = 甈?) %>%
  group_by(?曉?砍?) %>%
  mutate(pct = n / sum(n)) %>%
  ggplot(aes(x = ?曉?砍?, y = pct, fill = ?曉?銝?)) +
  geom_col(width = 0.6) +
  geom_text(aes(label = percent(pct, 0.1)),
            position = position_stack(vjust = 0.5), size = 3.5, fontface = "bold") +
  scale_fill_manual(values = pal3) +
  scale_y_continuous(labels = percent) +
  labs(title = "?曉?砍??風 ? ?曉?", x = NULL, y = NULL) +
  theme(legend.title = element_blank())

p1 + p2 +
  plot_annotation(
    title = "?風??蝺渲????靘擃??曉?砍??風???港?",
    subtitle = "?曉??餌??宏撌交?隞嗉??蜓蝬?鈭支?敶梢"
  )
```

---

# 2. 瘥活?曉?憭?嚗?憭拙???? {.tabset}

> ?喃蝙???瘥活?曉?銋??喲????誑銝??????曉???蝘餃極??
## 2.1 ?曉????

```{r leave-hours-hist, fig.height=5}
df %>%
  filter(!is.na(瘥活?曉??), 瘥活?曉?? > 0, ?曉?銝? != "摰銝??) %>%
  ggplot(aes(x = 瘥活?曉??)) +
  geom_histogram(binwidth = 2, fill = "#3498DB", color = "white", alpha = 0.85) +
  geom_vline(xintercept = 12, color = "#E74C3C", linewidth = 1, linetype = "dashed") +
  annotate("text", x = 14, y = Inf, vjust = 2,
           label = "銝凋???= 12 撠?", color = "#E74C3C", fontface = "bold", size = 4) +
  annotate("rect", xmin = 0, xmax = 8, ymin = 0, ymax = Inf,
           alpha = 0.15, fill = "#E74C3C") +
  annotate("text", x = 4, y = Inf, vjust = 4,
           label = "??8 撠?\n11.4%", color = "#E74C3C", size = 3.5) +
  labs(title = "瘥活?曉????嚗??曉???N = 2,287嚗?,
       subtitle = "銝凋???12 撠?嚗???11.4% ?宏撌交?甈⊥????8 撠?",
       caption = "蝝?啣蔣 = 銝 8 撠???憭拙????箸??撖血?隡銝雲",
       x = "瘥活?曉??嚗???", y = "鈭箸")
```

## 2.2 ?曉??銝?蝯?
```{r leave-hours-group, fig.height=5}
df %>%
  filter(!is.na(?曉????)) %>%
  count(?曉????, wt = 甈?) %>%
  mutate(pct = n / sum(n)) %>%
  ggplot(aes(x = ?曉????, y = pct, fill = ?曉????)) +
  geom_col(width = 0.5, show.legend = FALSE) +
  geom_text(aes(label = percent(pct, 0.1)),
            vjust = -0.5, fontface = "bold", size = 5) +
  scale_fill_manual(values = pal3) +
  scale_y_continuous(labels = percent, expand = expansion(mult = c(0, 0.15))) +
  labs(title = "?曉????嚗?宏撌交?甈⊥??9-12 撠?",
       subtitle = "???N = 2,287嚗?,
       x = NULL, y = "瘥?")
```

## 2.3 ?曉?? ? ?剝/???
```{r leave-hours-urban, fig.height=5}
df %>%
  filter(!is.na(?曉????)) %>%
  count(?賣?憿?, ?曉????, wt = 甈?) %>%
  group_by(?賣?憿?) %>%
  mutate(pct = n / sum(n)) %>%
  ggplot(aes(x = ?賣?憿?, y = pct, fill = ?曉????)) +
  geom_col(width = 0.5) +
  geom_text(aes(label = percent(pct, 0.1)),
            position = position_stack(vjust = 0.5),
            size = 4, fontface = "bold") +
  scale_fill_manual(values = pal3) +
  scale_y_continuous(labels = percent) +
  labs(title = "??賜??曉???仿",
       subtitle = "??賣??游?蝘餃極瘥活?曉?頞? 12 撠?",
       x = NULL, y = "瘥?") +
  theme(legend.title = element_blank())
```

## 2.4 ?曉?? ? ?唳??
```{r leave-hours-trouble, fig.height=5}
df %>%
  filter(!is.na(?曉????), !is.na(???) %>%
  count(?曉????, ??? wt = 甈?) %>%
  group_by(?曉????) %>%
  mutate(pct = n / sum(n)) %>%
  filter(???== "??) %>%
  ggplot(aes(x = ?曉????, y = pct, fill = ?曉????)) +
  geom_col(width = 0.5, show.legend = FALSE) +
  geom_text(aes(label = percent(pct, 0.1)),
            vjust = -0.5, fontface = "bold", size = 5) +
  scale_fill_manual(values = pal3) +
  scale_y_continuous(labels = percent, expand = expansion(mult = c(0, 0.15))) +
  labs(title = "?曉?頞嚗?曄?頞?嚗?,
       subtitle = "瘥活?曉??????銝餃?曄?瘥?",
       x = NULL, y = "?唳??)
```

---

# 3. ???曉???隞????剛祥???質???嚗?{.tabset}

## 3.1 蝮質鞈?? + ?鞎鳴?瘥?

```{r total-pay, fig.height=5}
df %>%
  filter(!is.na(?曉?銝?), !is.na(蝮質鞈?, 蝮質鞈?> 0) %>%
  group_by(?曉?銝?) %>%
  summarise(
    撟喳??   = weighted.mean(?, 甈?, na.rm = TRUE),
    撟喳??鞎?= weighted.mean(?鞎? 甈?, na.rm = TRUE),
    .groups = "drop"
  ) %>%
  pivot_longer(cols = c(撟喳??, 撟喳??鞎?,
               names_to = "?芾?憿?", values_to = "??") %>%
  mutate(?芾?憿? = factor(?芾?憿?, levels = c("撟喳??鞎?, "撟喳??"))) %>%
  ggplot(aes(x = ?曉?銝?, y = ??, fill = ?芾?憿?)) +
  geom_col(width = 0.6) +
  geom_text(aes(label = comma(round(??))),
            position = position_stack(vjust = 0.5),
            size = 3.5, fontface = "bold") +
  scale_fill_manual(values = c("撟喳??" = "#3498DB", "撟喳??鞎? = "#F39C12")) +
  scale_y_continuous(labels = comma) +
  labs(title = "銝??蝘餃極?憭??剛祥嚗?蝮質鞈憭? 1,600 ??,
       subtitle = "? + ?鞎餌?蝯?瘥?",
       caption = "???曉?嚗像??22,492 ????摰銝??撟喳? 24,125 ??撌株???7%",
       x = NULL, y = "??嚗?嚗?) +
  theme(legend.title = element_blank())
```

> **閫暺?*嚗??其??曉??宏撌交????? 3,200 ???剛祥嚗?> 雿蜇?芾??芣????曉???鈭之蝝?1,600 ?????芣頨怎雿???> **?其??游??????蝝?1,600 ?漱??蝘餃極?砍像??**

## 3.2 ?鞎駁?憿?撣?銝??

```{r ot-dist, fig.height=5}
df %>%
  filter(?曉?銝? == "摰銝??, !is.na(?鞎?, ?鞎?> 0) %>%
  ggplot(aes(x = ?鞎?) +
  geom_histogram(binwidth = 500, fill = "#F39C12", color = "white") +
  geom_vline(xintercept = 3215, color = "#E74C3C", linewidth = 1, linetype = "dashed") +
  annotate("text", x = 4500, y = Inf, vjust = 2,
           label = "撟喳? = 3,215 ??, color = "#E74C3C", fontface = "bold") +
  scale_x_continuous(labels = comma) +
  labs(title = "摰銝???鞎駁?憿?撣?,
       subtitle = "撟喳? 3,215 ??銝凋???3,335 ??,
       caption = "隞交?雿鞈?20,000 ??蝞?瘥?鞎餌? 667 ??30 憭拐??曉??芾??? 3,335 ??,
       x = "?鞎鳴?????", y = "鈭箸")
```

## 3.3 ?曉?憿? ? 皛踵?摨虫??Ｗ?

```{r leave-sat-all, fig.height=6}
sat_labels <- c(
  q20_1 = "?風?銵?, q20_2 = "撌乩??漲", q20_3 = "撌乩???",
  q20_4 = "撌乩???", q20_5 = "?勗??", q20_6 = "銵?蝧",
  q20_7 = "?湧?銵函"
)

df %>%
  filter(!is.na(?曉?銝?)) %>%
  select(?曉?銝?, 甈?, q20_1:q20_7) %>%
  pivot_longer(cols = q20_1:q20_7, names_to = "?Ｗ?", values_to = "?") %>%
  mutate(?Ｗ? = recode(?Ｗ?, !!!sat_labels),
         ? = as.numeric(?)) %>%
  filter(!is.na(?)) %>%
  group_by(?曉?銝?, ?Ｗ?) %>%
  summarise(撟喳? = weighted.mean(?, 甈?, na.rm = TRUE), .groups = "drop") %>%
  ggplot(aes(x = ?Ｗ?, y = 撟喳?, fill = ?曉?銝?)) +
  geom_col(position = "dodge", width = 0.7) +
  geom_text(aes(label = round(撟喳?, 2)),
            position = position_dodge(0.7), vjust = -0.5, size = 3) +
  scale_fill_manual(values = pal3) +
  scale_y_continuous(limits = c(0, 2.5)) +
  labs(title = "???曉???銝?皛踵?摨血?Ｗ???,
       subtitle = "1 = 敺遛??5 = 敺?皛踵?嚗??貉?雿?憟踝?",
       caption = "?曉?撠?剝?靽?敶梢?憭改?1.72 vs 1.90嚗?撌株???0.18 ??,
       x = NULL, y = "撟喳?皛踵?摨?) +
  theme(legend.title = element_blank(),
        axis.text.x = element_text(angle = 20, hjust = 1))
```

---

# 4. ?蹂誨?寞?嚗16嚗????璇辣 {.tabset}

## 4.1 ??蹂誨?寞???靘?
```{r alt-overview, fig.height=4}
df %>%
  filter(!is.na(?隞?獢?) %>%
  count(?隞?獢? wt = 甈?) %>%
  mutate(pct = n / sum(n)) %>%
  ggplot(aes(x = ?隞?獢? y = pct, fill = ?隞?獢?) +
  geom_col(width = 0.4, show.legend = FALSE) +
  geom_text(aes(label = percent(pct, 0.1)),
            vjust = -0.5, fontface = "bold", size = 5) +
  scale_fill_manual(values = c("?? = "#27AE60", "瘝?" = "#E74C3C")) +
  scale_y_continuous(labels = percent, expand = expansion(mult = c(0, 0.15))) +
  labs(title = "89.6% ?振摨剜???蹂誨?折“?寞?",
       subtitle = "?亙?蝐?霅瑕極隡???瘥??乩?????嚗?行??蹂誨?寞?嚗?Q16嚗?,
       x = NULL, y = "瘥?")
```

## 4.2 ?蹂誨?寞?憿?

```{r alt-type, fig.height=5}
df %>%
  filter(!is.na(?蹂誨?寞?憿?)) %>%
  count(?蹂誨?寞?憿?, wt = 甈?) %>%
  mutate(pct = n / sum(n)) %>%
  ggplot(aes(x = reorder(?蹂誨?寞?憿?, -n), y = pct, fill = ?蹂誨?寞?憿?)) +
  geom_col(width = 0.5, show.legend = FALSE) +
  geom_text(aes(label = percent(pct, 0.1)),
            vjust = -0.5, fontface = "bold", size = 4.5) +
  scale_fill_manual(values = pal3) +
  scale_y_continuous(labels = percent, expand = expansion(mult = c(0, 0.15))) +
  labs(title = "?蹂誨?寞?撟曆??券?摰嗡犖?摨??舀???雿?14%",
       subtitle = "Q16a ?銝餉??隞?憿扳撘?,
       caption = "82.8% ?勗振鈭箇憿扼?4.3% ?唾??踹????迤撘憿折?蝟餌?閬???銝雲",
       x = NULL, y = "瘥?")
```

## 4.3 ?隞?獢?? Q17 憿?隡? ? ?曉??暹?

```{r alt-q17-leave, fig.height=6}
df %>%
  filter(!is.na(?隞?獢?, !is.na(憿?隡?), !is.na(?曉?銝?)) %>%
  count(?隞?獢? ?曉?銝?, wt = 甈?) %>%
  group_by(?曉?銝?) %>%
  mutate(pct = n / sum(n)) %>%
  filter(?隞?獢?== "??) %>%
  ggplot(aes(x = ?曉?銝?, y = pct, fill = ?曉?銝?)) +
  geom_col(width = 0.5, show.legend = FALSE) +
  geom_text(aes(label = percent(pct, 0.1)),
            vjust = -0.5, fontface = "bold", size = 5) +
  scale_fill_manual(values = pal3) +
  scale_y_continuous(labels = percent, limits = c(0, 1),
                     expand = expansion(mult = c(0, 0.05))) +
  labs(title = "?隞?獢?瘥?撌株?璆萄??隞?獢??舀???園",
       subtitle = "?喃蝙???其??曉???摰嗅滬嚗???88.4% ?脩迂?隞?獢?,
       caption = "??蝷箔??曉?????賭??胯??隞??????單???折“?瘙云撖?",
       x = NULL, y = "?隞?獢?瘥?")
```

---

# 5. ?批撟喟???Q18嚗摨血??剁?雿耦??閮?{.tabset}

> ?批撟喟?撌乩?瘜?????嚗?????Ｘ炎??Ｗ???> ?Ｗ?嚗瘚嚗???擗瑼Ｗ??(??銋單??戭啁??瑕??芰???> 隞乩???蝘餃極?唾??批像??撖阡??瘜?
## 5.1 ?唾??扔雿?47 鈭?/ 4,016 鈭?
```{r q18-rate, fig.height=4}
df %>%
  filter(!is.na(?曄隢批像??) %>%
  count(?曄隢批像?? wt = 甈?) %>%
  mutate(pct = n / sum(n)) %>%
  ggplot(aes(x = ?曄隢批像?? y = pct, fill = ?曄隢批像??) +
  geom_col(width = 0.4, show.legend = FALSE) +
  geom_text(aes(label = paste0(percent(pct, 0.01), "\n(", ifelse(?曄隢批像??== "????, "47鈭?, "3,969鈭?), ")")),
            vjust = -0.3, fontface = "bold", size = 4.5) +
  scale_fill_manual(values = c("?芣??? = "#BDC3C7", "???? = "#E74C3C")) +
  scale_y_continuous(labels = percent, expand = expansion(mult = c(0, 0.2))) +
  labs(title = "?批撟喟??隢?嚗? 1.17%",
       subtitle = "?銝撟港葉嚗?12撟??113撟???嚗宏撌交?行??箸批像瘜??仿?瘙?Q18嚗?,
       x = NULL, y = "瘥?")
```

## 5.2 ???嚗嗾銋?舐???

```{r q18-types, fig.height=5}
q18b_labels <- c(
  q18b_1 = "????, q18b_2 = "?芰瑼Ｗ??芰??,
  q18b_3 = "?Ｗ?嚗瘚嚗?, q18b_4 = "摰?隡?",
  q18b_5 = "?Ｘ炎??, q18b_6 = "????銋單???,
  q18b_7 = "?脣為??", q18b_8 = "?嗡?"
)

df %>%
  filter(?曄隢批像??== "????) %>%
  select(甈?, q18b_1:q18b_8) %>%
  pivot_longer(cols = q18b_1:q18b_8, names_to = "?", values_to = "?暸") %>%
  mutate(? = recode(?, !!!q18b_labels),
         ?暸 = as.numeric(?暸)) %>%
  group_by(?) %>%
  summarise(甈⊥ = sum(?暸 * 甈?, na.rm = TRUE), .groups = "drop") %>%
  mutate(pct = 甈⊥ / sum(甈⊥),
         ?隢?= ifelse(甈⊥ > 0, "??, "??)) %>%
  ggplot(aes(x = reorder(?, 甈⊥), y = pct,
             fill = ?隢?) +
  geom_col(width = 0.6) +
  geom_text(aes(label = ifelse(pct > 0, percent(pct, 0.1), "0%")),
            hjust = -0.2, size = 4, fontface = "bold") +
  scale_fill_manual(values = c("?? = "#E74C3C", "?? = "#BDC3C7")) +
  scale_y_continuous(labels = percent, expand = expansion(mult = c(0, 0.2))) +
  coord_flip() +
  labs(title = "?批像???亙?撣????? 95.7%嚗擗??亙嗾銋??,
       subtitle = "??瘙? 47 ?宏撌乩葉嚗? 2 鈭箇隢?? 鈭箇隢瑼Ｗ?",
       caption = "?芰????擗銋單??戭啁??瑕???= 摰?∩犖?唾?",
       x = NULL, y = "雿??隢?瘥?") +
  theme(legend.position = "none")
```

> **?詨???**嚗?敺????怎車?嚗?撖阡?銝?????◤璆萄??訾犖雿輻??> ?嗡????銋單??戭啁??瑕??芬?*摰瘝?鈭箸?**??
## 5.3 隤啜?隢???瑽批?蝝?
```{r q18-who, fig.height=7}
# 閮???憿? Q18 ?唾???q18_factors <- bind_rows(
  # ?芾??臭??孵?
  df %>% filter(!is.na(?芾??臭?)) %>%
    group_by(?? = ?芾??臭?) %>%
    summarise(?唾???= weighted.mean(q18 == 2, 甈?, na.rm = TRUE),
              n = n(), .groups = "drop") %>%
    mutate(?Ｗ? = "?芾??臭?"),

  # ?曉??耦
  df %>% filter(!is.na(?曉?銝?)) %>%
    group_by(?? = ?曉?銝?) %>%
    summarise(?唾???= weighted.mean(q18 == 2, 甈?, na.rm = TRUE),
              n = n(), .groups = "drop") %>%
    mutate(?Ｗ? = "?曉??瘜?),

  # ?賣?憿?
  df %>%
    group_by(?? = ?賣?憿?) %>%
    summarise(?唾???= weighted.mean(q18 == 2, 甈?, na.rm = TRUE),
              n = n(), .groups = "drop") %>%
    mutate(?Ｗ? = "?啣?"),

  # 撟湧翩
  df %>% filter(!is.na(撟湧翩蝯?) %>%
    group_by(?? = 撟湧翩蝯? %>%
    summarise(?唾???= weighted.mean(q18 == 2, 甈?, na.rm = TRUE),
              n = n(), .groups = "drop") %>%
    mutate(?Ｗ? = "撟湧翩")
)

q18_factors %>%
  ggplot(aes(x = reorder(paste0(?Ｗ?, "嚗?, ??), ?唾???,
             y = ?唾???
             fill = ifelse(?唾???> 0.02, "擃?, "雿?))) +
  geom_col(width = 0.7, show.legend = FALSE) +
  geom_text(aes(label = paste0(percent(?唾??? 0.01), " (n=", n, ")")),
            hjust = -0.05, size = 3.2) +
  scale_fill_manual(values = c("擃? = "#E74C3C", "雿? = "#BDC3C7")) +
  scale_y_continuous(labels = percent, expand = expansion(mult = c(0, 0.3))) +
  coord_flip() +
  labs(title = "隤啜?隢批像????銵甈曇??唾???暸??臭???3.7 ??,
       subtitle = "??憿??批像?隢?嚗???= 擃 2%嚗?,
       caption = "?芾????銵甈曇?3.50% vs. ?暸??臭???0.95%\n瘥??曉? 2-3 甈∟?2.83% vs. 摰銝??0.84%",
       x = NULL, y = "?批像?隢?")
```

> **??潛**嚗?>
> - **?芾????銵甈?*?宏撌伐??唾???暸??臭???**3.7 ??*嚗?.50% vs. 0.95%嚗?>   ?銵甈曆誨銵冽???甇????剝?靽?蝘餃極?券車?啣?銝剜?Ｚ?雿踵??押?> - **瘥??曉? 2-3 甈?*?宏撌亦隢??擃?2.83%嚗?
>   摰銝??蝘餃極?雿?0.84%嚗歇蝬????砍??亦?鈭綽??港??Ｗ失隢批像??> - **?剝**?隢?嚗?.43%嚗嗾銋**???*嚗?.73%嚗??拙?
## 5.4 ?批像??? ?曉??暹?????
```{r q18-leave-paradox, fig.height=5}
df %>%
  filter(!is.na(?曉?銝?), !is.na(?曄隢批像??) %>%
  count(?曉?銝?, ?曄隢批像?? wt = 甈?) %>%
  group_by(?曉?銝?) %>%
  mutate(pct = n / sum(n)) %>%
  filter(?曄隢批像??== "????) %>%
  ggplot(aes(x = ?曉?銝?, y = pct, fill = ?曉?銝?)) +
  geom_col(width = 0.5, show.legend = FALSE) +
  geom_text(aes(label = percent(pct, 0.01)),
            vjust = -0.5, fontface = "bold", size = 5) +
  scale_fill_manual(values = pal3) +
  scale_y_continuous(labels = percent, expand = expansion(mult = c(0, 0.2))) +
  labs(title = "?典??曉??宏撌交??Ｙ隢批像???其??曉???雿?,
       subtitle = "????砍??仿瘝??宏撌伐??港??航?剖?瘜??",
       caption = "?耦????批儐?堆?頞????征????頞??Ｙ?憭???,
       x = NULL, y = "?批像?隢?")
```

## 5.5 ?啣?撌桃嚗鈭腦撣?蝘餃極??ａ????

```{r q18-city, fig.height=7}
q18_city <- df %>%
  filter(!is.na(?曄隢批像??) %>%
  group_by(蝮??) %>%
  summarise(
    ?唾???= weighted.mean(q18 == 2, 甈?, na.rm = TRUE),
    n = n(),
    .groups = "drop"
  )

q18_city %>%
  mutate(?隢?= ifelse(?唾???> 0, "??, "?嗥隢?)) %>%
  ggplot(aes(x = reorder(蝮??, ?唾???, y = ?唾??? fill = ?隢?) +
  geom_col(width = 0.7) +
  geom_text(aes(label = ifelse(?唾???> 0, percent(?唾??? 0.01), "0%")),
            hjust = -0.2, size = 3.2) +
  scale_fill_manual(values = c("?? = "#E74C3C", "?嗥隢? = "#BDC3C7")) +
  scale_y_continuous(labels = percent, expand = expansion(mult = c(0, 0.25))) +
  coord_flip() +
  labs(title = "鈭腦撣??批像?隢??粹",
       subtitle = "?啁姘蝮???腦??梁腦??皝腦??蝢拙??鈭箇隢?,
       caption = "?????嚗?.17%嚗隢??擃?雿見?砍? 63 鈭箝? 鈭箇隢?,
       x = NULL, y = "?批像?隢?") +
  theme(legend.position = "none")
```

---

# 6. Q17 ?隡??輻? ? ???亦?????? {.tabset}

## 6.1 Q17 憿???銝?蝝漱??
```{r q17-three-way, fig.height=6}
df %>%
  filter(!is.na(憿?隡?), !is.na(?曉?銝?), !is.na(?隞?獢?) %>%
  count(?曉?銝?, ?隞?獢? 憿?隡?, wt = 甈?) %>%
  group_by(?曉?銝?, ?隞?獢? %>%
  mutate(pct = n / sum(n)) %>%
  filter(憿?隡? == "憿?") %>%
  ggplot(aes(x = ?曉?銝?, y = pct, fill = ?隞?獢?) +
  geom_col(position = "dodge", width = 0.7) +
  geom_text(aes(label = percent(pct, 0.1)),
            position = position_dodge(0.7), vjust = -0.5, size = 3.5) +
  scale_fill_manual(values = pal2) +
  scale_y_continuous(labels = percent, expand = expansion(mult = c(0, 0.15))) +
  labs(title = "銝?蝝漱???曉??暹? ? ?蹂誨?寞? ? Q17 憿???,
       subtitle = "瘝??蹂誨?寞??振摨哨?Q17 憿??????乩葉?賣?雿?,
       x = NULL, y = "Q17 憿???) +
  theme(legend.title = element_blank())
```

## 6.2 Q17 ?啣??啣?

```{r q17-map-full, fig.height=9, fig.width=10}
city_coords <- tribble(
  ~蝮??,       ~lon,    ~lat,
  "?粹?撣?,    121.74,  25.13,
  "?箏?撣?,    121.56,  25.05,
  "?啣?撣?,    121.46,  24.99,
  "獢?撣?,    121.30,  24.99,
  "?啁姘蝮?,    121.00,  24.83,
  "?啁姘撣?,    120.97,  24.77,
  "??蝮?,    120.82,  24.56,
  "?箔葉撣?,    120.68,  24.15,
  "敶啣?蝮?,    120.54,  24.08,
  "??蝮?,    120.68,  23.75,
  "?脫?蝮?,    120.43,  23.70,
  "?儔蝮?,    120.43,  23.52,
  "?儔撣?,    120.45,  23.45,
  "?箏?撣?,    120.23,  23.00,
  "擃?撣?,    120.30,  22.63,
  "撅蝮?,    120.49,  22.55,
  "摰蝮?,    121.74,  24.75,
  "?梯蝮?,    121.60,  23.99,
  "?箸蝮?,    121.15,  22.76,
  "瞉?蝮?,    119.56,  23.57,
  "?????",  118.32,  24.44
)

q17_city <- df %>%
  filter(!is.na(憿?隡?)) %>%
  group_by(蝮??) %>%
  summarise(憿???= weighted.mean(q17 == 1, 甈?, na.rm = TRUE),
            n = n(), .groups = "drop") %>%
  left_join(city_coords, by = "蝮??")

q17_city %>%
  ggplot(aes(x = lon, y = lat)) +
  geom_point(aes(size = n, fill = 憿???,
             shape = 21, color = "white", stroke = 1.5, alpha = 0.85) +
  geom_text(aes(label = paste0(蝮??, "\n", percent(憿??? 0.1))),
            size = 2.5, vjust = -1.8, check_overlap = FALSE) +
  scale_fill_gradient2(low = "#E74C3C", mid = "#F39C12", high = "#27AE60",
                       midpoint = 0.43, name = "憿???, labels = percent) +
  scale_size_continuous(name = "璅???, range = c(3, 15)) +
  coord_fixed(ratio = 1.3) +
  labs(title = "Q17 ?隡??輻?憿????撣?,
       subtitle = "蝬 = 憿???嚗???= 憿???",
       caption = "撅 51.8%???51.1%嚗?擃?vs. ?? 28.6%???29.7%嚗?雿?") +
  theme(axis.title = element_blank(), axis.text = element_blank(),
        panel.grid = element_blank())
```

---

# 7. ??嗅漲?擃那??{.tabset}

## 7.1 ??嗅漲蝬???

```{r diagnosis, fig.height=5}
tibble(
  ?? = c("摰銝??靘?, "瘥活?曉? ??8 撠?",
           "?鞎餉鋆?憭勗?嚗?, "?蹂誨?寞??振鈭箸?靘?,
           "?踹????雿輻??, "Q17 憿???,
           "?批像?隢?", "?批像?葉????"),
  ?詨?= c("41.4%", "11.4%", "?? 1,600 ??,
           "82.8%", "14.3%", "43.5%", "1.17%", "4.3%"),
  閰 = c("?湧?", "?澆??釣", "鋆?銝雲",
           "蝯??摹", "?湧?銝雲", "?輻?敺?撘?,
           "?嗅漲憭梢?", "撟曆??粹"),
  憿 = c("red", "orange", "orange",
           "orange", "red", "orange", "red", "red")
) %>%
  mutate(?湧?蝔漲 = factor(閰, levels = c("撟曆??粹", "?嗅漲憭梢?", "?湧?銝雲",
                                            "?湧?", "鋆?銝雲", "蝯??摹",
                                            "?澆??釣", "?輻?敺?撘?))) %>%
  ggplot(aes(x = reorder(??, as.numeric(?湧?蝔漲)), y = 1,
             fill = 憿)) +
  geom_tile(color = "white", linewidth = 2) +
  geom_text(aes(label = paste0(??, "\n", ?詨? "\n??, 閰, "??)),
            size = 3.2, fontface = "bold", lineheight = 1.2) +
  scale_fill_manual(values = c("red" = "#FADBD8", "orange" = "#FDEBD0")) +
  coord_flip() +
  labs(title = "??嗅漲?恍???銝閬?) +
  theme(axis.text = element_blank(), axis.title = element_blank(),
        panel.grid = element_blank(), legend.position = "none")
```

## 7.2 ???????餈湔飛

```{r leave-regression}
model <- glm(
  ?唳_01 ~ ?曉?銝? + ?曉???? + ?隞?獢?+ 憿?隡? +
             霅瑞?閮毀 + ?賣?憿?,
  data = df, family = binomial, weights = 甈?
)

tidy(model, conf.int = TRUE, exponentiate = TRUE) %>%
  mutate(across(where(is.numeric), ~ round(., 3))) %>%
  kable(caption = "?唳 Logistic 餈湔飛 ????賊???嚗?蝞? OR嚗?)
```

---

# 8. ??潛 {-}

```{r final-summary}
tibble(
  蝡? = c(
    "?曉??餌?", "?曉??餌?",
    "?曉??", "?曉??",
    "?鞎餉???, "?鞎餉???,
    "?蹂誨?寞?", "?蹂誨?寞?",
    "?批像??, "?批像??, "?批像??,
    "Q17?輻?", "Q17?輻?"
  ),
  ?潛 = c(
    "41.4% 摰銝??, "?風??蝺渲?憭????,
    "銝凋???12 撠?", "11.4% 瘥活銝 8 撠?嚗?憭拙?嚗?,
    "銝??憭? 1,600 ??, "?典???交? 1,600 ????靘?,
    "89.6% ?隞?獢?, "82.8% ?振鈭綽??踹????14%",
    "??1.17% ?曄隢?, "95.7% ?賣????, "?銵甈曇隢??舐?? 3.7 ??,
    "43.5% ?蜓憿?", "?賣??曉?????銝????輻?"
  ),
  ?項 = c(
    "??蝘餃極?∩遙雿??舀", "閮毀?撱箇?頛蔔??璇辣",
    "憭??予?喃?憭拙?", "??曉??餌瘜?甇????,
    "?鞎餌瘜隞???舀?", "??頃鞎瑯??舀?????鈭斗?",
    "銵券?雲雿??粹?甇??", "?瑞甇??鞈??撩???詨???",
    "瘜?甈撟曆?敶Ｗ??身", "?Ｗ?蝑??亙??冽??◤銵蝙",
    "???勗??靽脫??拇?霅?,
    "隞??隞乩??蜓銝???, "?芾?摰????交蝑???
  )
) %>%
  kable(caption = "????????, align = c("l", "l", "l"))
```

---

# 9. 敺???撱箄降 {-}

```{r next, results='asis'}
cat("
### 撱箄降撱嗡撓

**1. ?曉??????????*
隞交?甈⊥???訾??粹??霈?嚗閮憭?撠????賣???雿?曄?/??皛踵?摨艾?
?曉?輻?撱箄降??雿????賊?瑼颯?
**2. ?批像???嗅漲??鞈芣抒?蝛?*
100% ?隢?脣?蝯血???憿??券?銝餅?蝯??蝘餃極???仿??????Ｕ?撱箄降敺輔隞垢?宏撌亦冗蝢扎????恐撠?閫漲?釭?扯矽?乓?
**3. ???閬???頝典惜甈∪???*
Q16a 憿舐內?踹??折“???? 14%?蝯??腦撣??2.0 ?????豢?嚗??????舀??餈扼? Q17 憿???敶梢?臬憿航???
**4. ??憭拙??s.?憭拙????冽?撠璁艙**
?拍?芰霈嚗????8 hr vs. > 12 hr嚗?隞交?撖阡?閮剛?瘥?
銝??曉??瑕漲撠???曄??遛?漲??????")
```

---

<center>
*?砍? R Markdown ?芸???嚚???皞????具宏撌亦恣???隤踵??13 撟游振摨剝?*
</center>
