---
title: "摰嗅滬憭??風撌乒?????Ｚ?"
subtitle: "???函宏撌亦恣???隤踵嚚?13撟???
author: "???勗?"
date: "`r Sys.Date()`"
output:
  html_document:
    toc: true
    toc_float:
      collapsed: false
    toc_depth: 3
    theme: flatly
    highlight: tango
    code_folding: hide
    fig_width: 10
    fig_height: 6
    df_print: paged
---

```{r setup, include=FALSE}
knitr::opts_chunk$set(
  echo = TRUE, message = FALSE, warning = FALSE,
  fig.width = 10, fig.height = 6, dpi = 150
)
```

# ?? {-}

> ?砍???行**摰嗅滬憭??風撌亦???敺?**?鞈極?????芥?> ?芾???摨衣??Ｗ?????交?閮??豢?銝?*?撮?虜**??橘?
> ???虜銋?敺敺?舀楛?亦?蝛嗆??澆?????嫘?>
> 鞈?靘?嚗???宏撌亦恣???隤踵??13 撟游振摨剝?嚗 = 4,016嚗?
```{r packages}
library(tidyverse)
library(scales)
library(patchwork)
library(broom)
library(knitr)
library(RColorBrewer)
library(ggplot2)

# ?典?閬死憸冽
theme_set(
  theme_minimal(base_family = "Microsoft JhengHei", base_size = 13) +
    theme(
      plot.title    = element_text(face = "bold", size = 16),
      plot.subtitle = element_text(color = "grey40", size = 12),
      plot.caption  = element_text(color = "grey60", size = 9),
      legend.position = "bottom",
      panel.grid.minor = element_blank()
    )
)

# ?脩巨嚗?勗?蝯曹??其??脩頂嚗???憿?憭?蝔柴???
pal3  <- c("#3498DB", "#E74C3C", "#2ECC71")
pal2  <- c("#3498DB", "#E74C3C")
pal_yesno <- c("?? = "#27AE60", "?? = "#E74C3C")
```

```{r load-and-recode}
raw <- read_csv("../data/113撟渡宏撌?摰嗅滬??data113.csv", locale = locale(encoding = "UTF-8"),
                show_col_types = FALSE)

df <- raw %>%
  mutate(
    # 蝘餃極?
    霅瑞?閮毀 = factor(q8e, levels = 1:2, labels = c("??蝺?, "?∟?蝺?)),
    ?蝔漲 = factor(q8c, levels = 1:3,
                    labels = c("?葉?誑銝?, "擃葉(??", "撠??誑銝?)),

    # ??璇辣
    ?      = as.numeric(nq10a),
    ?鞎?   = as.numeric(nq10ab),
    ???剛祥  = ifelse(?鞎?> 0, "??, "??),
    甈?      = as.numeric(w),

    # 撌交?嚗銝?X 暺?? Y 暺????券?隡
    撌乩?韏琿?  = as.numeric(nq9a_1),
    撌乩?蝯?  = as.numeric(nq9a_2),
    隡?  = as.numeric(nq9b_1) + as.numeric(nq9b_2) / 60,
    瘥撌交?  = (撌乩?蝯? + 12) - 撌乩?韏琿? - 隡?,

    # 隡?
    ?曉??耦 = factor(q13a, levels = c(1, 2, 3, 5),
                    labels = c("?賣??曉?(4-5甈???",
                               "瘥?1甈?,
                               "瘥?2-3甈?,
                               "摰銝??)),

    # ?芾???摨?    ?芾??敦 = factor(q12, levels = 1:3,
                    labels = c("??銝剜?+瘥?嚗?,
                               "???葉??",
                               "瘝???")),

    # ?芾??臭?
    ?芾??臭? = case_when(
      q11 == 1 ~ "?暸?",
      q11 == 2 ~ "?臬?銵?,
      q11 %in% c(3, 4, 5) ~ "?嗡?嚗?甈?隞脖?嚗?,
      TRUE ~ NA_character_
    ),
    ?芾??臭? = factor(?芾??臭?, levels = c("?暸?", "?臬?銵?,
                                          "?嗡?嚗?甈?隞脖?嚗?)),

    # 靽
    ????= factor(q19, levels = 1:2, labels = c("??, "??)),

    # 摰嗡犖頛芣?折“
    ?憚??= factor(q15, levels = 1:2, labels = c("??, "??)),

    # 撟渲?
    皛蹂?撟?= factor(q10b, levels = 1:2, labels = c("?芣遛銝撟?, "撌脫遛銝撟?)),
    撟渡??? = as.numeric(nq10bb),

    # 蝯?霈?
    ?暸?   = factor(q5, levels = 1:2, labels = c("??, "??)),
    ??_01  = ifelse(q5 == 2, 1, 0),
    ???  = factor(q6, levels = 1:2, labels = c("??, "??)),
    ?唳_01  = ifelse(q6 == 2, 1, 0),
    ?湧?皛踵? = as.numeric(q20_7),

    # 憿?霈宏撌乩???    憿?隡? = factor(q17, levels = 1:3,
                    labels = c("憿?", "銝???, "銝Ⅱ摰?))
  )
```

---

# 1. ?芾?嚗?銝剖瘜?銝??? {.tabset}

## 1.1 ??湧???

```{r wage-hist, fig.height=5}
median_w <- median(df$?, na.rm = TRUE)
mean_w   <- weighted.mean(df$?, df$甈?, na.rm = TRUE)

df %>%
  filter(!is.na(?), ? > 0, ? < 40000) %>%
  ggplot(aes(x = ?)) +
  geom_histogram(binwidth = 1000, fill = "#3498DB", color = "white", alpha = 0.85) +
  geom_vline(xintercept = median_w, color = "#E74C3C", linewidth = 1, linetype = "dashed") +
  annotate("text", x = median_w + 800, y = Inf, vjust = 2,
           label = paste0("銝凋???= ", comma(median_w), " ??),
           color = "#E74C3C", fontface = "bold", size = 4) +
  scale_x_continuous(labels = comma) +
  labs(title = "摰嗅滬?風撌交??芸?撣?,
       subtitle = "蝬虜?扯鞈??急?芸??箏?瘣亥票嚗???乩?鞎餌?嚗?,
       caption = "75% ?宏撌交??芯?頞? 22,000 ??擃漲?葉?潭?摰?雿鞈?餈?,
       x = "?嚗?嚗?, y = "鈭箸")
```

> **閫撖?*嚗??芸?撣?*擃漲?喳?銝?銝?*?葉雿??20,000 ??
> ??銋??宏撌交??芯?頞? 22,000 ???唾?蝯之憭?蜓
> 隞交餈?摰??????臭??芾?嚗鞈嗾銋??降?寧征??
## 1.2 ?風??蝺???頛??芾?

```{r wage-training, fig.height=5}
df %>%
  filter(!is.na(?), !is.na(霅瑞?閮毀), ? > 0, ? < 40000) %>%
  ggplot(aes(x = 霅瑞?閮毀, y = ?, fill = 霅瑞?閮毀)) +
  geom_boxplot(width = 0.5, outlier.alpha = 0.3, show.legend = FALSE) +
  stat_summary(fun = mean, geom = "point", shape = 18, size = 4, color = "black") +
  scale_fill_manual(values = pal2) +
  scale_y_continuous(labels = comma) +
  labs(title = "?虜?潛嚗?霅瑞?閮毀?宏撌亥鞈蒂?芾?擃?,
       subtitle = "?勗耦 = 撟喳??賂?蝞勗??＊蝷箔葉雿????頝?,
       caption = "??蝺渲像????21,098 ??vs. ?∟?蝺渲?21,206 ?榆頝凝銋敺?,
       x = NULL, y = "?嚗?嚗?)
```

> **?虜**嚗??風??蝺渡?蝘餃極????鞈嗾銋??> 閮毀撣嗡????賣滯?嫘摰嗅滬?風撌亙??港葉銝行鋡怠???芾?銝?
> ?航??芾?憭?瘜??箸?蝯虫?嚗?靘??賢榆?啣??嫘?
## 1.3 撟渡?????嚗遛銝撟渲?

```{r bonus, fig.height=5}
df %>%
  filter(皛蹂?撟?== "撌脫遛銝撟?, !is.na(撟渡???)) %>%
  mutate(????= ifelse(撟渡??? > 0, "??, "??)) %>%
  count(???? wt = 甈?) %>%
  mutate(pct = n / sum(n)) -> bonus_summary

p1 <- bonus_summary %>%
  ggplot(aes(x = "", y = pct, fill = ????) +
  geom_col(width = 1) +
  coord_polar("y") +
  scale_fill_manual(values = pal_yesno) +
  geom_text(aes(label = percent(pct, accuracy = 0.1)),
            position = position_stack(vjust = 0.5), size = 5, fontface = "bold") +
  labs(title = "?策撟渡?????靘?, x = NULL, y = NULL) +
  theme(axis.text = element_blank(), panel.grid = element_blank(),
        legend.title = element_blank())

p2 <- df %>%
  filter(皛蹂?撟?== "撌脫遛銝撟?, !is.na(撟渡???), 撟渡??? > 0,
         撟渡??? < 30000) %>%
  ggplot(aes(x = 撟渡???)) +
  geom_histogram(binwidth = 1000, fill = "#F39C12", color = "white") +
  scale_x_continuous(labels = comma) +
  labs(title = "撟渡???????", x = "??嚗?嚗?, y = "鈭箸")

p1 + p2 +
  plot_annotation(
    title = "撟渡???嚗?銋??策嚗???撌桃憭?,
    subtitle = "皛蹂?撟港誑銝?憭??風撌伐?N = 2,685嚗?,
    caption = "?策?像??7,871 ?葉雿 5,500 ??
  )
```

---

# 2. 撌交?嚗??亙像????10 撠? {.tabset}

## 2.1 瘥撖阡?撌交???

```{r workhour-hist, fig.height=5}
df %>%
  filter(!is.na(瘥撌交?), 瘥撌交? >= 4, 瘥撌交? <= 22) %>%
  ggplot(aes(x = 瘥撌交?)) +
  geom_histogram(binwidth = 1, fill = "#9B59B6", color = "white", alpha = 0.85) +
  geom_vline(xintercept = 10.3, color = "#E74C3C", linewidth = 1, linetype = "dashed") +
  annotate("text", x = 12.5, y = Inf, vjust = 2,
           label = "撟喳? ??10.3 撠?", color = "#E74C3C",
           fontface = "bold", size = 4) +
  annotate("rect", xmin = 12, xmax = 22, ymin = 0, ymax = Inf,
           alpha = 0.1, fill = "#E74C3C") +
  annotate("text", x = 16, y = Inf, vjust = 4,
           label = "??12 撠?嚗? 33%", color = "#E74C3C", size = 3.5) +
  labs(title = "摰嗅滬?風撌交??亙祕?極??撣?,
       subtitle = "撌交? = (??蝯???+12) ???拐?韏瑕??? ???券?隡",
       caption = "蝝?啣蔣??箏極????12 撠??黎擃?雿擃?銝?銋?",
       x = "瘥撌交?嚗???", y = "鈭箸")
```

> **閫撖?*嚗像???亙極?? 10.3 撠?嚗?????銝??霅瑕極瘥撌乩?頞? 12 撠???> 摰嗅滬?風撌乩????箸??極??蝭???撣???憭拙憿扼?撖西釭撌乩?????
## 2.2 撌交? ? ?曉??耦

```{r workhour-leave, fig.height=5}
df %>%
  filter(!is.na(瘥撌交?), !is.na(?曉??耦),
         瘥撌交? >= 4, 瘥撌交? <= 22) %>%
  mutate(
    ?曉?蝪∪? = fct_collapse(?曉??耦,
      "??? = c("?賣??曉?(4-5甈???", "瘥?1甈?, "瘥?2-3甈?),
      "摰銝?? = "摰銝??
    )
  ) %>%
  ggplot(aes(x = ?曉?蝪∪?, y = 瘥撌交?, fill = ?曉?蝪∪?)) +
  geom_violin(alpha = 0.6, show.legend = FALSE) +
  geom_boxplot(width = 0.15, fill = "white", outlier.shape = NA) +
  stat_summary(fun = mean, geom = "point", shape = 18, size = 4, color = "black") +
  scale_fill_manual(values = pal2) +
  labs(title = "摰銝??蝘餃極嚗??亙極???仿",
       subtitle = "撠??游????敶Ｙ?嚗敶?= 撟喳???,
       x = NULL, y = "瘥撌交?嚗???")
```

---

# 3. 隡?嚗??宏撌亙??冽?????{.tabset}

## 3.1 ?曉??耦蝮質汗

```{r leave-overview, fig.height=5}
df %>%
  filter(!is.na(?曉??耦)) %>%
  count(?曉??耦, wt = 甈?) %>%
  mutate(pct = n / sum(n)) %>%
  ggplot(aes(x = reorder(?曉??耦, -n), y = pct, fill = ?曉??耦)) +
  geom_col(width = 0.6, show.legend = FALSE) +
  geom_text(aes(label = percent(pct, accuracy = 0.1)),
            vjust = -0.5, fontface = "bold", size = 4.5) +
  scale_fill_manual(values = c("#27AE60", "#F39C12", "#E67E22", "#E74C3C")) +
  scale_y_continuous(labels = percent, expand = expansion(mult = c(0, 0.15))) +
  labs(title = "頞????振摨剔?霅瑕極摰瘝?隡?",
       subtitle = "瘥??曉??耦嚗13-1嚗???蝯梯?",
       caption = "???其??曉???瘥?擃???摰嗅滬?折“?憭拙?瘙??,
       x = NULL, y = "瘥?")
```

> **??詨?**嚗? 41% ??霅瑕極?銝???舀????乩葉雿??擃???> ??蝘餃極?冽???鞎鳴?雿?憿像??蝝?3,200 ????
## 3.2 ?虜嚗敺?憭???銝餃???銝??
```{r leave-trouble, fig.height=5}
df %>%
  filter(!is.na(?曉??耦), !is.na(???) %>%
  count(?曉??耦, ??? wt = 甈?) %>%
  group_by(?曉??耦) %>%
  mutate(pct = n / sum(n)) %>%
  filter(???== "??) %>%
  ggplot(aes(x = reorder(?曉??耦, pct), y = pct,
             fill = ifelse(?曉??耦 == "?賣??曉?(4-5甈???", "highlight", "normal"))) +
  geom_col(width = 0.6, show.legend = FALSE) +
  geom_text(aes(label = percent(pct, accuracy = 0.1)),
            hjust = -0.2, fontface = "bold", size = 4) +
  scale_fill_manual(values = c("highlight" = "#27AE60", "normal" = "#BDC3C7")) +
  scale_x_discrete(labels = function(x) str_wrap(x, width = 12)) +
  scale_y_continuous(labels = percent, expand = expansion(mult = c(0, 0.2))) +
  coord_flip() +
  labs(title = "?虜嚗策鈭??????蜓嚗?曄???雿?,
       subtitle = "????亦??蜓?唳??Q6嚗?,
       caption = "?賣??曉? = 21.6%嚗??其??曉? = 37.0%?榆頝?銝??,
       x = NULL, y = "?蜓?唳??)
```

> **?虜閫??**嚗???銝?隡?頞??蜓?????嫣噶???啣?整?> 雿?＊蝷綽?蝯虫???隡???銝餃?曄??雿?21.6%嚗?摰銝???蜓
> ?唳????擃?37.0%嚗?賜?閫???荔?**憿?蝯血???銝餉?蝘餃極
> 銋???靽撠梯??晾**嚗???霈宏撌亦敺??荔?撌乩??釭?游末??
## 3.3 ?曉? ? ?蜓?湧?皛踵?摨?
```{r leave-satisfaction, fig.height=5}
df %>%
  filter(!is.na(?曉??耦), !is.na(?湧?皛踵?)) %>%
  group_by(?曉??耦) %>%
  summarise(
    撟喳?皛踵? = weighted.mean(?湧?皛踵?, 甈?, na.rm = TRUE),
    n = n(),
    .groups = "drop"
  ) %>%
  ggplot(aes(x = reorder(?曉??耦, 撟喳?皛踵?), y = 撟喳?皛踵?,
             fill = ifelse(?曉??耦 == "?賣??曉?(4-5甈???", "best", "other"))) +
  geom_col(width = 0.6, show.legend = FALSE) +
  geom_text(aes(label = round(撟喳?皛踵?, 2)),
            hjust = -0.3, fontface = "bold", size = 4.5) +
  scale_fill_manual(values = c("best" = "#27AE60", "other" = "#BDC3C7")) +
  scale_y_continuous(limits = c(0, 2.5)) +
  coord_flip() +
  labs(title = "蝯血?頞????蜓撠宏撌交擃遛?漲頞?",
       subtitle = "1 = 敺遛??5 = 敺?皛踵?嚗??貉?雿?憟踝?",
       caption = "?曉??遛?漲?迤???荔?隡?銝??憭晞????",
       x = NULL, y = "撟喳??湧?皛踵?摨?)
```

---

# 4. 霅瑞?閮毀???橘??芾??∪榆?堆?雿”?曉之銝? {.tabset}

## 4.1 ?唳????蝺?vs. ?∟?蝺?
```{r training-trouble, fig.height=5}
df %>%
  filter(!is.na(霅瑞?閮毀), !is.na(???) %>%
  count(霅瑞?閮毀, ??? wt = 甈?) %>%
  group_by(霅瑞?閮毀) %>%
  mutate(pct = n / sum(n)) %>%
  filter(???== "??) %>%
  ggplot(aes(x = 霅瑞?閮毀, y = pct, fill = 霅瑞?閮毀)) +
  geom_col(width = 0.5, show.legend = FALSE) +
  geom_text(aes(label = percent(pct, accuracy = 0.1)),
            vjust = -0.5, fontface = "bold", size = 5) +
  scale_fill_manual(values = pal2) +
  scale_y_continuous(labels = percent, expand = expansion(mult = c(0, 0.15))) +
  labs(title = "?∟風??蝺渡?蝘餃極嚗?銝餃?曄?擃餈???,
       subtitle = "??蝺?29.1% vs. ?∟?蝺?47.5%",
       x = NULL, y = "?蜓?唳??)
```

## 4.2 皛踵?摨佗???蝺?vs. ?∟?蝺湛?銝??

```{r training-sat-radar, fig.height=6}
sat_labels <- c(
  q20_1 = "?風?銵?, q20_2 = "撌乩??漲", q20_3 = "撌乩???",
  q20_4 = "撌乩???", q20_5 = "?勗??", q20_6 = "銵?蝧",
  q20_7 = "?湧?銵函"
)

df %>%
  select(霅瑞?閮毀, 甈?, q20_1:q20_7) %>%
  filter(!is.na(霅瑞?閮毀)) %>%
  pivot_longer(cols = q20_1:q20_7, names_to = "?Ｗ?", values_to = "?") %>%
  mutate(?Ｗ? = recode(?Ｗ?, !!!sat_labels),
         ? = as.numeric(?)) %>%
  filter(!is.na(?)) %>%
  group_by(霅瑞?閮毀, ?Ｗ?) %>%
  summarise(撟喳? = weighted.mean(?, 甈?, na.rm = TRUE), .groups = "drop") %>%
  ggplot(aes(x = ?Ｗ?, y = 撟喳?, fill = 霅瑞?閮毀)) +
  geom_col(position = "dodge", width = 0.7) +
  geom_text(aes(label = round(撟喳?, 2)),
            position = position_dodge(0.7), vjust = -0.5, size = 3.5) +
  scale_fill_manual(values = pal2) +
  scale_y_continuous(limits = c(0, 2.8)) +
  labs(title = "?風??蝺渡?蝘餃極嚗??遛?漲?券?",
       subtitle = "1 = 敺遛??5 = 敺?皛踵?嚗??貉?雿?憟踝?",
       caption = "霅瑞?閮毀撣嗡???鞈芸榆?圈＊??雿鞈瘝????榆??,
       x = NULL, y = "撟喳?皛踵?摨?) +
  theme(legend.title = element_blank(),
        axis.text.x = element_text(angle = 20, hjust = 1))
```

> **?虜蝮賜?**嚗風??蝺渲??蜓?唳??雿???47.5% ??29.1%嚗?
> 皛踵?摨血?Ｘ???雿?閮??芸?閮宏撌亦??芾??餃嗾銋??撌株?銝 100 ????> ??蝷箏振摨剔?霅瑕極?鞈???*?芾?????釭撌桃**??
---

# 5. ?芾???摨西??臭??孵? {.tabset}

## 5.1 ?芾??敦???耦

```{r payslip-overview, fig.height=5}
df %>%
  filter(!is.na(?芾??敦)) %>%
  count(?芾??敦, wt = 甈?) %>%
  mutate(pct = n / sum(n)) %>%
  ggplot(aes(x = reorder(?芾??敦, -n), y = pct, fill = ?芾??敦)) +
  geom_col(width = 0.6, show.legend = FALSE) +
  geom_text(aes(label = percent(pct, accuracy = 0.1)),
            vjust = -0.5, fontface = "bold", size = 4.5) +
  scale_fill_manual(values = pal3) +
  scale_y_continuous(labels = percent, expand = expansion(mult = c(0, 0.15))) +
  labs(title = "?芾??敦???暹?",
       subtitle = "?臬?炎?葉??瘥????鞈?蝝堆?Q12嚗?,
       x = NULL, y = "瘥?")
```

## 5.2 ?芾??臭??孵?

```{r pay-method, fig.height=5}
df %>%
  filter(!is.na(?芾??臭?)) %>%
  count(?芾??臭?, wt = 甈?) %>%
  mutate(pct = n / sum(n)) %>%
  ggplot(aes(x = reorder(?芾??臭?, -n), y = pct, fill = ?芾??臭?)) +
  geom_col(width = 0.6, show.legend = FALSE) +
  geom_text(aes(label = percent(pct, accuracy = 0.1)),
            vjust = -0.5, fontface = "bold", size = 4.5) +
  scale_fill_manual(values = pal3) +
  scale_y_continuous(labels = percent, expand = expansion(mult = c(0, 0.15))) +
  labs(title = "餈???銝颱誑?暸??臭??芾?",
       subtitle = "?芾??臭??孵?嚗11嚗?,
       caption = "?暸??臭?蝻箔???蝝???航憓??芾?蝟曄?憸券",
       x = NULL, y = "瘥?")
```

## 5.3 ?虜嚗鞈隞撘?? ????
```{r pay-runaway, fig.height=5}
df %>%
  filter(!is.na(?芾??臭?), !is.na(?暸?)) %>%
  count(?芾??臭?, ?暸?, wt = 甈?) %>%
  group_by(?芾??臭?) %>%
  mutate(pct = n / sum(n)) %>%
  filter(?暸? == "??) %>%
  ggplot(aes(x = reorder(?芾??臭?, -pct), y = pct, fill = ?芾??臭?)) +
  geom_col(width = 0.5, show.legend = FALSE) +
  geom_text(aes(label = percent(pct, accuracy = 0.1)),
            vjust = -0.5, fontface = "bold", size = 4.5) +
  scale_fill_manual(values = pal3) +
  scale_y_continuous(labels = percent, expand = expansion(mult = c(0, 0.2))) +
  labs(title = "?暸??臭?????擃???隞脖?/?銵?雿?,
       subtitle = "?隞撘???蝘餃極??瘥?",
       caption = "?暸??臭? 3.8% vs. ?銵甈?2.4% vs. ?嗡? 2.1%",
       x = NULL, y = "????)
```

> **閫??**嚗誑?暸??臭??芾???銝鳴??嗥宏撌仿???擃?> ?銵甈暹???隞脖??臭?????雿?40%??> ?航???塚?**??蝝?????宏撌亦??芾?靽?頞帘摰??箄粥??頞?**??
---

# 6. 靽????{.tabset}

## 6.1 ??靽????
```{r insurance-overview, fig.height=5}
df %>%
  filter(!is.na(????) %>%
  count(???? wt = 甈?) %>%
  mutate(pct = n / sum(n)) %>%
  ggplot(aes(x = ???? y = pct, fill = ????) +
  geom_col(width = 0.4, show.legend = FALSE) +
  geom_text(aes(label = percent(pct, accuracy = 0.1)),
            vjust = -0.5, fontface = "bold", size = 5) +
  scale_fill_manual(values = pal_yesno) +
  scale_y_continuous(labels = percent, expand = expansion(mult = c(0, 0.15))) +
  labs(title = "???蝘餃極??璆剜?憭???,
       subtitle = "?蜓?臬?箏?蝐?霅瑕極颲衣???靽嚗??怠靽?靽?嚗?Q19嚗?,
       x = NULL, y = "瘥?")
```

## 6.2 靽 ? 霅瑞?閮毀 ? ?蝔漲

```{r insurance-training-edu, fig.height=6}
df %>%
  filter(!is.na(????, !is.na(霅瑞?閮毀), !is.na(?蝔漲)) %>%
  count(霅瑞?閮毀, ?蝔漲, ???? wt = 甈?) %>%
  group_by(霅瑞?閮毀, ?蝔漲) %>%
  mutate(pct = n / sum(n)) %>%
  filter(????== "??) %>%
  ggplot(aes(x = ?蝔漲, y = pct, color = 霅瑞?閮毀, group = 霅瑞?閮毀)) +
  geom_line(linewidth = 1.5) +
  geom_point(size = 4) +
  geom_text(aes(label = percent(pct, accuracy = 0.1)),
            vjust = -1.2, size = 3.5, show.legend = FALSE) +
  scale_color_manual(values = pal2) +
  scale_y_continuous(labels = percent) +
  labs(title = "靽????霅瑞?閮毀 ? ?蝔漲",
       subtitle = "??蝺渲?行摰寞?鋡恍?銝餅?靽??蝔漲?臬?蔣?選?",
       x = "蝘餃極?蝔漲", y = "??靽?瘥?") +
  theme(legend.title = element_blank())
```

---

# 7. 頛芣?折“????{.tabset}

## 7.1 ?虜嚗?頛芣?折“嚗????擃?
```{r rotation-runaway, fig.height=5}
df %>%
  filter(!is.na(?憚??, !is.na(?暸?)) %>%
  count(?憚?? ?暸?, wt = 甈?) %>%
  group_by(?憚?? %>%
  mutate(pct = n / sum(n)) %>%
  filter(?暸? == "??) %>%
  ggplot(aes(x = ?憚?? y = pct,
             fill = ifelse(?憚??== "??, "highlight", "normal"))) +
  geom_col(width = 0.4, show.legend = FALSE) +
  geom_text(aes(label = percent(pct, accuracy = 0.1)),
            vjust = -0.5, fontface = "bold", size = 5) +
  scale_fill_manual(values = c("highlight" = "#E74C3C", "normal" = "#BDC3C7")) +
  scale_y_continuous(labels = percent, expand = expansion(mult = c(0, 0.2))) +
  labs(title = "?虜嚗?摰嗡犖頛芣?折“?振摨哨?蝘餃極?????擃?,
       subtitle = "?臬??摰嗡犖頛芣?折“鋡怎?霅瑁?Q15嚗?,
       caption = "?憚??4.0% vs. ?∟憚??2.9%??摰嗡犖?冽????擃?",
       x = "?振鈭箄憚?輻憿?, y = "????)
```

> **?虜閫??**嚗閬箔?嚗?摰嗡犖頛芣?折“?府皜?蝘餃極憯???雿?????> 雿?＊蝷箇??賜?閫???嚗?>
> - ?憚?輻?摰嗅滬?航撠宏撌亦?**??頛?**嚗宏撌交??游?憭?亥孛????> - 頛芣?祈澈?航?Ｙ?**憭??誘靘?**嚗??宏撌亦?撌乩?憯?
> - ??**?憚?輯??摰嗅滬銋???宏撌亙韏啁?敺?**嚗???隤歹?

## 7.2 頛芣 ? ?唳??
```{r rotation-trouble, fig.height=5}
df %>%
  filter(!is.na(?憚??, !is.na(???) %>%
  count(?憚?? ??? wt = 甈?) %>%
  group_by(?憚?? %>%
  mutate(pct = n / sum(n)) %>%
  ggplot(aes(x = ?憚?? y = pct, fill = ???) +
  geom_col(width = 0.5) +
  geom_text(aes(label = percent(pct, accuracy = 0.1)),
            position = position_stack(vjust = 0.5), size = 4, fontface = "bold") +
  scale_fill_manual(values = c("?? = "#BDC3C7", "?? = "#E74C3C")) +
  scale_y_continuous(labels = percent) +
  labs(title = "?憚?輻憿抒?摰嗅滬嚗?曄?銋?擃?,
       subtitle = "????頞典銝??,
       x = "?振鈭箄憚?輻憿?, y = "瘥?") +
  theme(legend.title = element_blank())
```

---

# 8. ?蜓隡???嚗狐隤芯?嚗?{.tabset}

## 8.1 隡???蝮質汗

```{r leave-willingness, fig.height=5}
df %>%
  filter(!is.na(憿?隡?)) %>%
  count(憿?隡?, wt = 甈?) %>%
  mutate(pct = n / sum(n)) %>%
  ggplot(aes(x = 憿?隡?, y = pct, fill = 憿?隡?)) +
  geom_col(width = 0.5, show.legend = FALSE) +
  geom_text(aes(label = percent(pct, accuracy = 0.1)),
            vjust = -0.5, fontface = "bold", size = 5) +
  scale_fill_manual(values = c("憿?" = "#27AE60", "銝??? = "#E74C3C",
                                "銝Ⅱ摰? = "#95A5A6")) +
  scale_y_continuous(labels = percent, expand = expansion(mult = c(0, 0.15))) +
  labs(title = "?蜓?臬憿?霈宏撌亙?隡?嚗?,
       subtitle = "???踹??刻?????芣嚗17嚗?,
       x = NULL, y = "瘥?")
```

## 8.2 隡??? ? ?曉??暹?嚗漱?炎撽?

```{r leave-will-vs-actual, fig.height=6}
df %>%
  filter(!is.na(憿?隡?), !is.na(?曉??耦)) %>%
  mutate(
    ?曉?蝪∪? = fct_collapse(?曉??耦,
      "??? = c("?賣??曉?(4-5甈???", "瘥?1甈?, "瘥?2-3甈?),
      "摰銝?? = "摰銝??
    )
  ) %>%
  count(?曉?蝪∪?, 憿?隡?, wt = 甈?) %>%
  group_by(?曉?蝪∪?) %>%
  mutate(pct = n / sum(n)) %>%
  ggplot(aes(x = ?曉?蝪∪?, y = pct, fill = 憿?隡?)) +
  geom_col(width = 0.6) +
  geom_text(aes(label = percent(pct, accuracy = 0.1)),
            position = position_stack(vjust = 0.5), size = 4, fontface = "bold") +
  scale_fill_manual(values = c("憿?" = "#27AE60", "銝??? = "#E74C3C",
                                "銝Ⅱ摰? = "#95A5A6")) +
  scale_y_continuous(labels = percent) +
  labs(title = "?桀?摰銝???蜓嚗銝???蝘餃極隡?",
       subtitle = "?曉??暹? ? 隡????漱??頛?,
       caption = "?＊蝷箝??曉???賭??芣?曉祕?嚗????蜓??摨血??,
       x = NULL, y = "瘥?") +
  theme(legend.title = element_blank())
```

---

# 9. ??敺??????嚗艘甇詨???{.tabset}

> ????閫撖??桐?敺??Ｗ??蔣?踴?> ?ㄐ?刻艘甇豢芋??*???批憭?敺?霈?**嚗??芯??舐?甇??閬??葫????
## 9.1 ????皜砍?摮?Logistic 餈湔飛嚗?
```{r logit-runaway}
model_run <- glm(
  ??_01 ~ ? + 瘥撌交? + ?曉??耦 + ?芾??臭? + ????+
             霅瑞?閮毀 + ?憚??+ ?芾??敦,
  data = df, family = binomial, weights = 甈?
)

tidy(model_run, conf.int = TRUE, exponentiate = TRUE) %>%
  mutate(across(where(is.numeric), ~ round(., 3))) %>%
  kable(caption = "?? Logistic 餈湔飛嚗?蝞? OR嚗???敺?雿?葫霈?")
```

```{r logit-runaway-plot, fig.height=6}
tidy(model_run, conf.int = TRUE, exponentiate = TRUE) %>%
  filter(term != "(Intercept)") %>%
  mutate(
    term = str_replace_all(term, c(
      "?" = "?嚗?憓?1??",
      "瘥撌交?" = "瘥撌交?嚗?憓?1hr嚗?,
      "?曉??耦" = "?曉?嚗?,
      "?芾??臭?" = "?臭?嚗?,
      "???芰" = "?⊥?憭???,
      "霅瑞?閮毀?∟?蝺? = "?∟風??蝺?,
      "?憚?輻" = "?∪振鈭箄憚??,
      "?芾??敦" = "?芾??敦嚗?
    )),
    sig = ifelse(p.value < 0.05, "憿航?", "銝＊??)
  ) %>%
  ggplot(aes(x = estimate, y = reorder(term, estimate), color = sig)) +
  geom_vline(xintercept = 1, linetype = "dashed", color = "grey50") +
  geom_pointrange(aes(xmin = conf.low, xmax = conf.high), size = 0.6) +
  scale_color_manual(values = c("憿航?" = "#E74C3C", "銝＊?? = "#BDC3C7")) +
  labs(title = "???葫????蝞?嚗R嚗? 95% 靽∟陷???,
       subtitle = "OR > 1 銵函內憓???憸券嚗R < 1 銵函內??憸券",
       x = "??瘥?Odds Ratio嚗?, y = NULL) +
  theme(legend.title = element_blank())
```

## 9.2 ?蜓?唳??皜砍?摮?Logistic 餈湔飛嚗?
```{r logit-trouble}
model_trouble <- glm(
  ?唳_01 ~ ? + 瘥撌交? + ?曉??耦 + ?芾??臭? + ????+
             霅瑞?閮毀 + ?憚??+ ?芾??敦,
  data = df, family = binomial, weights = 甈?
)

tidy(model_trouble, conf.int = TRUE, exponentiate = TRUE) %>%
  mutate(across(where(is.numeric), ~ round(., 3))) %>%
  kable(caption = "?蜓?唳 Logistic 餈湔飛嚗?蝞? OR嚗???敺?雿?葫霈?")
```

```{r logit-trouble-plot, fig.height=6}
tidy(model_trouble, conf.int = TRUE, exponentiate = TRUE) %>%
  filter(term != "(Intercept)") %>%
  mutate(
    term = str_replace_all(term, c(
      "?" = "?嚗?憓?1??",
      "瘥撌交?" = "瘥撌交?嚗?憓?1hr嚗?,
      "?曉??耦" = "?曉?嚗?,
      "?芾??臭?" = "?臭?嚗?,
      "???芰" = "?⊥?憭???,
      "霅瑞?閮毀?∟?蝺? = "?∟風??蝺?,
      "?憚?輻" = "?∪振鈭箄憚??,
      "?芾??敦" = "?芾??敦嚗?
    )),
    sig = ifelse(p.value < 0.05, "憿航?", "銝＊??)
  ) %>%
  ggplot(aes(x = estimate, y = reorder(term, estimate), color = sig)) +
  geom_vline(xintercept = 1, linetype = "dashed", color = "grey50") +
  geom_pointrange(aes(xmin = conf.low, xmax = conf.high), size = 0.6) +
  scale_color_manual(values = c("憿航?" = "#E74C3C", "銝＊?? = "#BDC3C7")) +
  labs(title = "?蜓?唳?葫????蝞?嚗R嚗? 95% 靽∟陷???,
       x = "??瘥?Odds Ratio嚗?, y = NULL) +
  theme(legend.title = element_blank())
```

## 9.3 皛踵?摨衣??葫??嚗LS 餈湔飛嚗?
```{r ols-satisfaction}
model_sat <- lm(
  ?湧?皛踵? ~ ? + 瘥撌交? + ?曉??耦 + ?芾??臭? + ????+
              霅瑞?閮毀 + ?憚??+ ?芾??敦,
  data = df, weights = 甈?
)

tidy(model_sat, conf.int = TRUE) %>%
  mutate(across(where(is.numeric), ~ round(., 4))) %>%
  kable(caption = "?湧?皛踵?摨?OLS 餈湔飛 ????敺?雿?葫霈?嚗??貉?雿?皛踵?嚗?)
```

```{r ols-r2}
cat("R簡 =", round(summary(model_sat)$r.squared, 4),
    "| Adj R簡 =", round(summary(model_sat)$adj.r.squared, 4), "\n")
```

---

# 10. ??潛?? {-}

```{r summary-table}
tibble(
  ?潛 = c(
    "?芾??葉?潭?摰???,
    "霅瑞?閮毀?芸???芾?銝?,
    "霅瑞?閮毀憭批????唳??,
    "??蝘餃極摰銝??,
    "蝯血???銝餃?曄???雿?,
    "餈??誑?暸??臭??芾?",
    "?暸??臭?????擃?,
    "?憚?輻憿折????擃?,
    "???豢??平??靽",
    "?批撟喟??嗾銋鈭箇隢?
  ),
  ?豢? = c(
    "銝凋???20,000 ??75% ??22,000",
    "??蝺?21,098 vs ?∟?蝺?21,206",
    "??蝺?29.1% vs ?∟?蝺?47.5%",
    "摰銝?? 41.4%",
    "?賣??曉? 21.6% vs 銝??37.0%",
    "?暸? 88.8%",
    "?暸? 3.8% vs ?銵?2.4% vs ?嗡? 2.1%",
    "?憚??4.0% vs ?∟憚??2.9%",
    "???? 48.7%",
    "??47/4016嚗?.2%嚗??瘙?
  ),
  ?扯釭 = c(
    "蝯??批?憿?, "?虜", "???潛",
    "蝯??批?憿?, "?虜", "蝯??批?憿?,
    "?澆??釣", "?虜", "靽?銝雲", "?嗅漲?賢榆"
  )
) %>%
  kable(caption = "?之??潛", align = c("l", "l", "c"))
```

---

# 11. 敺????孵? {-}

```{r next, results='asis'}
cat("
### 撱箄降撱嗡撓

**1. ???刻?撘瑕?**
銝膩餈湔飛????扼閬?渲牲?唬摯閮策??阡?雿???
?航撌亙霈瘜?IV嚗??曉????嚗SM嚗?隞亥??瞍??詨?隤扎?
**2. ?啣?撌桃**
霈? `j1` ?怎腦撣誨蝣潘??臬?敺??Ｗ?????嚗?閫撖??????鞈極??榆?啜?
**3. ????**
撠?銝颱??鞈?? 隡? ? 靽 ? ?芾???摨艾脰? K-means ???券??亙???
颲刻??箔??????璅∪?嚗???靽??s.??雿?閬?????
**4. ?唳???楛?乩漱??*
蝚?6 憿? 11 ??曉???Q6a_1 嚚?Q6a_11嚗?脖?甇乩?霅瑞?閮毀???曉??耦蝑?蝢歹??曉?孵?敺?璇辣銝?蝒??暸???
**5. ??頞典**
?亥??甇瑕僑鞈?嚗瘥??僑摨血???璅?霈?頞典嚗?閰摯?輻?隞嚗??渲??典誨???舀????抬?????")
```

---

<center>
*?砍? R Markdown ?芸???嚚???皞????具宏撌亦恣???隤踵??13 撟游振摨剝?*
</center>
