---
title: "摰嗅滬憭??風撌乒?撌桃??"
subtitle: "???函宏撌亦恣???隤踵嚚?13撟???
author: "???勗?"
date: "`r Sys.Date()`"
output:
  html_document:
    toc: true
    toc_float:
      collapsed: false
    toc_depth: 3
    theme: flatly
    highlight: tango
    code_folding: hide
    fig_width: 10
    fig_height: 6
    df_print: paged
---

```{r setup, include=FALSE}
knitr::opts_chunk$set(
  echo = TRUE, message = FALSE, warning = FALSE,
  fig.width = 10, fig.height = 6, dpi = 150
)
```

# ?? {-}

> ?砍?誑**?啣?**?箏??蜓頠賂??Ｚ??箇?腦撣摰嗅滬憭??風撌亦?
> ?芾??極??????銝餃?曄??Ｗ??臬摮蝟餌絞?批榆?啜?> ?? 21 ?腦撣???*?剝 vs. ???*?拙之憿嚗?> 銝血?蝮??撅斤??脖?甇交???撣貊鞊～?>
> 鞈?靘?嚗???宏撌亦恣???隤踵??13 撟游振摨剝?嚗 = 4,016嚗?
```{r packages}
library(tidyverse)
library(scales)
library(patchwork)
library(broom)
library(knitr)
library(RColorBrewer)
library(ggplot2)

theme_set(
  theme_minimal(base_family = "Microsoft JhengHei", base_size = 13) +
    theme(
      plot.title    = element_text(face = "bold", size = 16),
      plot.subtitle = element_text(color = "grey40", size = 12),
      plot.caption  = element_text(color = "grey60", size = 9),
      legend.position = "bottom",
      panel.grid.minor = element_blank()
    )
)

# ?脩巨
pal2     <- c("?剝" = "#3498DB", "??? = "#E74C3C")
pal3     <- c("#3498DB", "#E74C3C", "#2ECC71")
pal_grey <- c("highlight" = "#E74C3C", "normal" = "#BDC3C7")
```

```{r load-and-recode}
raw <- read_csv("../data/113撟渡宏撌?摰嗅滬??data113.csv", locale = locale(encoding = "UTF-8"),
                show_col_types = FALSE)

# ===== 蝮??撠銵?=====
city_map <- c(
  "1"  = "?啣?撣?, "2"  = "?箏?撣?, "3"  = "獢?撣?,
  "4"  = "?箔葉撣?, "5"  = "?箏?撣?, "6"  = "擃?撣?,
  "7"  = "摰蝮?, "8"  = "?啁姘蝮?, "9"  = "??蝮?,
  "10" = "敶啣?蝮?, "11" = "??蝮?, "12" = "?脫?蝮?,
  "13" = "?儔蝮?, "14" = "撅蝮?, "15" = "?箸蝮?,
  "16" = "?梯蝮?, "17" = "瞉?蝮?, "18" = "?粹?撣?,
  "19" = "?啁姘撣?, "20" = "?儔撣?, "21" = "?????"
)

six_cities <- c("?啣?撣?, "?箏?撣?, "獢?撣?, "?箔葉撣?, "?箏?撣?, "擃?撣?)

df <- raw %>%
  mutate(
    蝮?? = recode(as.character(j1), !!!city_map),
    ?賣?憿? = ifelse(蝮?? %in% six_cities, "?剝", "???),
    ?賣?憿? = factor(?賣?憿?, levels = c("?剝", "???)),

    # 蝘餃極?
    霅瑞?閮毀 = factor(q8e, levels = 1:2, labels = c("??蝺?, "?∟?蝺?)),
    ?蝔漲 = factor(q8c, levels = 1:3,
                    labels = c("?葉?誑銝?, "擃葉(??", "撠??誑銝?)),

    # ??璇辣
    ?     = as.numeric(nq10a),
    甈?     = as.numeric(w),
    撌乩?韏琿? = as.numeric(nq9a_1),
    撌乩?蝯? = as.numeric(nq9a_2),
    隡? = as.numeric(nq9b_1) + as.numeric(nq9b_2) / 60,
    瘥撌交? = (撌乩?蝯? + 12) - 撌乩?韏琿? - 隡?,

    ?曉??耦 = factor(q13a, levels = c(1, 2, 3, 5),
                    labels = c("?賣??曉?(4-5甈???", "瘥?1甈?,
                               "瘥?2-3甈?, "摰銝??)),
    銝??= ifelse(q13a == 5, 1, 0),

    ?芾??敦 = factor(q12, levels = 1:3,
                    labels = c("??銝剜?+瘥?嚗?, "???葉??", "瘝???")),
    ?芾??臭? = case_when(
      q11 == 1 ~ "?暸?",
      q11 == 2 ~ "?臬?銵?,
      q11 %in% c(3, 4, 5) ~ "?嗡?",
      TRUE ~ NA_character_),

    ????= factor(q19, levels = 1:2, labels = c("??, "??)),
    靽_01 = ifelse(q19 == 1, 1, 0),

    憿?隡? = factor(q17, levels = 1:3,
                    labels = c("憿?", "銝???, "銝Ⅱ摰?)),
    憿?_01 = ifelse(q17 == 1, 1, 0),

    # 蝯?
    ?暸?  = factor(q5, levels = 1:2, labels = c("??, "??)),
    ??_01 = ifelse(q5 == 2, 1, 0),
    ??? = factor(q6, levels = 1:2, labels = c("??, "??)),
    ?唳_01 = ifelse(q6 == 2, 1, 0),
    ?湧?皛踵? = as.numeric(q20_7)
  )

cat("??, nrow(df), "蝑?瘨菔?", n_distinct(df$蝮??), "?腦撣n")
```

---

# 1. 璅??? {.tabset}

## 1.1 ?腦撣見?祆

```{r sample-map, fig.height=7}
df %>%
  count(蝮??, ?賣?憿?, sort = TRUE) %>%
  ggplot(aes(x = reorder(蝮??, n), y = n, fill = ?賣?憿?)) +
  geom_col(width = 0.7) +
  geom_text(aes(label = n), hjust = -0.2, size = 3.5) +
  scale_fill_manual(values = pal2) +
  coord_flip() +
  labs(title = "?腦撣見?祆",
       subtitle = "?剝??雿?62.6%嚗??剝蝮??璅?頛????隡啗?蝛拙???,
       x = NULL, y = "璅???) +
  theme(legend.title = element_blank())
```

## 1.2 ?剝 vs. ???
```{r sample-type, fig.height=4}
df %>%
  count(?賣?憿?, wt = 甈?) %>%
  mutate(pct = n / sum(n)) %>%
  ggplot(aes(x = ?賣?憿?, y = pct, fill = ?賣?憿?)) +
  geom_col(width = 0.4, show.legend = FALSE) +
  geom_text(aes(label = percent(pct, accuracy = 0.1)),
            vjust = -0.5, fontface = "bold", size = 5) +
  scale_fill_manual(values = pal2) +
  scale_y_continuous(labels = percent, expand = expansion(mult = c(0, 0.15))) +
  labs(title = "?剝 vs. ??賜???鈭箸雿?",
       x = NULL, y = "瘥?")
```

---

# 2. ?芾???撌桃 {.tabset}

## 2.1 ?腦撣像???芣???
```{r wage-city, fig.height=7}
df %>%
  filter(!is.na(?), ? > 0) %>%
  group_by(蝮??, ?賣?憿?) %>%
  summarise(撟喳?? = weighted.mean(?, 甈?, na.rm = TRUE),
            n = n(), .groups = "drop") %>%
  mutate(?典?撟喳? = weighted.mean(df$?, df$甈?, na.rm = TRUE)) %>%
  ggplot(aes(x = reorder(蝮??, 撟喳??), y = 撟喳??, fill = ?賣?憿?)) +
  geom_col(width = 0.7) +
  geom_hline(aes(yintercept = ?典?撟喳?), linetype = "dashed", color = "grey30") +
  geom_text(aes(label = comma(round(撟喳??))), hjust = -0.1, size = 3.2) +
  annotate("text", x = 2, y = 21200, label = "?典?撟喳?", color = "grey30", size = 3.5) +
  scale_fill_manual(values = pal2) +
  scale_y_continuous(labels = comma, limits = c(20000, 22000),
                     oob = scales::squish) +
  coord_flip() +
  labs(title = "?腦撣振摨剔?霅瑕極撟喳??",
       subtitle = "???箏??甈像???芾?撌株??葉??20,600 ~ 21,600 銋?",
       caption = "瘜冽?嚗 頠貉絲暺 20,000 ?誑?賊＊撌桃嚗祕?鞈???蝒?,
       x = NULL, y = "撟喳??嚗?嚗?) +
  theme(legend.title = element_blank())
```

> **閫撖?*嚗?蝮???鞈榆頝?撣詨?嚗?蝝?1,000 ??霈蝭?嚗?> ??甈∪霅振摨剔?霅瑕極?芾?撟曆??券?典??冽?摰?雿?皞?餈?
> ?啣??暑?撌桃銝行???刻鞈???
## 2.2 ?剝 vs. ??賣??芸?撣?
```{r wage-type, fig.height=5}
df %>%
  filter(!is.na(?), ? > 0, ? < 40000) %>%
  ggplot(aes(x = ?賣?憿?, y = ?, fill = ?賣?憿?)) +
  geom_boxplot(width = 0.4, outlier.alpha = 0.3, show.legend = FALSE) +
  stat_summary(fun = mean, geom = "point", shape = 18, size = 4) +
  scale_fill_manual(values = pal2) +
  scale_y_continuous(labels = comma) +
  labs(title = "?剝 vs. ??賣??芸?撣?,
       subtitle = "?勗耦 = 撟喳??賂???撟曆???嚗?撠鞈蔣?踵扔撠?,
       x = NULL, y = "?嚗?嚗?)
```

---

# 3. ?????啣?撌桃 {.tabset}

## 3.1 ?腦撣?????
```{r run-city, fig.height=7}
run_city <- df %>%
  filter(!is.na(?暸?)) %>%
  count(蝮??, ?賣?憿?, ?暸?, wt = 甈?) %>%
  group_by(蝮??, ?賣?憿?) %>%
  mutate(pct = n / sum(n)) %>%
  filter(?暸? == "??) %>%
  ungroup()

overall_run <- df %>%
  filter(!is.na(?暸?)) %>%
  count(?暸?, wt = 甈?) %>%
  mutate(pct = n / sum(n)) %>%
  filter(?暸? == "??) %>%
  pull(pct)

run_city %>%
  ggplot(aes(x = reorder(蝮??, pct), y = pct, fill = ?賣?憿?)) +
  geom_col(width = 0.7) +
  geom_hline(yintercept = overall_run, linetype = "dashed", color = "grey30") +
  geom_text(aes(label = percent(pct, accuracy = 0.1)), hjust = -0.2, size = 3.2) +
  annotate("text", x = 2, y = overall_run + 0.005,
           label = paste0("?典? ", percent(overall_run, 0.1)),
           color = "grey30", size = 3.5) +
  scale_fill_manual(values = pal2) +
  scale_y_continuous(labels = percent, expand = expansion(mult = c(0, 0.2))) +
  coord_flip() +
  labs(title = "?腦撣宏撌仿?????,
       subtitle = "??剖僑銝剜?潛?銵馱銝?憭梯??靘?Q5嚗?,
       x = NULL, y = "????) +
  theme(legend.title = element_blank())
```

> **?虜鈭桅?**嚗?>
> - **瞉?蝮?*????擃?6.7%嚗??舫撜嗅??擃見?砍? 30 蝑?雓寞?閫??
> - **?箸蝮?*????0%嚗????其??曉???靘???60%
> - ?剝銝?*?箏?撣?*嚗?.1%嚗?**獢?撣?*嚗?.5%嚗???憿臬?擃?
## 3.2 ?剝 vs. ??賡???
```{r run-type, fig.height=4}
df %>%
  filter(!is.na(?暸?)) %>%
  count(?賣?憿?, ?暸?, wt = 甈?) %>%
  group_by(?賣?憿?) %>%
  mutate(pct = n / sum(n)) %>%
  filter(?暸? == "??) %>%
  ggplot(aes(x = ?賣?憿?, y = pct, fill = ?賣?憿?)) +
  geom_col(width = 0.4, show.legend = FALSE) +
  geom_text(aes(label = percent(pct, accuracy = 0.1)),
            vjust = -0.5, fontface = "bold", size = 5) +
  scale_fill_manual(values = pal2) +
  scale_y_continuous(labels = percent, expand = expansion(mult = c(0, 0.2))) +
  labs(title = "?剝???擃???,
       subtitle = "?賣??撠望平璈?憭??航憓?蝘餃極?歲瑽賬???,
       x = NULL, y = "????)
```

---

# 4. 隡????賢榆 {.tabset}

## 4.1 ?腦撣??其??曉???靘?
```{r noleave-city, fig.height=7}
noleave_city <- df %>%
  filter(!is.na(?曉??耦)) %>%
  group_by(蝮??, ?賣?憿?) %>%
  summarise(銝?? = weighted.mean(銝?? 甈?, na.rm = TRUE),
            n = n(), .groups = "drop")

overall_noleave <- weighted.mean(df$銝?? df$甈?, na.rm = TRUE)

noleave_city %>%
  mutate(extreme = ifelse(銝?? > 0.55, "highlight", "normal")) %>%
  ggplot(aes(x = reorder(蝮??, 銝??), y = 銝??, fill = extreme)) +
  geom_col(width = 0.7, show.legend = FALSE) +
  geom_hline(yintercept = overall_noleave, linetype = "dashed", color = "grey30") +
  geom_text(aes(label = percent(銝??, accuracy = 0.1)),
            hjust = -0.2, size = 3.2) +
  annotate("text", x = 2, y = overall_noleave + 0.02,
           label = paste0("?典? ", percent(overall_noleave, 0.1)),
           color = "grey30", size = 3.5) +
  scale_fill_manual(values = pal_grey) +
  scale_y_continuous(labels = percent, expand = expansion(mult = c(0, 0.15))) +
  coord_flip() +
  labs(title = "?腦撣??其??曉???瘥?",
       subtitle = "蝝璅? = 頞? 55% ?扔蝡舐腦撣?,
       caption = "?????嚗?3.5%嚗??箸嚗?0.0%嚗宏撌乩??曉?瘥????澆??,
       x = NULL, y = "摰銝??靘?) +
  theme(legend.title = element_blank())
```

> **??潛**嚗???嚗????? 63.5%???60.0%???54.3%嚗?> ???其??曉???靘?擃?賣????> ?航??嚗???**?蹂誨?折“鞈??曹?**嚗?銝駁隞亙????舀???
## 4.2 ?剝 vs. ??賣??瑽?
```{r leave-type, fig.height=5}
df %>%
  filter(!is.na(?曉??耦)) %>%
  mutate(
    ?曉?蝪∪? = fct_collapse(?曉??耦,
      "??? = c("?賣??曉?(4-5甈???", "瘥?1甈?, "瘥?2-3甈?),
      "摰銝?? = "摰銝??
    )
  ) %>%
  count(?賣?憿?, ?曉?蝪∪?, wt = 甈?) %>%
  group_by(?賣?憿?) %>%
  mutate(pct = n / sum(n)) %>%
  ggplot(aes(x = ?賣?憿?, y = pct, fill = ?曉?蝪∪?)) +
  geom_col(width = 0.5) +
  geom_text(aes(label = percent(pct, accuracy = 0.1)),
            position = position_stack(vjust = 0.5),
            size = 5, fontface = "bold") +
  scale_fill_manual(values = c("??? = "#3498DB", "摰銝?? = "#E74C3C")) +
  scale_y_continuous(labels = percent) +
  labs(title = "??賜????其??曉???靘?憿舫??澆??,
       subtitle = "???啣??蹂誨?折“鞈?銝雲嚗宏撌交??敺???,
       x = NULL, y = "瘥?") +
  theme(legend.title = element_blank())
```

## 4.3 ?虜嚗??曉???擃??啣?嚗?????雿?
```{r noleave-vs-run, fig.height=6}
compare <- df %>%
  filter(!is.na(?曉??耦), !is.na(?暸?)) %>%
  group_by(蝮??) %>%
  summarise(
    銝?? = mean(銝?? na.rm = TRUE),
    ????  = mean(??_01, na.rm = TRUE),
    n = n(),
    .groups = "drop"
  ) %>%
  filter(n >= 30)  # ?璅?憭芸??腦撣?
compare %>%
  ggplot(aes(x = 銝??, y = ????) +
  geom_point(aes(size = n), color = "#3498DB", alpha = 0.7) +
  geom_smooth(method = "lm", se = TRUE, color = "#E74C3C",
              linetype = "dashed", linewidth = 0.8) +
  geom_text(aes(label = 蝮??), vjust = -1, size = 3, check_overlap = TRUE) +
  scale_x_continuous(labels = percent) +
  scale_y_continuous(labels = percent) +
  scale_size_continuous(name = "璅???, range = c(2, 8)) +
  labs(title = "?虜嚗??曉???????鞎??,
       subtitle = "瘥?隞?”銝?腦撣?? N < 30 ??嚗?蝺?= 蝺扯隅??,
       caption = "銝??頞??腦撣???????雿?賢??????????曉祕",
       x = "摰銝??靘?, y = "????)
```

> **?虜閫??**嚗閬箔?嚗??曉??府霈宏撌交?喲????豢???詨?頞典??> ?航???嗆嚗????宏撌亙雿蹂?皛選?銋???*?啁???冗鈭斤雯蝯∠???*
> ?撩銋???隞嗅?蝞⊿???銋??賣???宏撌亙雿踵??曉?嚗?> ?亥孛?啣???璈??游?嚗??????游撥??
---

# 5. ?蜓?唳??撌桃 {.tabset}

## 5.1 ?腦撣?曄?

```{r trouble-city, fig.height=7}
trouble_city <- df %>%
  filter(!is.na(???) %>%
  group_by(蝮??, ?賣?憿?) %>%
  summarise(?唳??= weighted.mean(?唳_01, 甈?, na.rm = TRUE),
            n = n(), .groups = "drop")

overall_trouble <- weighted.mean(df$?唳_01, df$甈?, na.rm = TRUE)

trouble_city %>%
  ggplot(aes(x = reorder(蝮??, ?唳??, y = ?唳?? fill = ?賣?憿?)) +
  geom_col(width = 0.7) +
  geom_hline(yintercept = overall_trouble, linetype = "dashed", color = "grey30") +
  geom_text(aes(label = percent(?唳?? accuracy = 0.1)),
            hjust = -0.2, size = 3.2) +
  scale_fill_manual(values = pal2) +
  scale_y_continuous(labels = percent, expand = expansion(mult = c(0, 0.15))) +
  coord_flip() +
  labs(title = "?腦撣?銝餃?曄?",
       subtitle = "?梁?風撌交????曄?瘥?嚗6嚗?,
       x = NULL, y = "?唳??) +
  theme(legend.title = element_blank())
```

## 5.2 ?虜嚗????曄??擃?????擃?
```{r trouble-highlight, fig.height=6}
highlight_cities <- c("?粹?撣?, "擃?撣?, "撅蝮?, "?啣?撣?, "?梯蝮?)

df %>%
  filter(蝮?? %in% highlight_cities, !is.na(???, !is.na(?暸?)) %>%
  group_by(蝮??) %>%
  summarise(
    ?唳??= weighted.mean(?唳_01, 甈?, na.rm = TRUE),
    ????= weighted.mean(??_01, 甈?, na.rm = TRUE),
    .groups = "drop"
  ) %>%
  pivot_longer(cols = c(?唳?? ????, names_to = "??", values_to = "瘥?") %>%
  ggplot(aes(x = 蝮??, y = 瘥?, fill = ??)) +
  geom_col(position = "dodge", width = 0.7) +
  geom_text(aes(label = percent(瘥?, accuracy = 0.1)),
            position = position_dodge(0.7), vjust = -0.5, size = 3.5) +
  scale_fill_manual(values = pal2) +
  scale_y_continuous(labels = percent, expand = expansion(mult = c(0, 0.2))) +
  labs(title = "?唳??vs. ?????詨?蝮??瘥?",
       subtitle = "?唳?? ????????蒂??銝??",
       caption = "?粹??唳??擃?41.7%嚗????? 2.6%嚗??勗?曄??雿?25.9%嚗?????雿?1.4%嚗?,
       x = NULL, y = "瘥?") +
  theme(legend.title = element_blank())
```

---

# 6. 靽?鞈?摨衣??啣?撌桃 {.tabset}

## 6.1 ?腦撣??芣?靽?

```{r ins-city, fig.height=7}
ins_city <- df %>%
  filter(!is.na(????) %>%
  group_by(蝮??, ?賣?憿?) %>%
  summarise(????= weighted.mean(靽_01, 甈?, na.rm = TRUE),
            n = n(), .groups = "drop")

overall_ins <- weighted.mean(df$靽_01, df$甈?, na.rm = TRUE)

ins_city %>%
  mutate(extreme = ifelse(????< 0.38, "highlight", "normal")) %>%
  ggplot(aes(x = reorder(蝮??, ????, y = ???? fill = extreme)) +
  geom_col(width = 0.7, show.legend = FALSE) +
  geom_hline(yintercept = overall_ins, linetype = "dashed", color = "grey30") +
  geom_text(aes(label = percent(???? accuracy = 0.1)),
            hjust = -0.2, size = 3.2) +
  annotate("text", x = 2, y = overall_ins + 0.02,
           label = paste0("?典? ", percent(overall_ins, 0.1)),
           color = "grey30", size = 3.5) +
  scale_fill_manual(values = pal_grey) +
  scale_y_continuous(labels = percent, expand = expansion(mult = c(0, 0.15))) +
  coord_flip() +
  labs(title = "?腦撣?憭??芣?靽?",
       subtitle = "蝝 = 雿 38% ????雿腦撣?,
       caption = "?????嚗?0.2%嚗蝡孵?嚗?4.7%嚗?皝腦嚗?6.7%嚗?靽??＊??",
       x = NULL, y = "????) +
  theme(legend.title = element_blank())
```

## 6.2 ?剝 vs. ??賭?????頛?
```{r protection-compare, fig.height=5}
df %>%
  group_by(?賣?憿?) %>%
  summarise(
    ????    = weighted.mean(靽_01, 甈?, na.rm = TRUE),
    銝??   = weighted.mean(銝?? 甈?, na.rm = TRUE),
    憿?隡???= weighted.mean(憿?_01, 甈?, na.rm = TRUE),
    .groups = "drop"
  ) %>%
  pivot_longer(cols = -?賣?憿?, names_to = "??", values_to = "瘥?") %>%
  mutate(?? = recode(??,
    "???? = "??憭???,
    "銝??" = "摰銝??,
    "憿?隡??? = "?蜓憿?蝯血?"
  )) %>%
  ggplot(aes(x = ??, y = 瘥?, fill = ?賣?憿?)) +
  geom_col(position = "dodge", width = 0.6) +
  geom_text(aes(label = percent(瘥?, accuracy = 0.1)),
            position = position_dodge(0.6), vjust = -0.5, size = 4) +
  scale_fill_manual(values = pal2) +
  scale_y_continuous(labels = percent, expand = expansion(mult = c(0, 0.15))) +
  labs(title = "蝘餃極靽???嚗??vs. ???,
       subtitle = "??賢隡????芸?寥?????賢??澆??,
       x = NULL, y = "瘥?") +
  theme(legend.title = element_blank())
```

---

# 7. 皛踵?摨衣??啣?撌桃 {.tabset}

## 7.1 ?腦撣擃遛?漲??

```{r sat-city, fig.height=7}
sat_city <- df %>%
  filter(!is.na(?湧?皛踵?)) %>%
  group_by(蝮??, ?賣?憿?) %>%
  summarise(撟喳?皛踵? = weighted.mean(?湧?皛踵?, 甈?, na.rm = TRUE),
            n = n(), .groups = "drop")

overall_sat <- weighted.mean(df$?湧?皛踵?, df$甈?, na.rm = TRUE)

sat_city %>%
  ggplot(aes(x = reorder(蝮??, -撟喳?皛踵?), y = 撟喳?皛踵?, fill = ?賣?憿?)) +
  geom_col(width = 0.7) +
  geom_hline(yintercept = overall_sat, linetype = "dashed", color = "grey30") +
  geom_text(aes(label = round(撟喳?皛踵?, 2)), hjust = -0.2, size = 3.2) +
  scale_fill_manual(values = pal2) +
  scale_y_continuous(limits = c(1.5, 2.2)) +
  coord_flip() +
  labs(title = "?腦撣?銝餅擃遛?漲??",
       subtitle = "1 = 敺遛??5 = 敺?皛踵?嚗??貉?雿?憟踝?",
       caption = "?梯嚗?.70嚗?皛踵?嚗?????嚗?.08嚗?銝遛??,
       x = NULL, y = "撟喳??湧?皛踵?摨?) +
  theme(legend.title = element_blank())
```

## 7.2 ?虜嚗?栽??曉???雿遛?漲?擃?
```{r hualien-paradox, fig.height=5}
paradox_data <- sat_city %>%
  left_join(noleave_city, by = c("蝮??", "?賣?憿?")) %>%
  select(蝮??, 撟喳?皛踵?, 銝??) %>%
  filter(!is.na(銝??))

paradox_data %>%
  ggplot(aes(x = 銝??, y = 撟喳?皛踵?)) +
  geom_point(aes(size = n), color = "#3498DB", alpha = 0.7) +
  geom_smooth(method = "lm", se = TRUE, color = "#E74C3C",
              linetype = "dashed", linewidth = 0.8) +
  geom_text(aes(label = 蝮??), vjust = -1, size = 3, check_overlap = TRUE) +
  scale_x_continuous(labels = percent) +
  scale_size_continuous(name = "璅???, range = c(2, 8)) +
  labs(title = "?虜嚗??曉???vs. 皛踵?摨衣?＊甇???,
       subtitle = "?梯銝?? 54% 雿遛?漲?擃?1.70嚗???銝?? 64% 銝遛?漲?雿?2.08嚗?,
       caption = "?見?舫?銝????嚗?銝餅遛?漲?餃予撌桀?乒??曉??頨思?瘙箏?皛踵?摨?,
       x = "摰銝??靘?, y = "撟喳?皛踵?摨佗?頞?頞末嚗?)
```

---

# 8. ?啣?蝬????銵冽 {.tabset}

## 8.1 ?腦撣??璅蜇閬?
```{r dashboard, fig.height=8}
dashboard <- df %>%
  group_by(蝮??, ?賣?憿?) %>%
  summarise(
    撟喳??   = weighted.mean(?, 甈?, na.rm = TRUE),
    撟喳?撌交?   = weighted.mean(瘥撌交?, 甈?, na.rm = TRUE),
    銝??   = weighted.mean(銝?? 甈?, na.rm = TRUE),
    ????    = weighted.mean(??_01, 甈?, na.rm = TRUE),
    ?唳??    = weighted.mean(?唳_01, 甈?, na.rm = TRUE),
    ????    = weighted.mean(靽_01, 甈?, na.rm = TRUE),
    皛踵?摨?    = weighted.mean(?湧?皛踵?, 甈?, na.rm = TRUE),
    n = n(),
    .groups = "drop"
  )

kable(dashboard %>%
        mutate(
          撟喳?? = comma(round(撟喳??)),
          撟喳?撌交? = round(撟喳?撌交?, 1),
          銝?? = percent(銝??, 0.1),
          ????  = percent(???? 0.1),
          ?唳??  = percent(?唳?? 0.1),
          ????  = percent(???? 0.1),
          皛踵?摨?  = round(皛踵?摨? 2)
        ) %>%
        arrange(desc(n)),
      caption = "?腦撣宏撌亙???????璅???嚗?)
```

## 8.2 璅???璅??

```{r heatmap, fig.height=8, fig.width=11}
heat_data <- dashboard %>%
  select(蝮??, 銝??, ???? ?唳?? ???? 皛踵?摨? %>%
  pivot_longer(-蝮??, names_to = "??", values_to = "????) %>%
  group_by(??) %>%
  mutate(
    璅???= (????- mean(????) / sd(????
  ) %>%
  ungroup() %>%
  # 霈末???孵?蝯曹??箸迤嚗?靽?靽?甇??嚗擗?頧?  mutate(
    ?孵?隤踵 = case_when(
      ?? == "???? ~ 璅???
      TRUE ~ -璅???  # 銝????整遛?漲嚗??訾?=憟踝???
    )
  )

heat_data %>%
  ggplot(aes(x = ??, y = reorder(蝮??, ?孵?隤踵), fill = ?孵?隤踵)) +
  geom_tile(color = "white", linewidth = 0.5) +
  geom_text(aes(label = round(?孵?隤踵, 1)),
            size = 2.8, color = "white", fontface = "bold") +
  scale_fill_gradient2(low = "#E74C3C", mid = "grey80", high = "#27AE60",
                       midpoint = 0, name = "銵函\n(蝬?頛末)") +
  labs(title = "?腦撣宏撌亙???皞?瘥?",
       subtitle = "?詨澆歇蝯曹??孵?嚗迤?潘?蝬嚗? 撠宏撌亥?憟踝?鞎潘?蝝嚗? 撠宏撌亥?撌?,
       caption = "鈭???嚗??曉?????????曄???靽??遛?漲???雿?憟? 蝯曹?頧??擃?憟賬?,
       x = NULL, y = NULL) +
  theme(axis.text.x = element_text(angle = 30, hjust = 1))
```

---

# 9. ?啣????艘甇詨???{.tabset}

> ??賣?膩?批??誑銝餈湔飛璅∪?瑼ａ?嚗?> ?批蝘餃極?犖?????隞嗅?嚗?*?啣?嚗??vs. ??踝??臬隞??函?敶梢嚗?*

## 9.1 ??嚗???

```{r reg-runaway}
model_run <- glm(
  ??_01 ~ ?賣?憿? + ? + 瘥撌交? + 銝??+ 霅瑞?閮毀,
  data = df, family = binomial, weights = 甈?
)

tidy(model_run, conf.int = TRUE, exponentiate = TRUE) %>%
  mutate(across(where(is.numeric), ~ round(., 3))) %>%
  kable(caption = "?? Logistic 餈湔飛 ???啣???嚗R嚗?)
```

## 9.2 ?唳嚗???

```{r reg-trouble}
model_trouble <- glm(
  ?唳_01 ~ ?賣?憿? + ? + 瘥撌交? + 銝??+ 霅瑞?閮毀,
  data = df, family = binomial, weights = 甈?
)

tidy(model_trouble, conf.int = TRUE, exponentiate = TRUE) %>%
  mutate(across(where(is.numeric), ~ round(., 3))) %>%
  kable(caption = "?唳 Logistic 餈湔飛 ???啣???嚗R嚗?)
```

## 9.3 皛踵?摨佗??啣???

```{r reg-sat}
model_sat <- lm(
  ?湧?皛踵? ~ ?賣?憿? + ? + 瘥撌交? + 銝??+ 霅瑞?閮毀,
  data = df, weights = 甈?
)

tidy(model_sat, conf.int = TRUE) %>%
  mutate(across(where(is.numeric), ~ round(., 4))) %>%
  kable(caption = "皛踵?摨?OLS 餈湔飛 ???啣???")
```

---

# 10. ??潛?? {-}

```{r summary}
tibble(
  ?潛 = c(
    "?芾??∪?撌桃",
    "??賭??曉?瘥??湧?",
    "???啣?銝???璆萇垢",
    "銝??????鞎??,
    "?剝???擃???,
    "??賣?靽?頛?",
    "?粹??唳??擃???銝?",
    "?梯銝??擃?皛踵?摨行?憟?,
    "?????????璅?撌?
  ),
  ?豢? = c(
    "蝮???鞈榆頝?蝝?1,000 ??,
    "???44.7% vs. ?剝 39.8%",
    "?? 63.5%???60.0%???54.3%",
    "???啣??????啁????",
    "?剝 3.9% vs. ???3.1%",
    "?? 30.2%?蝡孵? 34.7%??皝?36.7%",
    "?唳 41.7% but ????2.6%",
    "銝??54.3% but 皛踵?摨?1.70嚗??雿喉?",
    "銝???擃?靽??雿遛?漲?撌?
  ),
  ?扯釭 = c(
    "蝯??批?憿?, "??撌株?", "璆萇垢獢?",
    "?虜", "蝚血???", "靽??賢榆",
    "?虜", "?虜", "?輻??釣暺?
  )
) %>%
  kable(caption = "銋之?啣?撌桃?潛", align = c("l", "l", "c"))
```

---

# 11. 敺????孵? {-}

```{r next, results='asis'}
cat("
### 撱箄降撱嗡撓

**1. ?啁?閬死??*
?剝? `sf` 憟辣???腦撣?shapefile嚗?銝膩??蝜芾ˊ??choropleth ?啣?嚗??渡閫??????撜嗥?撌桃????
**2. 憭惜甈⊥芋??*
隞亦腦撣??粹璈???Level 2嚗??犖撅斗活???航?敺?雿?箏???嚗?隡啗?蝮???窗撠???整遛?漲?蝡甜?鳴?ICC ?潘???
**3. ?蹂誨?折“鞈??葉隞???*
Q2嚗?憿扳撘???Q16嚗??交隞?獢??臭??箔葉隞???
?Ｚ????啣??隞??皞?艾圾???擃??曉???
**4. 蝮??撅斤?霈?????*
蝯?憭鞈?嚗??腦撣?扯?皞?摨艾?蝐宏撌乩犖?詻?撟喳?摰嗆?敺?嚗憭惜甈⊥芋?葉?蝮??撅斤?閫??霈???")
```

---

<center>
*?砍? R Markdown ?芸???嚚???皞????具宏撌亦恣???隤踵??13 撟游振摨剝?*
</center>
