---
title: "隤啣??敺宏撌伐???銝餉??箝??蝑??唳????"
subtitle: "???函宏撌亦恣???隤踵嚚?13撟???
author: "???勗?"
date: "`r Sys.Date()`"
output:
  html_document:
    toc: true
    toc_float:
      collapsed: false
    toc_depth: 3
    theme: flatly
    highlight: tango
    code_folding: hide
    fig_width: 10
    fig_height: 6
    df_print: paged
---

```{r setup, include=FALSE}
knitr::opts_chunk$set(
  echo = TRUE, message = FALSE, warning = FALSE,
  fig.width = 10, fig.height = 6, dpi = 150
)
```

# ?? {-}

> ?砍?閮??敹?憿?
>
> 1. **銝????銝餃?雿?敺宏撌伐?** 皛踵?摨艾??暹?血??蜓璇辣?嚗?> 2. **?隡?鋆?輻??臬??嚗?*嚗17嚗?銝餌????祕???箔????賢榆
> 3. **蝘餃極?臬?Ｙ?頨急???**嚗18 ?批撟喟?撌乩?瘜??伐?
> 4. **隞暻潭見????銝??Ｙ??唳嚗?* ?∪?暸?銝餌??孵噩??
>
> 鞈?靘?嚗???宏撌亦恣???隤踵??13 撟游振摨剝?嚗 = 4,016嚗?
```{r packages}
library(tidyverse)
library(scales)
library(patchwork)
library(broom)
library(knitr)
library(ggplot2)

theme_set(
  theme_minimal(base_family = "Microsoft JhengHei", base_size = 13) +
    theme(
      plot.title    = element_text(face = "bold", size = 16),
      plot.subtitle = element_text(color = "grey40", size = 12),
      plot.caption  = element_text(color = "grey60", size = 9),
      legend.position = "bottom",
      panel.grid.minor = element_blank()
    )
)

pal2  <- c("#3498DB", "#E74C3C")
pal3  <- c("#27AE60", "#E74C3C", "#95A5A6")
pal3b <- c("#3498DB", "#E74C3C", "#F39C12")
```

```{r load-recode}
raw <- read_csv("../data/113撟渡宏撌?摰嗅滬??data113.csv", locale = locale(encoding = "UTF-8"),
                show_col_types = FALSE)

city_map <- c(
  "1"="?啣?撣?,"2"="?箏?撣?,"3"="獢?撣?,"4"="?箔葉撣?,"5"="?箏?撣?,"6"="擃?撣?,
  "7"="摰蝮?,"8"="?啁姘蝮?,"9"="??蝮?,"10"="敶啣?蝮?,"11"="??蝮?,"12"="?脫?蝮?,
  "13"="?儔蝮?,"14"="撅蝮?,"15"="?箸蝮?,"16"="?梯蝮?,"17"="瞉?蝮?,
  "18"="?粹?撣?,"19"="?啁姘撣?,"20"="?儔撣?,"21"="?????"
)

six_cities <- c("?啣?撣?,"?箏?撣?,"獢?撣?,"?箔葉撣?,"?箏?撣?,"擃?撣?)

df <- raw %>%
  mutate(
    蝮?? = recode(as.character(j1), !!!city_map),
    ?賣?憿? = factor(ifelse(蝮?? %in% six_cities, "?剝", "???),
                    levels = c("?剝", "???)),

    # === ?蜓? ===
    摰嗅滬蝬? = factor(q7, levels = 1:3,
                    labels = c("銝?祆", "銝凋??嗅??, "雿?交")),
    ?曉?砍? = factor(q4, levels = 1:2, labels = c("?芣", "?曉??)),

    # === 蝘餃極? ===
    ?批     = factor(q8a, levels = 1:2, labels = c("??, "憟?)),
    撟湧翩蝯?  = factor(q8b, levels = 1:4,
                    labels = c("<25甇?, "25-34甇?, "35-44甇?, "45甇脖誑銝?)),
    ?蝔漲 = factor(q8c, levels = 1:3,
                    labels = c("?葉?誑銝?, "擃葉(??", "撠??誑銝?)),
    霅瑞?閮毀 = factor(q8e, levels = 1:2, labels = c("??蝺?, "?∟?蝺?)),

    # === ??璇辣 ===
    ?     = as.numeric(nq10a),
    甈?     = as.numeric(w),
    瘥撌交? = (as.numeric(nq9a_2) + 12) - as.numeric(nq9a_1) -
              (as.numeric(nq9b_1) + as.numeric(nq9b_2) / 60),

    ?曉??耦 = factor(q13a, levels = c(1, 2, 3, 5),
                    labels = c("?賣??曉?(4-5甈?", "瘥?1甈?,
                               "瘥?2-3甈?, "摰銝??)),
    銝??    = ifelse(q13a == 5, 1, 0),
    ????    = factor(q19, levels = 1:2, labels = c("??, "??)),
    ?憚??    = factor(q15, levels = 1:2, labels = c("??, "??)),
    ?芾??敦   = factor(q12, levels = 1:3,
                      labels = c("????嚗?, "???葉??", "瘝?")),

    # === ?輻?霈? ===
    憿?隡? = factor(q17, levels = 1:3,
                    labels = c("憿?", "銝???, "銝Ⅱ摰?)),
    憿?_01  = ifelse(q17 == 1, 1, 0),

    ?隞?獢?= factor(q16, levels = 1:2, labels = c("??, "瘝?")),
    ?蹂誨?寞?憿? = case_when(
      q16a == 1 ~ "?勗振鈭箇憿?,
      q16a == 2 ~ "?唾??踹??折“??",
      q16a %in% 3:6 ~ "?嗡?嚗?霅?閬芸?/璈?嚗?,
      TRUE ~ NA_character_
    ),

    ?曄隢批像??= factor(q18, levels = 1:2, labels = c("?芣???, "????)),

    # === 蝯?霈? ===
    ???  = factor(q6, levels = 1:2, labels = c("??, "??)),
    ?唳_01  = ifelse(q6 == 2, 1, 0),
    ?湧?皛踵? = as.numeric(q20_7),

    # === ?梁?? ===
    撟怠_?折“ = as.numeric(q1_1),
    撟怠_蝎曄? = as.numeric(q1_2),
    撟怠_撌乩? = as.numeric(q1_3),
    撟怠_摰嗡? = as.numeric(q1_4),
    撟怠_蝬? = as.numeric(q1_5)
  )
```

---

# 1. 銝??蜓?憒?撠?蝘餃極嚗?{.tabset}

## 1.1 摰嗅滬蝬? ? ?曉?嚗??嗅?嗥??啣?

> **?**嚗??嗅?嗉??勗?蝐振摨剔?霅瑕極嚗摨?????2,000 ??> 雿??嗅??+ 銝凋??嗅?嗅?閮? 28 ?塚?N = 28嚗?璅?璆萄?嚗圾霈?雓寞???
```{r econ-leave, fig.height=5}
# ???嗅?嗆見?砍云撠??蔥?箝摹?Ｘ??df <- df %>%
  mutate(
    蝬??? = case_when(
      摰嗅滬蝬? == "銝?祆" ~ "銝?祆 (N=3,988)",
      TRUE ~ "銝凋?/雿?交 (N=28)"
    ),
    蝬??? = factor(蝬???, levels = c("銝?祆 (N=3,988)",
                                          "銝凋?/雿?交 (N=28)"))
  )

df %>%
  filter(!is.na(?曉??耦)) %>%
  mutate(???= ifelse(?曉??耦 == "摰銝??, "摰銝??, "???)) %>%
  count(蝬???, ??? wt = 甈?) %>%
  group_by(蝬???) %>%
  mutate(pct = n / sum(n)) %>%
  ggplot(aes(x = 蝬???, y = pct, fill = ???) +
  geom_col(width = 0.5) +
  geom_text(aes(label = percent(pct, accuracy = 0.1)),
            position = position_stack(vjust = 0.5),
            size = 5, fontface = "bold") +
  scale_fill_manual(values = c("??? = "#3498DB", "摰銝?? = "#E74C3C")) +
  scale_y_continuous(labels = percent) +
  labs(title = "撘勗摰嗅滬?宏撌交??敺???,
       subtitle = "銝凋?/雿?交???其??曉???靘???50%嚗??祆 41%嚗?,
       caption = "??撘勗?嗆見?砍? 28 ?塚?閫???雓寞?????2,000 ???拚隞亥圾瘙箸隞?憿批?憿?,
       x = NULL, y = "瘥?") +
  theme(legend.title = element_blank())
```

> **閫暺?*嚗??嗅?嗆?????2,000 ??雿隞??憭拍??折“??鞎餌???詨???> ??鋆撠霈宏撌交?嗾銋神?∪鼠?抽摹?Ｗ振摨剔?蝘餃極?湔?????璈???
## 1.2 ?曉?砍??風??銝領??擃?暹憭?
```{r q4-trouble, fig.height=5}
df %>%
  filter(!is.na(?曉?砍?), !is.na(???) %>%
  count(?曉?砍?, ??? wt = 甈?) %>%
  group_by(?曉?砍?) %>%
  mutate(pct = n / sum(n)) %>%
  filter(???== "??) %>%
  ggplot(aes(x = ?曉?砍?, y = pct, fill = ?曉?砍?)) +
  geom_col(width = 0.4, show.legend = FALSE) +
  geom_text(aes(label = percent(pct, accuracy = 0.1)),
            vjust = -0.5, fontface = "bold", size = 5) +
  scale_fill_manual(values = pal2) +
  scale_y_continuous(labels = percent, expand = expansion(mult = c(0, 0.15))) +
  labs(title = "?曉?冽??霅瑞??蜓嚗?憭?蝘餃極??曄??湧?",
       subtitle = "?臬????砍??風???扳?皞?撠撠宏撌交??擃?",
       caption = "?芣?梁?砍??風 33.1% vs. ?曉??43.1%嚗榆頝?10 ???嚗?,
       x = "?臬?曉?冽??霅瘀?Q4嚗?, y = "?唳??)
```

## 1.3 ?曉?砍??風??銝領?暸?????
```{r q4-trouble-type, fig.height=6}
trouble_labels <- c(
  q6a_1 = "隤?銝?, q6a_2 = "皞??, q6a_3 = "????",
  q6a_4 = "?漲/蝝敺?雿?, q6a_5 = "?折“?銵?雿?,
  q6a_6 = "銵?蝧銝蔔", q6a_7 = "?暑銝??,
  q6a_8 = "?蝡???, q6a_9 = "閬?隤輯",
  q6a_10 = "閬?頧??蜓", q6a_11 = "?嗡?"
)

df %>%
  filter(???== "??, !is.na(?曉?砍?)) %>%
  select(?曉?砍?, 甈?, q6a_1:q6a_11) %>%
  pivot_longer(cols = q6a_1:q6a_11, names_to = "?", values_to = "?暸") %>%
  mutate(? = recode(?, !!!trouble_labels), ?暸 = as.numeric(?暸)) %>%
  filter(?暸 == 1) %>%
  count(?曉?砍?, ?, wt = 甈?) %>%
  group_by(?曉?砍?) %>%
  mutate(pct = n / sum(n)) %>%
  # ?芸?撌株?頛之??撟暸?
  ggplot(aes(x = reorder(?, pct), y = pct, fill = ?曉?砍?)) +
  geom_col(position = "dodge", width = 0.7) +
  scale_fill_manual(values = pal2) +
  scale_y_continuous(labels = percent) +
  coord_flip() +
  labs(title = "?唳憿?瘥?嚗?望??霅?vs. ?芣",
       subtitle = "?曉?砍??風???瘙矽?芥?瘣颱??拇???Ｗ?暹憭?,
       x = NULL, y = "雿府蝢日??唳??瘥?") +
  theme(legend.title = element_blank())
```

## 1.4 銝匱蝥?冽??霅瑞?????瞈?詨?

```{r q4a-reasons, fig.height=5}
q4a_labels <- c(
  q4a_1 = "蝬?鞎?嚗?折?瘙之嚗?,
  q4a_2 = "?砍??風???⊥???",
  q4a_3 = "?曆??圈???砍??風",
  q4a_4 = "?嗡?"
)

df %>%
  filter(?曉?砍? == "?曉??) %>%
  select(甈?, q4a_1:q4a_4) %>%
  pivot_longer(cols = q4a_1:q4a_4, names_to = "??", values_to = "?暸") %>%
  mutate(?? = recode(??, !!!q4a_labels), ?暸 = as.numeric(?暸)) %>%
  filter(?暸 == 1) %>%
  count(??, wt = 甈?, sort = TRUE) %>%
  mutate(pct = n / sum(n)) %>%
  ggplot(aes(x = reorder(??, n), y = pct)) +
  geom_col(fill = "#E74C3C", width = 0.6) +
  geom_text(aes(label = percent(pct, accuracy = 0.1)),
            hjust = -0.2, fontface = "bold", size = 4) +
  scale_y_continuous(labels = percent, expand = expansion(mult = c(0, 0.2))) +
  coord_flip() +
  labs(title = "?箔?銝匱蝥?冽??霅瘀?",
       subtitle = "77.2% ?蝬?鞎???蝐?霅瑕極?胯?敺歇???蹂誨",
       x = NULL, y = "瘥?嚗銴嚗?)
```

---

# 2. ?隡?鋆?輻?嚗17嚗?行??? {.tabset}

> **?輻??**嚗摨銵??蜓?典??亥?憭??風撌乩???
> 銝行?靘?隞?憿找犖???典?鞎餌鋆?17 閰Ｗ??蜓?臬憿?????
## 2.1 ?湧???

```{r q17-overview, fig.height=4}
df %>%
  filter(!is.na(憿?隡?)) %>%
  count(憿?隡?, wt = 甈?) %>%
  mutate(pct = n / sum(n)) %>%
  ggplot(aes(x = 憿?隡?, y = pct, fill = 憿?隡?)) +
  geom_col(width = 0.5, show.legend = FALSE) +
  geom_text(aes(label = percent(pct, accuracy = 0.1)),
            vjust = -0.5, fontface = "bold", size = 5) +
  scale_fill_manual(values = pal3) +
  scale_y_continuous(labels = percent, expand = expansion(mult = c(0, 0.15))) +
  labs(title = "??43.5% ??銝駁??????乩??蝑?,
       subtitle = "35.7% ?Ⅱ銝???20.7% 銝Ⅱ摰?Q17嚗?,
       x = NULL, y = "瘥?")
```

## 2.2 ?虜嚗歇蝬?憭???銝餃???銝????蝑?
```{r q17-by-leave, fig.height=6}
df %>%
  filter(!is.na(憿?隡?), !is.na(?曉??耦)) %>%
  count(?曉??耦, 憿?隡?, wt = 甈?) %>%
  group_by(?曉??耦) %>%
  mutate(pct = n / sum(n)) %>%
  ggplot(aes(x = ?曉??耦, y = pct, fill = 憿?隡?)) +
  geom_col(width = 0.7) +
  geom_text(aes(label = percent(pct, accuracy = 0.1)),
            position = position_stack(vjust = 0.5),
            size = 3.5, fontface = "bold") +
  scale_fill_manual(values = pal3) +
  scale_y_continuous(labels = percent) +
  labs(title = "?虜嚗????蜓嚗???銝????蝑?,
       subtitle = "?賣??曉?????憿?????46.4%???歇?芾?摰?嚗??唾◤?輻?蝝?嚗?,
       caption = "摰銝???蜓銝哨?44.1% 憿????蝑?閮梯閫詨???閬?蝢日?",
       x = NULL, y = "瘥?") +
  theme(legend.title = element_blank(),
        axis.text.x = element_text(angle = 15, hjust = 1))
```

> **?虜閫??**嚗???4-5甈??????蜓銝????擃?46.4%嚗?> ???蜓?航隤?芸楛撌脩策鈭?????銝?閬?銝迭餈摨??乓?> ????其??曉????蜓??44.1% 銵函內憿???> ?輻??亥?迤?唬?嚗Ⅱ撖行?璈??孵???閬?蝢日???
## 2.3 Q17 ? ?唳??憿???銝餃???唳

```{r q17-trouble, fig.height=5}
df %>%
  filter(!is.na(憿?隡?), !is.na(???) %>%
  count(憿?隡?, ??? wt = 甈?) %>%
  group_by(憿?隡?) %>%
  mutate(pct = n / sum(n)) %>%
  filter(???== "??) %>%
  ggplot(aes(x = 憿?隡?, y = pct, fill = 憿?隡?)) +
  geom_col(width = 0.5, show.legend = FALSE) +
  geom_text(aes(label = percent(pct, accuracy = 0.1)),
            vjust = -0.5, fontface = "bold", size = 5) +
  scale_fill_manual(values = pal3) +
  scale_y_continuous(labels = percent, expand = expansion(mult = c(0, 0.15))) +
  labs(title = "憿?霈宏撌乩????蜓嚗?曄??擃?,
       subtitle = "憿? 36.1% > 銝Ⅱ摰?34.8% > 銝???30.8%",
       caption = "?航閫??嚗??唳??銝餅撣?蝘餃極隡?靘??胯????桃??箸??",
       x = "Q17 憿?霈宏撌乩???, y = "?唳??)
```

## 2.4 Q17 ? Q16 ?蹂誨?寞?嚗??蹂誨鞈??隤芷???
```{r q17-q16, fig.height=5}
df %>%
  filter(!is.na(憿?隡?), !is.na(?隞?獢?) %>%
  count(憿?隡?, ?隞?獢? wt = 甈?) %>%
  group_by(憿?隡?) %>%
  mutate(pct = n / sum(n)) %>%
  filter(?隞?獢?== "??) %>%
  ggplot(aes(x = 憿?隡?, y = pct, fill = 憿?隡?)) +
  geom_col(width = 0.5, show.legend = FALSE) +
  geom_text(aes(label = percent(pct, accuracy = 0.1)),
            vjust = -0.5, fontface = "bold", size = 5) +
  scale_fill_manual(values = pal3) +
  scale_y_continuous(labels = percent, limits = c(0, 1),
                     expand = expansion(mult = c(0, 0.05))) +
  labs(title = "?隞?憿扳獢????湧???蝘餃極隡?",
       subtitle = "Q16 ?隞?獢?瘥?嚗???92.7% > 銝???89.1% > 銝Ⅱ摰?84.3%",
       caption = "?蹂誨鞈???扳敶梢?蜓隡??????萄?蝝?,
       x = "Q17 憿?霈宏撌乩???, y = "?隞?獢?瘥?")
```

## 2.5 Q17 ?啣?撌桃?鈭腦撣?銝???

```{r q17-map, fig.height=9, fig.width=10}
# ?腦撣?Q17 憿???q17_city <- df %>%
  filter(!is.na(憿?隡?)) %>%
  group_by(蝮??) %>%
  summarise(
    憿???= weighted.mean(憿?_01, 甈?, na.rm = TRUE),
    n = n(),
    .groups = "drop"
  )

# ===== ?箇蝪⊥??啣?嚗摨扳??鼓餈撮嚗?====
# 瘥腦撣策鈭??之?渡? (x, y) 摨扳??冽瘜⊥部??city_coords <- tribble(
  ~蝮??,       ~lon,    ~lat,
  "?粹?撣?,    121.74,  25.13,
  "?箏?撣?,    121.56,  25.05,
  "?啣?撣?,    121.46,  24.99,
  "獢?撣?,    121.30,  24.99,
  "?啁姘蝮?,    121.00,  24.80,
  "?啁姘撣?,    120.97,  24.80,
  "??蝮?,    120.82,  24.56,
  "?箔葉撣?,    120.68,  24.15,
  "敶啣?蝮?,    120.54,  24.08,
  "??蝮?,    120.68,  23.75,
  "?脫?蝮?,    120.43,  23.70,
  "?儔蝮?,    120.43,  23.48,
  "?儔撣?,    120.45,  23.48,
  "?箏?撣?,    120.23,  23.00,
  "擃?撣?,    120.30,  22.63,
  "撅蝮?,    120.49,  22.55,
  "摰蝮?,    121.74,  24.75,
  "?梯蝮?,    121.60,  23.99,
  "?箸蝮?,    121.15,  22.76,
  "瞉?蝮?,    119.56,  23.57,
  "?????",  118.32,  24.44
)

q17_map <- q17_city %>% left_join(city_coords, by = "蝮??")

q17_map %>%
  ggplot(aes(x = lon, y = lat)) +
  geom_point(aes(size = n, fill = 憿???,
             shape = 21, color = "white", stroke = 1.5, alpha = 0.85) +
  geom_text(aes(label = paste0(蝮??, "\n", percent(憿??? 0.1))),
            size = 2.8, vjust = -1.5, check_overlap = FALSE) +
  scale_fill_gradient2(low = "#E74C3C", mid = "#F39C12", high = "#27AE60",
                       midpoint = 0.43,
                       name = "憿???,
                       labels = percent) +
  scale_size_continuous(name = "璅???, range = c(3, 15)) +
  coord_fixed(ratio = 1.3) +
  labs(title = "?腦撣?銝颯???蝘餃極隡???靘??撣?,
       subtitle = "蝬 = 憿???嚗???= 憿???嚗部瘜∪之撠?= 璅???,
       caption = "?????嚗?8.6%嚗??粹?嚗?9.7%嚗????雿?撅嚗?1.8%嚗??箸嚗?1.1%嚗?擃?) +
  theme(axis.title = element_blank(),
        axis.text = element_blank(),
        panel.grid = element_blank())
```

> **?啣?閫撖?*嚗?>
> - **憿???雿?*嚗?????嚗?8.6%嚗??29.7%嚗?皝?33.3%嚗?> - **憿???擃?*嚗??梧?51.8%嚗?梧?51.1%嚗銝哨?49.4%嚗?> - ?Ｗ雀嚗????皝??隞??皞扔摨血銋??蜓?喃蝙??憿???誑?瑁?
> - 雿?頞???荔??箸?銋???憿??敺?

## 2.6 銝????蜓???靘陷蝘餃極??

```{r q17-dependence, fig.height=6}
help_labels <- c(
  "撟怠_?折“" = "鋡怎?霅瑁憒亙??折“",
  "撟怠_蝎曄?" = "皜?蝎曄?憯?",
  "撟怠_撌乩?" = "摰嗡犖?臬??箏極雿?,
  "撟怠_摰嗡?" = "皜?摰嗡?鞎?",
  "撟怠_蝬?" = "皜?蝬?鞎?"
)

df %>%
  filter(!is.na(憿?隡?)) %>%
  select(憿?隡?, 甈?, 撟怠_?折“:撟怠_蝬?) %>%
  pivot_longer(cols = 撟怠_?折“:撟怠_蝬?,
               names_to = "?Ｗ?", values_to = "?暸") %>%
  mutate(?Ｗ? = recode(?Ｗ?, !!!help_labels)) %>%
  group_by(憿?隡?, ?Ｗ?) %>%
  summarise(瘥? = weighted.mean(?暸, 甈?, na.rm = TRUE), .groups = "drop") %>%
  ggplot(aes(x = reorder(?Ｗ?, -瘥?), y = 瘥?, fill = 憿?隡?)) +
  geom_col(position = "dodge", width = 0.7) +
  geom_text(aes(label = percent(瘥?, accuracy = 0.1)),
            position = position_dodge(0.7), vjust = -0.5, size = 3) +
  scale_fill_manual(values = pal3) +
  scale_y_continuous(labels = percent, expand = expansion(mult = c(0, 0.15))) +
  labs(title = "??憿????蜓嚗?蝘餃極??鞈渡?摨行擃?,
       subtitle = "?梁蝘餃極撣嗡??鼠?抬?Q1嚗銴嚗? Q17 ??",
       caption = "銝????頛移蟡???91.6%)?振鈭箏憭撌乩???82.9%) 銝?鞈游漲?＊?湧?",
       x = NULL, y = "?暸瘥?") +
  theme(legend.title = element_blank(),
        axis.text.x = element_text(angle = 20, hjust = 1))
```

> **?潛**嚗?憿?霈宏撌乩????蜓嚗??頛移蟡???91.6%嚗?
> ?振鈭箏憭撌乩???82.9%嚗?Ｙ??暸??憿舫??潮???> 隞?*?港?鞈渡宏撌亦??典予?憿?*嚗?隞交??隞颱?銝剜??
---

# 3. ?批撟喟???Q18嚗嗾銋鈭箸? {.tabset}

## 3.1 ?唾??暹?嚗? 1.2% ?暹???
```{r q18-overview, fig.height=4}
df %>%
  filter(!is.na(?曄隢批像??) %>%
  count(?曄隢批像?? wt = 甈?) %>%
  mutate(pct = n / sum(n)) %>%
  ggplot(aes(x = ?曄隢批像?? y = pct, fill = ?曄隢批像??) +
  geom_col(width = 0.4, show.legend = FALSE) +
  geom_text(aes(label = paste0(percent(pct, accuracy = 0.1), "\n(N=",
                                ifelse(?曄隢批像??== "????, "47", "3,969"), ")")),
            vjust = -0.3, fontface = "bold", size = 4.5) +
  scale_fill_manual(values = c("?芣??? = "#BDC3C7", "???? = "#E74C3C")) +
  scale_y_continuous(labels = percent, expand = expansion(mult = c(0, 0.2))) +
  labs(title = "?批撟喟?撌乩?瘜??伐???1.2% ?宏撌交??瘙?,
       subtitle = "????銋單?????敺???甈撟曆??∩犖銵蝙",
       x = NULL, y = "瘥?")
```

## 3.2 ?唾??摰對?95.7% ?舐???

```{r q18-types, fig.height=5}
q18b_labels <- c(
  q18b_1 = "????, q18b_2 = "?芰瑼Ｗ??芰??,
  q18b_3 = "?Ｗ?嚗瘚嚗?, q18b_4 = "摰?隡?",
  q18b_5 = "?Ｘ炎??, q18b_6 = "????銋單???,
  q18b_7 = "?脣為??", q18b_8 = "?嗡?"
)

df %>%
  filter(?曄隢批像??== "????) %>%
  # q18a=1 means ?策??(A)
  select(甈?, q18b_1:q18b_8) %>%
  pivot_longer(cols = q18b_1:q18b_8, names_to = "?", values_to = "?暸") %>%
  mutate(? = recode(?, !!!q18b_labels),
         ?暸 = as.numeric(?暸)) %>%
  filter(?暸 == 1) %>%
  count(?, wt = 甈?, sort = TRUE) %>%
  mutate(pct = n / sum(n)) %>%
  ggplot(aes(x = reorder(?, n), y = pct)) +
  geom_col(fill = "#E74C3C", width = 0.6) +
  geom_text(aes(label = percent(pct, accuracy = 0.1)),
            hjust = -0.2, fontface = "bold", size = 4) +
  scale_y_continuous(labels = percent, expand = expansion(mult = c(0, 0.2))) +
  coord_flip() +
  labs(title = "??批像??瘙????",
       subtitle = "撟曆??冽????95.7%嚗?銝?貊敺策??,
       caption = "憟賣??荔????100% ?脣?蝯血???瘨嚗嗾銋?鈭箸???,
       x = NULL, y = "瘥?")
```

## 3.3 Q18 ? ?蜓隡???嚗17嚗?
```{r q18-q17, fig.height=5}
df %>%
  filter(!is.na(?曄隢批像??, !is.na(憿?隡?)) %>%
  count(?曄隢批像?? 憿?隡?, wt = 甈?) %>%
  group_by(?曄隢批像?? %>%
  mutate(pct = n / sum(n)) %>%
  ggplot(aes(x = ?曄隢批像?? y = pct, fill = 憿?隡?)) +
  geom_col(width = 0.5) +
  geom_text(aes(label = percent(pct, accuracy = 0.1)),
            position = position_stack(vjust = 0.5),
            size = 4, fontface = "bold") +
  scale_fill_manual(values = pal3) +
  scale_y_continuous(labels = percent) +
  labs(title = "???箸批像??瘙?摰嗅滬嚗?銝餅憿?霈宏撌乩???,
       subtitle = "????蜓憿???53.2% vs. ?芣??箄?43.4%",
       caption = "?航?舫?????????銝餅摰寞?霈宏撌交??瘙?,
       x = NULL, y = "瘥?") +
  theme(legend.title = element_blank())
```

## 3.4 Q18 ? ?唳????瘙??????
```{r q18-trouble, fig.height=4}
df %>%
  filter(!is.na(?曄隢批像??, !is.na(???) %>%
  count(?曄隢批像?? ??? wt = 甈?) %>%
  group_by(?曄隢批像?? %>%
  mutate(pct = n / sum(n)) %>%
  filter(???== "??) %>%
  ggplot(aes(x = ?曄隢批像?? y = pct, fill = ?曄隢批像??) +
  geom_col(width = 0.4, show.legend = FALSE) +
  geom_text(aes(label = percent(pct, accuracy = 0.1)),
            vjust = -0.5, fontface = "bold", size = 5) +
  scale_fill_manual(values = c("?芣??? = "#BDC3C7", "???? = "#3498DB")) +
  scale_y_continuous(labels = percent, expand = expansion(mult = c(0, 0.15))) +
  labs(title = "??批像??瘙???憓??蜓?唳",
       subtitle = "????31.9% vs. ?芣???34.0%??曄?撟曆??∪榆??,
       caption = "?蜓銝???霈宏撌亥?雿踵?摰??交???暻餌",
       x = NULL, y = "?唳??)
```

---

# 4. 隞暻潭見????銝??Ｙ??唳嚗?{.tabset}

> ???鈭蝑??蝭???箸??憿?
> **?芯?蝘餃極?寡釭??銝餉??箇?蝯?嚗霈?剝?靽??嚗?唳嚗?**

## 4.1 ?唳??蝘餃極????

```{r trouble-factors, fig.height=7}
# 閮???憿??唳??factors <- bind_rows(
  df %>% filter(!is.na(霅瑞?閮毀)) %>%
    group_by(?? = 霅瑞?閮毀) %>%
    summarise(?唳??= weighted.mean(?唳_01, 甈?, na.rm = TRUE),
              n = n(), .groups = "drop") %>%
    mutate(?Ｗ? = "霅瑞?閮毀"),

  df %>% filter(!is.na(?批)) %>%
    group_by(?? = ?批) %>%
    summarise(?唳??= weighted.mean(?唳_01, 甈?, na.rm = TRUE),
              n = n(), .groups = "drop") %>%
    mutate(?Ｗ? = "?批"),

  df %>% filter(!is.na(撟湧翩蝯?) %>%
    group_by(?? = 撟湧翩蝯? %>%
    summarise(?唳??= weighted.mean(?唳_01, 甈?, na.rm = TRUE),
              n = n(), .groups = "drop") %>%
    mutate(?Ｗ? = "撟湧翩"),

  df %>% filter(!is.na(?蝔漲)) %>%
    group_by(?? = ?蝔漲) %>%
    summarise(?唳??= weighted.mean(?唳_01, 甈?, na.rm = TRUE),
              n = n(), .groups = "drop") %>%
    mutate(?Ｗ? = "?蝔漲"),

  df %>% filter(!is.na(?曉?砍?)) %>%
    group_by(?? = ?曉?砍?) %>%
    summarise(?唳??= weighted.mean(?唳_01, 甈?, na.rm = TRUE),
              n = n(), .groups = "drop") %>%
    mutate(?Ｗ? = "?曉?砍??風"),

  df %>% filter(!is.na(?憚??) %>%
    group_by(?? = ?憚?? %>%
    summarise(?唳??= weighted.mean(?唳_01, 甈?, na.rm = TRUE),
              n = n(), .groups = "drop") %>%
    mutate(?Ｗ? = "摰嗡犖頛芣?折“"),

  df %>% filter(!is.na(?曉??耦)) %>%
    mutate(???= ifelse(?曉??耦 == "摰銝??, "銝??, "???)) %>%
    group_by(?? = ??? %>%
    summarise(?唳??= weighted.mean(?唳_01, 甈?, na.rm = TRUE),
              n = n(), .groups = "drop") %>%
    mutate(?Ｗ? = "?曉?")
)

factors %>%
  ggplot(aes(x = reorder(paste0(?Ｗ?, "嚗?, ??), ?唳??,
             y = ?唳??
             fill = ifelse(?唳??< 0.30, "雿??, "銝??))) +
  geom_col(width = 0.7, show.legend = FALSE) +
  geom_text(aes(label = paste0(percent(?唳?? 0.1), " (n=", n, ")")),
            hjust = -0.05, size = 3.2) +
  scale_fill_manual(values = c("雿?? = "#27AE60", "銝?? = "#BDC3C7")) +
  scale_y_continuous(labels = percent, expand = expansion(mult = c(0, 0.25))) +
  coord_flip() +
  labs(title = "??蝝??唳??銵?蝬 = 雿 30% ???唳????,
       subtitle = "?瑟抒宏撌伐?24.1%嚗?霅瑞?閮毀嚗?9.1%嚗?蝘誑銝?28.2%嚗?曄??雿?,
       x = NULL, y = "?唳??)
```

## 4.2 ?雿?曄???????
```{r golden-combo, fig.height=5}
df %>%
  filter(!is.na(霅瑞?閮毀), !is.na(?批), !is.na(???) %>%
  mutate(蝯? = paste0(霅瑞?閮毀, " ? ", ?批)) %>%
  count(蝯?, ??? wt = 甈?) %>%
  group_by(蝯?) %>%
  mutate(pct = n / sum(n)) %>%
  filter(???== "??) %>%
  ggplot(aes(x = reorder(蝯?, pct), y = pct,
             fill = ifelse(pct == min(pct), "best", "other"))) +
  geom_col(width = 0.5, show.legend = FALSE) +
  geom_text(aes(label = percent(pct, accuracy = 0.1)),
            hjust = -0.3, fontface = "bold", size = 4.5) +
  scale_fill_manual(values = c("best" = "#27AE60", "other" = "#BDC3C7")) +
  scale_y_continuous(labels = percent, expand = expansion(mult = c(0, 0.2))) +
  coord_flip() +
  labs(title = "霅瑞?閮毀 ? ?批??曄?蝯?",
       subtitle = "??蝺渡??瑟抒宏撌亙?曄??雿?,
       x = NULL, y = "?唳??)
```

## 4.3 撟湧翩??皜???頞?瘛梯??

```{r age-trouble, fig.height=5}
df %>%
  filter(!is.na(撟湧翩蝯?, !is.na(???) %>%
  count(撟湧翩蝯? ??? wt = 甈?) %>%
  group_by(撟湧翩蝯? %>%
  mutate(pct = n / sum(n)) %>%
  filter(???== "??) %>%
  ggplot(aes(x = 撟湧翩蝯? y = pct, group = 1)) +
  geom_line(linewidth = 1.5, color = "#E74C3C") +
  geom_point(size = 4, color = "#E74C3C") +
  geom_text(aes(label = percent(pct, accuracy = 0.1)),
            vjust = -1.2, fontface = "bold", size = 4) +
  scale_y_continuous(labels = percent, limits = c(0.25, 0.5)) +
  labs(title = "?唳?蝘餃極撟湧翩??",
       subtitle = "?芣遛 25 甇莎?42.5%嚗? 45 甇脖誑銝?30.5%嚗?撟湧翩頞之頞帘摰?,
       caption = "撟湧蝘餃極?航蝬??渲?撖極雿?摨行蝛拙?嚗??蜓蝤典?銋雿?,
       x = "蝘餃極撟湧翩", y = "?唳??)
```

## 4.4 ?唳?葫??Logistic 餈湔飛?狐????憭改?

```{r trouble-logistic, fig.height=7}
model <- glm(
  ?唳_01 ~ 霅瑞?閮毀 + ?批 + 撟湧翩蝯?+ ?蝔漲 +
             ?曉?砍? + ?憚??+ 銝??+ ? + ?賣?憿?,
  data = df, family = binomial, weights = 甈?
)

or_plot <- tidy(model, conf.int = TRUE, exponentiate = TRUE) %>%
  filter(term != "(Intercept)") %>%
  mutate(
    term = str_replace_all(term, c(
      "霅瑞?閮毀?∟?蝺? = "蝘餃極嚗霅瑞?閮毀",
      "?批憟? = "蝘餃極嚗戊??,
      "撟湧翩蝯?5-34甇? = "蝘餃極嚗?5-34甇?,
      "撟湧翩蝯?5-44甇? = "蝘餃極嚗?5-44甇?,
      "撟湧翩蝯?5甇脖誑銝? = "蝘餃極嚗?5甇脖誑銝?,
      "?蝔漲擃葉\\(?愧\)" = "蝘餃極嚗?銝???",
      "?蝔漲撠??誑銝? = "蝘餃極嚗?蝘誑銝?,
      "?曉?砍??曉?? = "?蜓嚗?望??霅?,
      "?憚?輻" = "?蜓嚗摰嗡犖頛芣",
      "銝?? = "璇辣嚗??其??曉?",
      "?" = "璇辣嚗???瘥?1??",
      "?賣?憿???? = "?啣?嚗??剝"
    )),
    sig = ifelse(p.value < 0.05, "憿航?", "銝＊??)
  )

or_plot %>%
  ggplot(aes(x = estimate, y = reorder(term, estimate), color = sig)) +
  geom_vline(xintercept = 1, linetype = "dashed", color = "grey50") +
  geom_pointrange(aes(xmin = conf.low, xmax = conf.high), size = 0.7) +
  scale_color_manual(values = c("憿航?" = "#E74C3C", "銝＊?? = "#BDC3C7")) +
  labs(title = "?唳?葫????蝞?嚗R嚗?,
       subtitle = "OR > 1 = 憓??唳憸券嚗R < 1 = ???唳憸券\n蝝 = p < 0.05 憿航?",
       x = "??瘥?Odds Ratio嚗?, y = NULL) +
  theme(legend.title = element_blank())
```

```{r trouble-logistic-table}
tidy(model, conf.int = TRUE, exponentiate = TRUE) %>%
  mutate(across(where(is.numeric), ~ round(., 3))) %>%
  kable(caption = "?唳 Logistic 餈湔飛摰蝯?嚗R ??95% CI嚗?)
```

---

# 5. ??潛?? {-}

```{r summary}
tibble(
  銝駁? = c(
    rep("?蜓?", 3),
    rep("Q17 隡??輻?", 4),
    rep("Q18 ?批像??, 3),
    rep("?∪?曉?蝝?, 3)
  ),
  ?潛 = c(
    "撘勗摰嗅滬蝘餃極?游??曉?",
    "?曉?砍??風??曄?擃?10%",
    "銝?砍??風 77% ??瞈???,
    "??43.5% ?蜓憿???",
    "?賣??曉???銝餃???銝?????,
    "?隞?獢????湧?",
    "銝???蝘餃極靘陷摨行擃?,
    "??47 鈭綽?1.2%嚗??瘙?,
    "?券?脣?蝯血?嚗?5.7% ?舐???",
    "????蜓?湧???暹憓?",
    "霅瑞?閮毀???唳??憭?,
    "撟湧翩頞之?唳??雿?,
    "?瑟抒宏撌亙?曄????澆戊??
  ),
  ?豢? = c(
    "銝?? 50% vs 銝?祆 41%",
    "43.1% vs 33.1%",
    "77.2% 蝬?鞎???2.7% ??銝?",
    "35.7% 銝???0.7% 銝Ⅱ摰?,
    "?賣??曉???憿???46.4%",
    "?隞?獢?92.7% 憿?",
    "??頛移蟡???1.6% vs 86.7%",
    "3,969 鈭箸?",
    "100% 蝯血???,
    "憿?隡???53.2% vs 43.4%",
    "??蝺?29.1% vs ?∟?蝺?47.5%",
    "<25甇?42.5% ??45+ 30.5%",
    "??24.1% vs 憟?34.5%"
  )
) %>%
  kable(caption = "?蜓憿??萇??, align = c("l", "l", "l"))
```

---

# 6. 敺???撱箄降 {-}

```{r next, results='asis'}
cat("
### 撱箄降撱嗡撓

**1. 雿?交?楛摨血???**
?祈矽?乩葉雿?雿?交??28 ?塚????????遣霅唳?釭?扯赤隢?
瘛勗?圾鋆 2,000 ?雿瘜?雿輸?銝餉?蝘餃極?曉???
**2. Q18 ?摨阡?蝷?蝛?*
??1.2% ?宏撌亥?雿踵?摰??交??抽?憿?賭??券?銝鳴?100% ?賜策??嚗??蝘餃極?祈澈??閮?敺輔隞??誑???“?柴遣霅啣?蝘餃極蝡航矽?乓?
**3. ?蹂誨?折“鞈??蝑?隡?*
Q16 ? Q17 ???＊蝷箝??蹂誨?寞??隡??????萸??舫脖?甇亥?隡啣?蝮???瑞 2.0 ????項??嚗???Q17 憿???頝典惜甈∪??乓?
**4. 霅瑞?閮毀???祆?????*
霅瑞?閮毀憭批????唳??-18.4 ???嚗?雿?敶梢?芾????臭摯蝞?蝺游葆靘???扳???憒?雿???撠輔隞??亦?嚗?
雿?典?閮毀鋆?輻?????")
```

---

<center>
*?砍? R Markdown ?芸???嚚???皞????具宏撌亦恣???隤踵??13 撟游振摨剝?*
</center>
